【裁判字號】    99,訴,538
【裁判日期】    991209
【裁判案由】    偽造文書等
【裁判全文】
臺灣桃園地方法院刑事判決               99年度訴字第538號
公  訴  人  臺灣桃園地方法院檢察署檢察官
被      告  鄧武金
            羅盛翔
選任辯護人  魏雯祈律師
            陳郁仁律師
            陳永來律師
被      告  洪祥
            姜智湖
            李易翰
           羅英桓
選任辯護人  康英彬律師
被      告  王育健
            吳智傑
            吳文桂
選任辯護人  陳俊隆律師
            李宗義律師
上列被告因詐欺等案件，經檢察官提起公訴（99年度偵字第1160
1 號、第16242 號），被告於準備程序中就被訴事實為有罪之陳
述，經本院告以簡式審判之旨，並聽取當事人之意見後，本院合
議庭裁定由受命法官獨任行簡式審判程序，本院判決如下：
    主  文
鄧武金所犯如附表一、二所示之罪，各處如附表一、二所示之刑
，沒收部分如附表一、二所示。應執行有期徒刑柒年，如附表三
編號1 至4 所示之印文、公印文及附表四編號1 至23所示之物均
沒收。
羅盛翔所犯如附表一所示之罪，各處如附表一所示之刑，沒收部
分如附表一所示。應執行有期徒刑肆年陸月。如附表三編號1 至
4 所示之印文、公印文及附表四編號1 至8 所示之物均沒收。
洪祥所犯如附表一、二所示之罪，各處如附表一、二所示之刑
，沒收部分如附表一、二所示。應執行有期徒刑陸年，如附表三
編號1 至4 所示之印文、公印文及附表四編號1 至23所示應沒收
之物均沒收。
姜智湖所犯如附表一編號2 、3 、4 、附表二所示之罪，各處如
附表一編號2 、3 、4 、附表二所示之刑，沒收部分如附表一編
號2 、3 、4 、附表二所示。應執行有期徒刑伍年，如附表三編
號2 至4 所示之印文、公印文及附表四編號1 至23所示之物均沒
收。
李易翰所犯如附表一編號1 、2 所示之罪，各處如附表一編號1
、2 所示之刑，沒收部分如附表一編號1 、2 所示。應執行有期
徒刑貳年，如附表三編號1 至2 所示之公印文及附表四編號1 至
8所 示之物均沒收。
羅英桓共同行使偽造公文書，足以生損害於公眾及他人，處有期
徒刑壹年。如附表三編號1 所示之公印文及附表四編號1 至8 所
示之物均沒收。
王育健所犯如附表一編號3 、4 所示之罪，各處如附表一編號3
、4 所示之刑，沒收部分如附表一編號3 、4 所示。應執行有期
徒刑貳年，如附表三編號3 至4 所示之印文、公印文及附表四編
號1 至8 所示之物均沒收。
吳智傑所犯如附表一編號3 、4 所示之罪，各處如附表一編號3
、4 所示之刑，沒收部分如附表一編號3 、4 所示。應執行有期
徒刑貳年。如附表三編號3 至4 所示之印文、公印文及附表四編
號1 至8 所示之物均沒收。
吳文桂所犯如附表二所示之罪，各處如附表二所示之刑，沒收部
分如附表二所示。應執行有期徒刑年，如易科罰金，以新臺幣
壹仟元折算壹日。如附表四編號6 至23所示應沒收之物均沒收。
    事  實
一、鄧武金、羅盛翔、洪祥、姜智湖、李易翰、王育健、羅英
    桓、吳智傑、張賢光（張賢光部分由檢察官另行偵辦中）與
    姓名年籍綽號不詳之成年詐騙集團成員，共同基於意圖為自
    己不法所有、僭行公務員行使其職權及行使偽造公文書之犯
    意聯絡，自民國99年1 月起，共組橫跨臺灣地區與大陸地區
    之詐騙集團，由鄧武金將車手羅盛翔、洪祥之聯絡電話，
    提供予大陸地區詐騙集團成員，大陸地區詐欺集團成員再以
    司法警察、檢察官或書記官等司法人員名義，向如附表一所
    示之被害人佯稱涉嫌刑事案件，須至金融機構提領款項交由
    司法人員監管，以此方式施用詐術，致如附表一所示之被害
    人陷於錯誤，大陸地區詐騙集團再提供如附表一所示遭詐騙
    被害人資料予羅盛翔、洪祥，由洪祥、張賢光、羅英桓
    、李易翰、姜智湖、王育健、吳智傑等人先至便利超商接收
    傳真之偽造司法文件，再由其指派之人在偽造之司法文件上
    蓋上偽造公印文而偽造公文書，並於向被害人收取如附表一
    所示之款項時，將偽造之公文書交付被害人而行使之。得手
    後，以鄧武金為首之車手集團可分得款項之20% ，羅盛翔可
    分得0.03% ，其餘款項由鄧武金決定其餘車手可得之贓款，
    各可分得0.2%至0.3%不等之現金，至油錢及其他實施詐欺犯
    罪所需之費用則由車手與羅盛翔結算，其總計詐得新臺幣（
    下同）245 萬8,000 元，足以生損害於如附表一所示之被害
    人及臺灣臺北地方法院、臺灣臺北地方法院檢察署之公信力
    。
二、鄧武金、吳文桂、洪祥及姜智湖與詐欺集團共同意圖為自
    己不法利益所有犯意聯絡，於99年3 月起，先由鄧武金、吳
    文桂收購金融帳戶資料，再將其收購金融帳戶戶號提供予大
    陸之詐欺集團成員，並指示洪祥及姜智湖到貨運行收取金
    融帳戶資料，復由詐欺集團成員分別向如附表二所示之被害
    人佯稱退稅、在拍賣網站刊登標售商品之訊息、網購誤設為
    分期付款，以此方式施用詐術，致附表二所示之被害人陷於
    錯誤，依詐欺集團指示匯款至其指定之帳戶後，再由大陸詐
    欺集團成員以簡訊、電話指示洪祥及姜智湖持該金融帳戶
    之提款卡領取被害人匯入之款項，得手後之款項，扣除鄧武
    金、吳文桂提供帳戶資料應得款項後，吳文桂分得0.2%，鄧
    武金、洪祥及姜智湖自行分配0.8%，餘款則由洪祥或姜
    智湖匯往大陸地區之詐欺集團成員，其總計詐騙金額149 萬
    8,600 元。嗣警方於99年4 月28日持本院所核發之搜索票，
    分別在洪祥於新竹縣建興路段201 巷117 號501 室之住處
    、姜智湖於新竹縣鳳坑村3 鄰坑子口599 之1 號之住處、羅
    盛翔於新竹縣湖口鄉○○街13之1 棟1 樓2 室之住處、羅英
    桓於桃園縣楊梅鎮○○路○ 段196 巷200 弄121 號之住處、
    吳文桂於新竹縣竹北市○○路16巷26號3 樓之住處、鄧武金
    於新竹縣新豐鄉○○路○段157 巷39號之住處、王育健於桃
    園縣新屋鄉深坑村1 鄰4 之2 號之住處等處執行搜索，扣得
    如附表四所示之物。
三、案經內政部警政署刑事警察局及新竹縣政府警察局移送臺灣
    桃園地方法院檢察署檢察官偵查起訴。
    理  由
一、按刑事訴訟法第273 條之1 第1 項規定除被告所犯為死刑、
    無期徒刑、最輕本刑為3 年以上有期徒刑之罪或高等法院管
    轄第一審案件者外，於審判期日前之程序進行中，被告先就
    被訴事實為有罪之陳述時，審判長得告知被告簡式審判程序
    之旨，並聽取當事人、代理人、辯護人及輔佐人之意見後，
    裁定進行簡式審判程序。經查，本件被告鄧武金、羅盛翔、
    洪祥、姜智湖、李易翰、羅英桓、王育健、吳智傑、吳文
    桂被訴詐欺等案件，非前開不得進行簡式審判程序之案件，
    經被告等人於本院審理時就被訴事實為有罪之陳述，且經本
    院告知被告簡式審判程序之旨，聽取被告、辯護人及檢察官
    之意見後，爰依上開刑事訴訟法第273 條之1 第1 項之規定
    ，裁定改依簡式審判程序審判之，合先敘明。
二、訊據被告鄧武金、羅盛翔、洪祥、姜智湖、李易翰、王育
    健、羅英桓、吳智傑、吳文桂對於上揭犯罪事實皆坦承不諱
    ，核與如附表一、二所示之被害人於警詢中之指述相符，復
    有如附表四之物扣案可稽。堪認被告等人之自白與事實相符
    ，堪以採信。本件事證明確，被告等人犯行，洵堪認定，應
    予依法論科。
三、論罪科刑：
 (一) 按共同實施犯罪行為之人，在合同意思範圍以內，各自分
      擔犯罪行為之一部，相互利用他人之行為，以達其犯罪之
      目的者，行為人即應對於全部所發生之結果，共同負責。
      是被告鄭少睿雖僅分擔犯罪行為之部分，仍應對於詐欺集
      團之犯罪有所預見之部分共同負責。再按所謂文書，乃以
      文字或符號為一定之意思表示，具有存續性，以為法律上
      或社會生活上重要事項之證明者而言，故不論係影本或原
      本，若有上述文書之性質，均屬文書之範疇；刑法上所稱
      之公文書，係指公務員職務上製作之文書。若由形式上觀
      察文書之製作人為公務員且文書之內容係就公務員職務上
      之事項所製作，即使該偽造之公文書上所載製作名義機關
      不存在或該文書所載之內容並非該管公務員職務上所管轄
      ，惟社會上一般人無法辨識而仍有誤信其為真正之危險時
      ，仍難謂其非公文書。而刑法上所稱之公印或公印文，係
      專指表示公署或公務員資格而言，即俗稱大印與小官印及
      其印文（最高法院22年上字第1904號、69年台上字第693
      號判例意旨參照）。又公印文之形式凡符合印信條例規定
      之要件而製頒，無論為印、關防、職章、圖記，如足以表
      示其為公務主體之同一性者，均屬之（最高法院89年度台
      上字第3155號判決意旨參照）。查本件由詐欺集團成員所
      出示之文件，係冒用公署名義所為之文書，依上揭說明仍
      屬公文書，文件上所示之「臺灣臺北地方法院印」、「臺
      灣臺北地方法院檢察署印」，因係表示公務機關之印信，
      自屬公印文。
 (二) 核被告鄧武金、羅盛翔、洪祥、姜智湖、李易翰、羅英
      桓、王育健、吳智傑就如附表一所示之犯行，均係犯刑法
      第158 條第1 項之僭行公務員職權罪、第216 條、第211
      條之行使偽造公文書罪、及第339 條第1 項之詐欺取財罪
      。被告及該詐騙集團成員在偽造如附表一所示公文書上偽
      造公印文之行為，為偽造公文書之階段行為；而偽造公文
      書復持以行使，其偽造之低度行為，應為其行使之高度行
      為所吸收，均不另論罪。起訴書雖記載起訴法條另有刑法
      第216 條、第210 條行使偽造特種文書罪，惟於犯罪事實
      部分並未記載被告等人有何偽造特種文書之事實，此部分
      顯係贅載，並經公訴人當庭更正（見本院卷二99年12 月9
      日審判筆錄第3 頁），附此敘明。被告鄧武金、羅盛翔、
      洪祥、李易翰、羅英桓、張賢光與姓名年籍不詳之詐欺
      集團成員間，就附表一編號1 所示之犯行；被告鄧武金、
      羅盛翔、洪祥、李易翰、姜智湖與姓名年籍不詳之詐欺
      集團成員間，就附表一編號2 所示之犯行；被告鄧武金、
      羅盛翔、洪祥、王育健、姜智湖、吳智傑就如附表一編
      號3 所示之犯行；被告鄧武金、羅盛翔、洪祥、姜智湖
      、王育健、吳智傑就如附表一編號4 所示之犯行，有犯意
      聯絡，行為分擔，為共同正犯。被告等人以一行為同時觸
      犯第158 條第1 項之僭行公務員職權罪、第216 條、第21
      1 條之行使偽造公文書罪、及第339 條第1 項之詐欺取財
      罪三罪，為想像競合犯，應依刑法第55條之規定，從一重
      之行使偽造公文書罪處斷。被告鄧武金、羅盛翔、洪祥
      、姜智湖、李易翰、王育健、吳智傑所犯上開行使偽造公
      文書罪，犯意各別，行為互殊，應予分論併罰。
 (三) 被告鄧武金、吳文桂、洪祥及姜智湖就如附表二編號1
      至88所示之犯行，均係犯刑法第339 條第1 項之詐欺取財
      罪；被告鄧武金、吳文桂、洪祥及姜智湖與姓名年籍不
      詳之成年詐欺集團成員間，就上開犯行，有犯意聯絡，行
      為分擔，均共同正犯。被告鄧武金、吳文桂、洪祥及姜
      智湖所犯上開88罪，犯意各別，行為互殊，應予分論併罰
      。
（四）爰審酌被告等人均正值青壯，不思以正途賺取所需，竟而
      組成詐欺集團，施用詐術以為滿足彼等不法所有意圖，因
      此所造成財產損害及主觀惡性均應予嚴厲之非難，且受害
      之人數眾多，金額甚鉅，並分別參酌被告各加入該詐欺集
      團之時間長短及角色分工，及犯後均坦承犯行，態度良好
      ，被告李易翰、羅英桓、羅盛翔就附表一編號1 所示部分
      ，已與被害人江錦樟達成和解，被告羅盛翔、李易翰就附
      表一編號2 所示部分、已與葉智枝達成和解，兼衡被告等
      人之品行、素行、智識程度等一切情狀，分別量處如主文
      所示之刑，並就除被告羅英桓外之其餘被告定應執行之刑
      ，另就被告吳文桂上開各罪所定應執行之刑，諭知易科罰
      金之折算標準。
四、沒收部分：
 (一) 如附表三所示偽造之公文書，業經被告及其共犯持向被害
      人行使，已非被告及其共犯所有，固無從宣告沒收。惟如
      附表三所示文書上之公印文、印文共5枚，均應依刑法第2
      19條規定，於事實欄一部分之犯行宣告沒收。
 (二) 扣案如附表四編號1 至8 所示之物，均係被告所有，供本
      件犯罪事實欄一部分所用之物；扣案如附表四編號6 至23
      所示之物，均係被告所有，供本件犯罪事實欄二部分所用
      之物，均應依刑法第38條第1 項第2 款之規定，分別於事
      實欄一、二部分之犯行宣告沒收。另扣案如附表編號四24
      至33、35至59之物，無證據證明與本件犯行有關，又非違
      禁物，爰均不予宣告沒收，併此敘明。
 (三) 如附表四編號34所示之被告因詐欺所得58,000元，應發還
      被害人，爰不予沒收之宣告。
據上論斷，應依刑事訴訟法第273 條之1 第1 項、第299 條第1
項前段，刑法第28條、第158 條第1 項、第216 條、第211 條、
第339 條第1 項、第41條第1 項前段、第8 項、第55條前段、第
51條第5 款、第219 條、第38條第1 項第2 款，刑法施行法第1
條之1 第1 項、第2 項前段，判決如主文。
本案經檢察官馮浩庭、蔡鴻仁到庭執行職務。
中    華    民    國    99    年    12    月    9     日
                  刑事第一庭 法 官  林虹翔
以上正本證明與原本無異。
如不服本判決，應於判決送達後10日內向本院提出上訴狀（應附
繕本），其未敘述上訴理由者，應於上訴期間屆滿後20日內補提
理由書狀於本院，上訴於臺灣高等法院。
                            書記官  劉宗源
中    華    民    國    99    年    12    月    9     日
附錄本案論罪科刑依據之法條全文：
中華民國刑法第158 條：
冒充公務員而行使其職權者，處3 年以下有期徒刑、拘役或5 百
元以下罰金。
冒充外國公務員而行使其職權者，亦同。
中華民國刑法第211 條：
偽造、變造公文書，足以生損害於公眾或他人者，處1 年以上 7
年以下有期徒刑。
中華民國刑法第216 條：
行使第210 條至第215 條之文書者，依偽造、變造文書或登載不
實事項或使登載不實事項之規定處斷。
中華民國刑法第339 條：
意圖為自己或第三人不法之所有，以詐術使人將本人或第三人之
物交付者，處5 年以下有期徒刑、拘役或科或併科1 千元以下罰
金。
以前項方法得財產上不法之利益或使第三人得之者，亦同。
前二項之未遂犯罰之。
附表一：
  ┌─┬───┬────┬───┬────┬────────────────────┬─────────────────────┬─────────────┐
  │編│時  間│行為人  │被害人│匯款金額│          詐   騙   方   法             │           證         據                  │      主          文      │
  │號│      │        │      │（新臺幣│                                        │                                          │                          │
  │  │      │        │      │）      │                                        │                                          │                          │
  ├─┼───┼────┼───┼────┼────────────────────┼─────────────────────┼─────────────┤
  │1 │99年2 │鄧武金、│江錦樟│125萬元 │由某姓名、年籍不詳之詐欺集團成員，於民國│1. 證人江錦樟於警詢中之證述（99年度偵字第 │鄧武金共同行使偽造公文書，│
  │  │      │羅盛翔、│      │        │99年2 月4 日上午，以電話向江錦樟洋稱其銀│   16242號卷四第143至143頁背面）          │足已生損害於公眾及他人，處│
  │  │      │洪祥、│      │        │行帳戶涉及刑事案件，需提領帳戶內之現金交│                                          │有期徒刑壹年陸月。如附表三│
  │  │      │李易翰、│      │        │付臺灣臺北地方法院書記官監管，致江錦樟陷│2. 案件指證「涉案人」照片（99年度偵字第   │編號一所示之公印文及附表四│
  │  │      │羅英桓、│      │        │於錯誤，遂依其指示於同日下午前往臺北縣新│   16242號卷四第144頁）                   │編號一至八所示之物均沒收。│
  │  │      │張賢光( │      │        │店市○○路2 號合作金庫銀行提領65萬元及附│                                          │                          │
  │  │      │張賢光另│      │        │近之彰化銀行提領60萬元後，於其位於臺北縣│3. 中華民國小客車租賃定型化契約（承租人： │羅盛翔共同行使偽造公文書，│
  │  │      │由檢察官│      │        │新店市○○路○段425 巷3 之2 號之住家附近│   羅英桓、保證人：張賢光、租賃車車號：   │足已生損害於公眾及他人，處│
  │  │      │偵辦中) │      │        │，將上開款項交由自稱臺灣臺北地方法院書記│   5665-TT 、日期：99年2 月4 日）         │有期徒刑壹年月。如附表三│
  │  │      │        │      │        │官之李易翰，由李易翰交付偽造之「臺灣臺北│   （99年度偵字第11601號卷一第218頁）     │編號一所示之公印文及附表四│
  │  │      │        │      │        │地方法院監管科」收據之公文書予江錦樟而行│                                          │編號一至八所示之物均沒收。│
  │  │      │        │      │        │使之，足生損害於江錦樟及臺灣臺北地方    │4. 臺北縣新店市○○路○段425 被害人江錦樟 │                          │
  │  │      │        │      │        │法院執行職務之正確性。                  │   家巷口照片（99年度偵字第11601 號卷四第 │洪祥共同行使偽造公文書，│
  │  │      │        │      │        │                                        │   177 頁）                               │足已生損害於公眾及他人，處│
  │  │      │        │      │        │                                        │                                          │有期徒刑壹年肆月。如附表三│
  │  │      │        │      │        │                                        │                                          │編號一所示之公印文及附表四│
  │  │      │        │      │        │                                        │                                          │編號一至八所示之物均沒收。│
  │  │      │        │      │        │                                        │                                          │                          │
  │  │      │        │      │        │                                        │                                          │李易翰共同行使偽造公文書，│
  │  │      │        │      │        │                                        │                                          │足已生損害於公眾及他人，處│
  │  │      │        │      │        │                                        │                                          │有期徒刑壹年月。如附表三│
  │  │      │        │      │        │                                        │                                          │編號一所示之公印文及附表四│
  │  │      │        │      │        │                                        │                                          │編號一至八所示之物均沒收。│
  │  │      │        │      │        │                                        │                                          │                          │
  │  │      │        │      │        │                                        │                                          │羅英桓共同行使偽造公文書，│
  │  │      │        │      │        │                                        │                                          │足已生損害於公眾及他人，處│
  │  │      │        │      │        │                                        │                                          │有期徒刑壹年。如附表三編號│
  │  │      │        │      │        │                                        │                                          │一所示之公印文及附表四編號│
  │  │      │        │      │        │                                        │                                          │一至八所示之物均沒收。    │
  ├─┼───┼────┼───┼────┼────────────────────┼─────────────────────┼─────────────┤
  │2 │99年3 │鄧武金、│葉智枝│20萬元  │由某姓名、年籍不詳之詐欺集團成員，於99年│1. 證人葉智枝於警詢中之證述（99年度偵字第 │鄧武金共同行使偽造公文書，│
  │  │月1日 │羅盛翔、│      │        │3 月1 日上午9 時許，以電話向葉智枝自稱係│   16242號卷四第145至147頁）              │足以生損害於公眾及他人，處│
  │  │      │洪祥、│      │        │「陳榮發」檢察官，並稱業智枝因個人資料外│                                          │有期徒刑壹年月。如附表三│
  │  │      │李易翰  │      │        │洩遭人在玉山銀行冒用開戶，該帳戶涉及刑事│2. 指認監視錄影畫面（99年度偵字第16242 號 │編號二所示之公印文及附表四│
  │  │      │姜智湖  │      │        │案件，需交付銀行存摺、提款卡及印章監管，│   卷四第148頁）                          │編號一至八所示之物均沒收。│
  │  │      │        │      │        │致業智枝陷於錯誤，遂依其指示於同日下午3 │                                          │                          │
  │  │      │        │      │        │時，交付中華郵政股份有限公司蘭雅分局存摺│3. 99年3 月1 日洪祥與不知名同夥、被害人 │羅盛翔共同行使偽造公文書，│
  │  │      │        │      │        │、提款卡及國泰世華商業銀行提款卡予自稱「│   於臺北縣蘆洲市○○路230 號附近及同路段 │足以生損害於公眾及他人，處│
  │  │      │        │      │        │陳榮發」檢察官指派之李易翰，李易翰即交付│   271 號7-11超商內之跟監照片             │有期徒刑壹年壹月。如附表三│
  │  │      │        │      │        │偽造之「臺灣臺北地方法院檢察署」收據之公│   （99年度偵字第11601號卷一第140至144頁）│編號二所示之公印文及附表四│
  │  │      │        │      │        │文書予業智枝而行使之，因上開2 帳戶均遭盜│                                          │編號一至八所示之物均沒收。│
  │  │      │        │      │        │領10萬元後，業智枝始知受騙。            │                                          │                          │
  │  │      │        │      │        │                                        │                                          │洪祥共同行使偽造公文書，│
  │  │      │        │      │        │                                        │                                          │足以生損害於公眾及他人，處│
  │  │      │        │      │        │                                        │                                          │有期徒刑壹年貳月。如附表三│
  │  │      │        │      │        │                                        │                                          │編號二所示之公印文及附表四│
  │  │      │        │      │        │                                        │                                          │編號一至八所示之物均沒收。│
  │  │      │        │      │        │                                        │                                          │                          │
  │  │      │        │      │        │                                        │                                          │李易翰共同行使偽造公文書，│
  │  │      │        │      │        │                                        │                                          │足以生損害於公眾及他人，處│
  │  │      │        │      │        │                                        │                                          │有期徒刑壹年壹月。如附表三│
  │  │      │        │      │        │                                        │                                          │編號二所示之公印文及附表四│
  │  │      │        │      │        │                                        │                                          │編號一至八所示之物均沒收。│
  │  │      │        │      │        │                                        │                                          │                          │
  │  │      │        │      │        │                                        │                                          │姜智湖共同行使偽造公文書，│
  │  │      │        │      │        │                                        │                                          │足以生損害於公眾及他人，處│
  │  │      │        │      │        │                                        │                                          │有期徒刑壹年貳月。如附表三│
  │  │      │        │      │        │                                        │                                          │編號二所示之公印文及附表四│
  │  │      │        │      │        │                                        │                                          │編號一至八所示之物均沒收。│
  ├─┼───┼────┼───┼────┼────────────────────┼─────────────────────┼─────────────┤
  │3 │99年3 │鄧武金、│嚴寶珠│52萬元  │由某姓名、年籍不詳之詐欺集團成員，於99年│1. 證人顏寶珠於警詢中之證述（99年度偵字第 │鄧武金共同行使偽造公文書，│
  │  │月5日 │羅盛翔、│      │        │3月5日上午10時許，以電話向顏寶珠自稱「陳│   11601 號卷三第60頁背面至61頁背面）     │足以生損害於公眾及他人，處│
  │  │      │洪祥、│      │        │志強」，詢問顏寶珠於何金融機構設有帳戶，│                                          │有期徒刑壹年肆月。如附表三│
  │  │      │王育健、│      │        │佯稱其帳戶為問題帳戶需接受調查，並與嚴寶│2. 內政部警政署反詐騙案件紀錄表（99年度偵 │編號三所示之印文、公印文及│
  │  │      │姜智湖、│      │        │珠約在臺北縣中和市○○路○ 段32巷口見面，│   字第11601 號卷三第59、62頁）           │附表四編號一至八所示之物均│
  │  │      │吳智傑  │      │        │再由假冒書記官之王育健向顏寶珠出示並交付│                                          │沒收。                    │
  │  │      │        │      │        │「臺灣臺北地方法院檢察署公證處」之偽造司│3. 臺北縣政府警察局中和第一分局南勢派出所 │                          │
  │  │      │        │      │        │法文件，致顏寶珠陷於錯誤，交付其合作金庫│   陳報單、受理刑事案件報案三聯單、受理各 │羅盛翔共同行使偽造公文書，│
  │  │      │        │      │        │南勢角分行（帳戶：000- 0000000000000 ） │   類案件紀錄表（99年度偵字第11601 號卷三 │足以生損害於公眾及他人，處│
  │  │      │        │      │        │之存摺及郵局（帳戶：000- 00000000000001 │   第60、63背面、66頁）                   │有期徒刑壹年月。如附表三│
  │  │      │        │      │        │）之金融卡、被害人身分證、印章，並告知其│                                          │編號三所示之印文、公印文及│
  │  │      │        │      │        │上開帳戶金融卡密碼，顏寶珠於99年3 月12日│4. 「臺灣臺北地方法院地檢署公證處」偽造文 │附表四編號一至八所示之物均│
  │  │      │        │      │        │收到一封信件內含其交付與「陳志強」之合作│   件（99年度偵字第11601 號卷三第64頁）   │沒收。                    │
  │  │      │        │      │        │金庫帳戶存摺、印章及身分證後，至合作金庫│                                          │                          │
  │  │      │        │      │        │及郵局補登存摺後發現其上開合作金庫帳戶遭│5. 合作金庫南勢角分行帳號000-0000000000000│洪祥共同行使偽造公文書，│
  │  │      │        │      │        │盜領32萬元、郵局帳戶遭盜領20萬元，始知受│   存摺封面及內頁影本（99年度偵字第11601  │足以生損害於公眾及他人，處│
  │  │      │        │      │        │騙。                                    │   號卷三第65頁）                         │有期徒刑壹年肆月。如附表三│
  │  │      │        │      │        │                                        │                                          │編號三所示之印文、公印文及│
  │  │      │        │      │        │                                        │6. 土城清水郵局帳號000-00000000000001 存  │附表四編號一至八所示之物均│
  │  │      │        │      │        │                                        │   摺封面及內頁影本（99年度偵字第11601 號 │沒收。                    │
  │  │      │        │      │        │                                        │   卷三第65頁背面）                       │                          │
  │  │      │        │      │        │                                        │                                          │王育健共同行使偽造公文書，│
  │  │      │        │      │        │                                        │                                          │足以生損害於公眾及他人，處│
  │  │      │        │      │        │                                        │7. 顏寶珠合庫帳戶於99年3 月5 日下午2時 合 │有期徒刑壹年月。如附表三│
  │  │      │        │      │        │                                        │   作金庫銀行古亭分行臨櫃領款之監視錄影畫 │編號三所示之印文、公印文及│
  │  │      │        │      │        │                                        │   面（99年度偵字第11601 號卷三第55頁）   │附表四編號一至八所示之物均│
  │  │      │        │      │        │                                        │                                          │沒收。                    │
  │  │      │        │      │        │                                        │8. 合作金庫銀行取款憑條（取款日期：99 年3 │                          │
  │  │      │        │      │        │                                        │   月5 日、取款金額：32萬元）（99 年 度偵 │姜智湖共同行使偽造公文書，│
  │  │      │        │      │        │                                        │   字第11601 號卷三第56頁）               │足以生損害於公眾及他人，處│
  │  │      │        │      │        │                                        │                                          │有期徒刑壹年月。如附表三│
  │  │      │        │      │        │                                        │9. 99年3 月8 日12時50分彰化銀行埔心分行監 │編號三所示之印文、公印文及│
  │  │      │        │      │        │                                        │   視錄影畫面（99年度偵字第11601 號卷三第 │附表四編號一至八所示之物均│
  │  │      │        │      │        │                                        │   57頁）                                 │沒收。                    │
  │  │      │        │      │        │                                        │                                          │                          │
  │  │      │        │      │        │                                        │10.嚴寶珠土城清水郵局帳戶於99年3 月5日12  │吳智傑共同行使偽造公文書，│
  │  │      │        │      │        │                                        │   時55分許在臺灣中小企銀中和分行遭提領之 │足以生損害於公眾及他人，處│
  │  │      │        │      │        │                                        │   監視錄影畫面（99年度偵字第11601 號卷一 │有期徒刑壹年月。如附表三│
  │  │      │        │      │        │                                        │   第21頁）                               │編號三所示之印文、公印文及│
  │  │      │        │      │        │                                        │                                          │附表四編號一至八所示之物均│
  │  │      │        │      │        │                                        │11.嚴寶珠土城清水郵局帳戶於99年3 月6日0時 │沒收。                    │
  │  │      │        │      │        │                                        │   50分許在新竹建中郵局遭提領之監視錄影畫 │                          │
  │  │      │        │      │        │                                        │   面（99年度偵字第11601 號卷一第22頁）   │                          │
  ├─┼───┼────┼───┼────┼────────────────────┼─────────────────────┼─────────────┤
  │4 │99年3 │鄧武金、│溫林美│48萬8,  │由某姓名、年籍不詳之詐欺集團成員，於99年│1. 證人溫林美雲於警詢中之證述（99年度偵字 │鄧武金共同行使偽造公文書，│
  │  │月9日 │羅盛翔、│雲    │000元   │3 月9 日上午9 時45分許，以電話向溫林美雲│   第11601 號卷三第81至87頁）、（99年度偵 │足以生損害於公眾及他人，處│
  │  │      │洪祥、│      │        │自稱王警官，佯稱其金融帳戶涉犯洗錢案件為│   字第11601 號卷四第95至96頁）           │有期徒刑壹年肆月。如附表三│
  │  │      │王育健、│      │        │由，要求提領其所有土城市農會帳戶內之款項│                                          │編號四所示之公印文及附表四│
  │  │      │姜智湖、│      │        │，否則金融帳戶將遭凍結，並稱會有一名「林│                                          │編號一至八所示之物均沒收。│
  │  │      │吳智傑  │      │        │達」檢察官打電話幫其處理此案件，復由某姓│2. 99年3 月9 日下午2 時41分許於臺北縣土城 │                          │
  │  │      │        │      │        │名、年籍不詳之詐欺集團成員自稱「林達」檢│   市○○路○段70號7-11超商接收傳真之監視 │羅盛翔共同行使偽造公文書，│
  │  │      │        │      │        │察官撥打電話向溫林美雲佯稱欲保護其財產，│   錄影畫面（99年度偵字第11601 號卷三第77 │足以生損害於公眾及他人，處│
  │  │      │        │      │        │提領之款項需交付與「王警官」，並會派專人│   頁）                                   │有期徒刑壹年月。如附表三│
  │  │      │        │      │        │至其住處取款，溫林美雲遂依其等指示於同日│                                          │編號四所示之公印文及附表四│
  │  │      │        │      │        │下午2 時許，至土城市頂埔農會臨櫃提領現金│3. 99年3 月10日10時58分許於新竹市建中郵局 │編號一至八所示之物均沒收。│
  │  │      │        │      │        │48 萬8,000元，再由某姓名、年籍不詳之詐欺│   之監視錄影畫面（99年度偵字第11601 號卷 │                          │
  │  │      │        │      │        │集團成員自稱「王警官」，以電話指示溫林美│   三第78頁）                             │洪祥共同行使偽造公文書，│
  │  │      │        │      │        │雲需將所提領之款項至住家樓下巷口，交付予│                                          │足以生損害於公眾及他人，處│
  │  │      │        │      │        │「王警官」指派之人，致溫林美雲陷於錯誤，│                                          │有期徒刑壹年月。如附表三│
  │  │      │        │      │        │遂依其指示將所提領之款項，於同日下午2 時│                                          │編號四所示之公印文及附表四│
  │  │      │        │      │        │40 分 許在住家附近某巷口交付王育健，王育│                                          │編號一至八所示之物均沒收。│
  │  │      │        │      │        │健並將偽造之「臺灣臺北地方法院」收據之公│                                          │                          │
  │  │      │        │      │        │文書交予溫林美雲收執而行使之。          │                                          │王育健共同行使偽造公文書，│
  │  │      │        │      │        │                                        │                                          │足以生損害於公眾及他人，處│
  │  │      │        │      │        │                                        │                                          │有期徒刑壹年月。如附表三│
  │  │      │        │      │        │                                        │                                          │編號四所示之公印文及附表四│
  │  │      │        │      │        │                                        │                                          │編號一至八所示之物均沒收。│
  │  │      │        │      │        │                                        │                                          │                          │
  │  │      │        │      │        │                                        │                                          │姜智湖共同行使偽造公文書，│
  │  │      │        │      │        │                                        │                                          │足以生損害於公眾及他人，處│
  │  │      │        │      │        │                                        │                                          │有期徒刑壹年月。如附表三│
  │  │      │        │      │        │                                        │                                          │編號四所示之公印文及附表四│
  │  │      │        │      │        │                                        │                                          │編號一至八所示之物均沒收。│
  │  │      │        │      │        │                                        │                                          │                          │
  │  │      │        │      │        │                                        │                                          │吳智傑共同行使偽造公文書，│
  │  │      │        │      │        │                                        │                                          │足以生損害於公眾及他人，處│
  │  │      │        │      │        │                                        │                                          │有期徒刑壹年月。如附表三│
  │  │      │        │      │        │                                        │                                          │編號四所示之公印文及附表四│
  │  │      │        │      │        │                                        │                                          │編號一至八所示之物均沒收。│
  └─┴───┴────┴───┴────┴────────────────────┴─────────────────────┴─────────────┘
附表二
  ┌─┬───┬───┬────┬──────────┬────────┬─────────────────────┬───────────────┐
  │編│犯 罪 │被害人│匯款金額│ 詐騙方法           │供犯罪用金融帳戶│             證         據                │        主       文           │
  │號│時 間 │      │（新臺幣│                    │                │                                          │                              │
  │  │      │      │）      │                    │                │                                          │                              │
  ├─┼───┼───┼────┼──────────┼────────┼─────────────────────┼───────────────┤
  │1 │99年4 │蔡昆哲│10,000元│在YAHOO 奇摩拍賣網站│戶名：楊崇仁、分│1. 證人蔡昆哲於警詢中之證述（99年度偵字第 │鄧武金共同意圖為自己不法之所有│
  │  │月12日│      │        │佯稱欲拍賣GUCCI 戒指│行：陽信商業銀行│   11601 號卷二第20背至21頁）             │，以詐術使人將本人之物交付，處│
  │  │21時許│      │        │，被害人在桃園縣桃園│嘉義分行、帳戶：│                                          │有期徒刑月。如附表四編號六至│
  │  │      │      │        │市○○街家中上網於該│000-000000000000│2. 中國信託商業銀行帳戶歷史交易查詢（99年 │二十三所示之物均沒收。        │
  │  │      │      │        │拍賣商品網頁下標得標│                │   度偵字第11601 號卷二第24頁）           │                              │
  │  │      │      │        │後，要求被害人需先匯│                │                                          │吳文桂共同意圖為自己不法之所有│
  │  │      │      │        │款至指定帳戶內，使被│                │3. 內政部警政署反詐騙諮詢專案紀錄表（99年 │，以詐術使人將本人之物交付，處│
  │  │      │      │        │害人陷於錯誤，遂依其│                │   度偵字第11601 號卷二第18頁）           │有期徒刑月，如易科罰金，以新│
  │  │      │      │        │指示於99年4 月12 日 │                │                                          │臺幣壹仟元折算壹日。如附表四編│
  │  │      │      │        │以中國信託商業銀行網│                │4. 桃園縣政府警察局桃園分局中路派出所受理 │號六至二十三所示之物均沒收。  │
  │  │      │      │        │路ATM 轉帳至其指定之│                │   詐騙帳戶通報警示簡便格式表、受理各類案 │                              │
  │  │      │      │        │帳戶內。            │                │   件紀錄表、受理刑事案件報案三聯單       │洪祥共同意圖為自己不法之所有│
  │  │      │      │        │                    │                │   （99年度偵字第11601號卷二第20、23、23背│，以詐術使人將本人之物交付，處│
  │  │      │      │        │                    │                │    頁）                                  │有期徒刑貳月。如附表四編號六至│
  │  │      │      │        │                    │                │                                          │二十三所示之物均沒收。        │
  │  │      │      │        │                    │                │5. 得標商品圖片（99年度偵字第11601 號卷二 │                              │
  │  │      │      │        │                    │                │   第24頁背面）                           │姜智湖共同意圖為自己不法之所有│
  │  │      │      │        │                    │                │                                          │，以詐術使人將本人之物交付，處│
  │  │      │      │        │                    │                │                                          │有期徒刑貳月。如附表四編號六至│
  │  │      │      │        │                    │                │                                          │二十三所示之物均沒收。        │
  ├─┼───┼───┼────┼──────────┼────────┼─────────────────────┼───────────────┤
  │2 │99年4 │陳莉莉│14,300元│在YAHOO 奇摩拍賣網站│戶名：楊崇仁、分│1. 證人陳莉莉於警詢中之證述（99年度偵字第 │鄧武金共同意圖為自己不法之所有│
  │  │月13日│      │        │佯稱欲拍賣LV皮包，被│行：陽信商業銀行│   16242號卷二第246至247頁）              │，以詐術使人將本人之物交付，處│
  │  │      │      │        │害人在台南市○○路  │嘉義分行、帳戶：│                                          │有期徒刑月。如附表四編號六至│
  │  │      │      │        │232 巷78號家中上網於│000-000000000000│2. 內政部警政署反詐騙案件紀錄表（99年度偵 │二十三所示之物均沒收。        │
  │  │      │      │        │該拍賣商品網頁下標得│                │   字第11601 號卷二第30頁）               │                              │
  │  │      │      │        │標後，要求被害人需先│                │                                          │吳文桂共同意圖為自己不法之所有│
  │  │      │      │        │匯款至指定帳戶內，使│                │3. 臺南市警察局第六分局鯤鯓派出所陳報單、 │，以詐術使人將本人之物交付，處│
  │  │      │      │        │被害人陷於錯誤，遂依│                │   受理各類案件紀錄表、受理案件登記表     │有期徒刑月，如易科罰金，以新│
  │  │      │      │        │其指示於99年4 月13  │                │   （99年度偵字第11601 號卷二第31、33、34 │臺幣壹仟元折算壹日。如附表四編│
  │  │      │      │        │日轉帳至其指定之帳戶│                │    頁）                                  │號六至二十三所示之物均沒收。  │
  │  │      │      │        │內。                │                │                                          │                              │
  │  │      │      │        │                    │                │                                          │洪祥共同意圖為自己不法之所有│
  │  │      │      │        │                    │                │                                          │，以詐術使人將本人之物交付，處│
  │  │      │      │        │                    │                │                                          │有期徒刑貳月。如附表四編號六至│
  │  │      │      │        │                    │                │                                          │二十三所示之物均沒收。        │
  │  │      │      │        │                    │                │                                          │                              │
  │  │      │      │        │                    │                │                                          │姜智湖共同意圖為自己不法之所有│
  │  │      │      │        │                    │                │                                          │，以詐術使人將本人之物交付，處│
  │  │      │      │        │                    │                │                                          │有期徒刑貳月。如附表四編號六至│
  │  │      │      │        │                    │                │                                          │二十三所示之物均沒收。        │
  ├─┼───┼───┼────┼──────────┼────────┼─────────────────────┼───────────────┤
  │3 │99年4 │曹靜芳│14,080元│在YAHOO 奇摩拍賣網站│戶名：陳啟文、分│1. 證人曹靜方於警詢中之證述（99年度偵字第 │鄧武金共同意圖為自己不法之所有│
  │  │月7 日│      │        │以帳號juk982佯稱欲拍│行：土地銀行三民│   11601 號卷二第4 至5 頁）               │，以詐術使人將本人之物交付，處│
  │  │12時49│      │        │賣手機（I PHONE.3GS │分行、帳戶：005-│                                          │有期徒刑月。如附表四編號六至│
  │  │分許  │      │        │），被害人於該拍賣商│0000000000000000│2. 安泰銀行自動櫃員機交易明細表（99年度偵 │二十三所示之物均沒收。        │
  │  │      │      │        │品網頁下標得標後，要│                │   字第11601 號卷二第3 頁背面）           │                              │
  │  │      │      │        │求被害人需先匯款至指│                │                                          │吳文桂共同意圖為自己不法之所有│
  │  │      │      │        │定帳戶內，使被害人陷│                │3. 內政部警政署反詐騙案件紀錄表（99年度偵 │，以詐術使人將本人之物交付，處│
  │  │      │      │        │於錯誤，遂依其指示於│                │   字第11601 號卷二第2 頁）               │有期徒刑月，如易科罰金，以新│
  │  │      │      │        │99年4 月7 日12時49分│                │                                          │臺幣壹仟元折算壹日。如附表四編│
  │  │      │      │        │許至安泰商業銀行ATM │                │4. 臺北市政府警察局大安分局敦化南路派出所 │號六至二十三所示之物均沒收。  │
  │  │      │      │        │轉帳至其指定之帳戶內│                │   受理詐騙帳戶通報警示簡便格式表、受理刑 │                              │
  │  │      │      │        │。                  │                │   事案件報案三聯單、陳報單、受理各類案件 │洪祥共同意圖為自己不法之所有│
  │  │      │      │        │                    │                │   紀錄表（99年度偵字第11601 號卷二第6 至7│，以詐術使人將本人之物交付，處│
  │  │      │      │        │                    │                │   頁）                                   │有期徒刑貳月。如附表四編號六至│
  │  │      │      │        │                    │                │                                          │二十三所示之物均沒收。        │
  │  │      │      │        │                    │                │5. YAHOO ！奇摩拍賣得標信（99年度偵字第   │                              │
  │  │      │      │        │                    │                │   11601 號卷二第8 至9 頁）               │姜智湖共同意圖為自己不法之所有│
  │  │      │      │        │                    │                │                                          │，以詐術使人將本人之物交付，處│
  │  │      │      │        │                    │                │6. MSN 對話紀錄（99年度偵字第11601 號卷二 │有期徒刑貳月。如附表四編號六至│
  │  │      │      │        │                    │                │   第5 、9 頁背面）                       │二十三所示之物均沒收。        │
  ├─┼───┼───┼────┼──────────┼────────┼─────────────────────┼───────────────┤
  │4 │99年4 │葉燕妮│41,000元│在YAHOO 奇摩拍賣網站│戶名：陳啟文、分│1. 證人葉燕妮於警詢中之證述（99年度偵字第 │鄧武金共同意圖為自己不法之所有│
  │  │月7 日│      │        │以帳號baby930417佯稱│行：土地銀行三民│   11601 號卷二第11背至12頁）             │，以詐術使人將本人之物交付，處│
  │  │      │      │        │欲拍賣重型機車，被害│分行、帳戶：005-│                                          │有期徒刑月。如附表四編號六至│
  │  │      │      │        │人於該拍賣商品網頁下│0000000000000000│2. 臺灣中小企業銀行匯款申請書（99年度偵字 │二十三所示之物均沒收。        │
  │  │      │      │        │標得標後，要求被害人│                │   第11601 號卷二第14頁背）               │                              │
  │  │      │      │        │需先匯款至指定帳戶內│                │                                          │吳文桂共同意圖為自己不法之所有│
  │  │      │      │        │，使被害人陷於錯誤，│                │3. 高雄市政府警察局三民第二分局覺民派出所 │，以詐術使人將本人之物交付，處│
  │  │      │      │        │遂依其指示於99年4 月│                │   受理刑事案件報案三聯單、受理詐騙帳戶通 │有期徒刑月，如易科罰金，以新│
  │  │      │      │        │7 日至臺灣中小企業銀│                │   報警示簡便格式表                       │臺幣壹仟元折算壹日。如附表四編│
  │  │      │      │        │行臨櫃匯款至其指定之│                │   （99年度偵字第11601號卷二第11、14頁）  │號六至二十三所示之物均沒收。  │
  │  │      │      │        │帳戶內。            │                │                                          │                              │
  │  │      │      │        │                    │                │4. 內政部警政署反詐騙案件紀錄表（99年度偵 │洪祥共同意圖為自己不法之所有│
  │  │      │      │        │                    │                │   字第11601 號卷二第13頁）               │，以詐術使人將本人之物交付，處│
  │  │      │      │        │                    │                │                                          │有期徒刑貳月。如附表四編號六至│
  │  │      │      │        │                    │                │5. YAHOO ！奇摩拍賣得標信及買賣留言版     │二十三所示之物均沒收。        │
  │  │      │      │        │                    │                │   （99年度偵字第11601號卷二第15至17頁）  │                              │
  │  │      │      │        │                    │                │                                          │姜智湖共同意圖為自己不法之所有│
  │  │      │      │        │                    │                │                                          │，以詐術使人將本人之物交付，處│
  │  │      │      │        │                    │                │                                          │有期徒刑貳月。如附表四編號六至│
  │  │      │      │        │                    │                │                                          │二十三所示之物均沒收。        │
  ├─┼───┼───┼────┼──────────┼────────┼─────────────────────┼───────────────┤
  │5 │99年4 │簡緯宇│14,500元│在YAHOO 奇摩拍賣網站│戶名：謝小鳳、分│1. 證人簡緯宇於警詢中之證述（99年度偵     │鄧武金共同意圖為自己不法之所有│
  │  │月13日│      │        │佯稱欲拍賣高速公路回│行：中華郵政股份│   字第16242號卷二第272至273頁）          │，以詐術使人將本人之物交付，處│
  │  │20時33│      │        │數票，被害人在新竹縣│有限公司、帳戶：│                                          │有期徒刑月。如附表四編號六至│
  │  │分許  │      │        │竹北市○○○街○段  │000-000000000000│2. 內政部警政署反詐騙諮詢專線紀錄表（99年 │二十三所示之物均沒收。        │
  │  │      │      │        │168 號10樓住家內上網│87              │   度偵字第11601 號卷三第131 頁）         │                              │
  │  │      │      │        │於該拍賣商品網頁下標│                │                                          │吳文桂共同意圖為自己不法之所有│
  │  │      │      │        │得標後，要求被害人需│                │3. 新竹縣政府警察局竹北分局六家派出所受理 │，以詐術使人將本人之物交付，處│
  │  │      │      │        │先匯款至指定帳戶內，│                │   各類案件紀錄表、受理刑事案件報案三聯單 │有期徒刑月，如易科罰金，以新│
  │  │      │      │        │使被害人陷於錯誤，遂│                │   、受理詐騙帳戶通報警示簡便格式表（99年 │臺幣壹仟元折算壹日。如附表四編│
  │  │      │      │        │依其指示於99年4 月13│                │   度偵字第16242號卷二第274至276頁）      │號六至二十三所示之物均沒收。  │
  │  │      │      │        │日晚間8 時33分許至萊│                │                                          │                              │
  │  │      │      │        │爾富便利超商內設置之│                │                                          │洪祥共同意圖為自己不法之所有│
  │  │      │      │        │ATM 轉帳至其指定之帳│                │                                          │，以詐術使人將本人之物交付，處│
  │  │      │      │        │戶內。              │                │                                          │有期徒刑貳月。如附表四編號六至│
  │  │      │      │        │                    │                │                                          │二十三所示之物均沒收。        │
  │  │      │      │        │                    │                │                                          │                              │
  │  │      │      │        │                    │                │                                          │姜智湖共同意圖為自己不法之所有│
  │  │      │      │        │                    │                │                                          │，以詐術使人將本人之物交付，處│
  │  │      │      │        │                    │                │                                          │有期徒刑貳月。如附表四編號六至│
  │  │      │      │        │                    │                │                                          │二十三所示之物均沒收。        │
  ├─┼───┼───┼────┼──────────┼────────┼─────────────────────┼───────────────┤
  │6 │99年4 │顏志誠│29,999元│被害人在高雄縣鳳山區│戶名：謝小鳳、分│1. 證人顏志誠於警詢中之證述（99年度偵字第 │鄧武金共同意圖為自己不法之所有│
  │  │月13日│      │        │國富路28號3 樓住家內│行：中華郵政股份│   11601號卷二第71 背至72頁）             │，以詐術使人將本人之物交付，處│
  │  │21時10│      │        │接獲一通來電顯示為02│有限公司、帳戶：│                                          │有期徒刑月。如附表四編號六至│
  │  │分許  │      │        │-00000000 自稱是韓先│000-000000000000│2. 中華郵政自動櫃員機交易明細表1 張、渣打 │二十三所示之物均沒收。        │
  │  │      │      │        │生之男子，佯稱被害人│87              │   銀行自動櫃員機交易明細表3張 、安泰商銀 │                              │
  │  │      │      │        │先前於露天拍賣網站購│                │   自動櫃員機交易明細表1張                │吳文桂共同意圖為自己不法之所有│
  │  │      │      │        │物，因賣家是詐騙集團│                │   （99年度偵字第11601號卷二第73背至74頁）│，以詐術使人將本人之物交付，處│
  │  │      │      │        │，所以需將先前被害人│                │                                          │有期徒刑月，如易科罰金，以新│
  │  │      │      │        │所匯給賣家之款項退還│                │3. 內政部警政署反詐騙諮詢專線紀錄表（99年 │臺幣壹仟元折算壹日。如附表四編│
  │  │      │      │        │，遂提供指定之帳戶要│                │   度偵字第11601 號卷二第70頁）           │號六至二十三所示之物均沒收。  │
  │  │      │      │        │求被害人至ATM 前操作│                │                                          │                              │
  │  │      │      │        │，使被害人陷於錯誤，│                │4. 高雄縣政府警察局鳳山分局新甲派出所受理 │洪祥共同意圖為自己不法之所有│
  │  │      │      │        │遂依其指示於99年4 月│                │   各類案件紀錄表、受理刑事案件報案三聯單 │，以詐術使人將本人之物交付，處│
  │  │      │      │        │13日晚間21時10分許至│                │   、受理詐騙帳戶通報警示簡便格式表       │有期徒刑貳月。如附表四編號六至│
  │  │      │      │        │ATM 前操作轉帳至其指│                │   （99年度偵字第11601號卷二第71、        │二十三所示之物均沒收。        │
  │  │      │      │        │定之帳戶內。        │                │    73、75背至76 背）                     │                              │
  │  │      │      │        │                    │                │                                          │姜智湖共同意圖為自己不法之所有│
  │  │      │      │        │                    │                │                                          │，以詐術使人將本人之物交付，處│
  │  │      │      │        │                    │                │                                          │有期徒刑貳月。如附表四編號六至│
  │  │      │      │        │                    │                │                                          │二十三所示之物均沒收。        │
  ├─┼───┼───┼────┼──────────┼────────┼─────────────────────┼───────────────┤
  │7 │99年4 │陳文君│3,939元 │被害人在彰化縣彰化市│戶名：謝小鳳、分│1. 證人陳文君於警詢中之證述（99年度偵字   │鄧武金共同意圖為自己不法之所有│
  │  │月13日│      │        │忠勢87巷17號家中上  │行：中華郵政股份│   第11601 號卷二第64至65頁）             │，以詐術使人將本人之物交付，處│
  │  │20時31│      │        │YAHOO ！奇摩拍賣網站│有限公司、帳戶：│                                          │有期徒刑貳月。如附表四編號六至│
  │  │分許  │      │        │聊天室，與對方聊天購│000-000000000000│2. 台新銀行自動櫃員機交易明細表（99年度偵 │二十三所示之物均沒收。        │
  │  │      │      │        │買價格6,050 元之白蘭│87              │   字第11601 號卷二第66頁背）             │                              │
  │  │      │      │        │氏活顏馥莓飲，因客服│                │                                          │吳文桂共同意圖為自己不法之所有│
  │  │      │      │        │人員來電告知被害人賣│                │3. 內政部警政署反詐騙諮詢專線紀錄表（99年 │，以詐術使人將本人之物交付，處│
  │  │      │      │        │方「吳先生」帳號被盜│                │   度偵字第11601 號卷二第65頁背）         │有期徒刑貳月，如易科罰金，以新│
  │  │      │      │        │用，遂有一名自稱「陳│                │                                          │臺幣壹仟元折算壹日。如附表四編│
  │  │      │      │        │偉國」之男子以電話  │                │4. 彰化縣警察局彰化分局中正路派出所受理各 │號六至二十三所示之物均沒收。  │
  │  │      │      │        │0000 -0000於99年4 月│                │   類案件紀錄表、受理詐騙帳戶通報警示簡便 │                              │
  │  │      │      │        │13日晚間7 時7 分許來│                │   格式表、受理刑事案件報案三聯單         │洪祥共同意圖為自己不法之所有│
  │  │      │      │        │電告知被害人要退還先│                │   （99年度偵字第11601 號卷二第66、68、68 │，以詐術使人將本人之物交付，處│
  │  │      │      │        │前之6,050 元，使被害│                │   頁背面）                               │有期徒刑壹月。如附表四編號六至│
  │  │      │      │        │人陷於錯誤，遂依自稱│                │                                          │二十三所示之物均沒收。        │
  │  │      │      │        │「陳偉國」男子指示至│                │                                          │                              │
  │  │      │      │        │全家便利商店內設置  │                │                                          │姜智湖共同意圖為自己不法之所有│
  │  │      │      │        │之ATM 前操作匯款至其│                │                                          │，以詐術使人將本人之物交付，處│
  │  │      │      │        │指定之帳戶內。      │                │                                          │有期徒刑壹月。如附表四編號六至│
  │  │      │      │        │                    │                │                                          │二十三所示之物均沒收。        │
  │  │      │      │        │                    │                │                                          │                              │
  ├─┼───┼───┼────┼──────────┼────────┼─────────────────────┼───────────────┤
  │8 │99年4 │林雅綺│22,325元│被害人於臺北縣五股鄉│戶名：謝小鳳、分│1. 證人林雅綺於警詢中之證述（99年度偵     │鄧武金共同意圖為自己不法之所有│
  │  │月13日│      │        │五福路68巷1 弄13號3 │行：中華郵政股份│   字第16242號卷二第296至297頁）          │，以詐術使人將本人之物交付，處│
  │  │20時16│      │        │樓家中接到來電顯示02│有限公司、帳戶：│                                          │有期徒刑月。如附表四編號六至│
  │  │分許  │      │        │-00000000 之電話，對│000-000000000000│2. 永豐銀行自動櫃員機交易明細表（99年度偵 │二十三所示之物均沒收。        │
  │  │      │      │        │方女子佯稱是YAHOO ！│87              │   字第16242號卷二第300頁）               │                              │
  │  │      │      │        │奇摩拍賣賣家表示被害│                │                                          │吳文桂共同意圖為自己不法之所有│
  │  │      │      │        │人先前網路購物時，付│                │3. 內政部警政署反詐騙案件紀錄表（99年度偵 │，以詐術使人將本人之物交付，處│
  │  │      │      │        │款程序錯誤，嗣後另一│                │   字第16242號卷二第301頁）               │有期徒刑月，如易科罰金，以新│
  │  │      │      │        │名男子以無來電顯示之│                │                                          │臺幣壹仟元折算壹日。如附表四編│
  │  │      │      │        │電話打電話告知被害人│                │4. 臺北縣政府警察局蘆洲分局五股分駐所陳報 │號六至二十三所示之物均沒收。  │
  │  │      │      │        │指定之帳戶，要求被害│                │   單、受理各類案件紀錄表、受理刑事案件報 │                              │
  │  │      │      │        │人需依其指示至ATM 前│                │   案三聯單、受理詐騙帳戶通報警示簡便格式 │洪祥共同意圖為自己不法之所有│
  │  │      │      │        │操作，使被害人陷於錯│                │   表（99年度偵字第16242 號卷二第298 至299│，以詐術使人將本人之物交付，處│
  │  │      │      │        │誤，遂依其指示以合作│                │   、303 、305頁）                        │有期徒刑貳月。如附表四編號六至│
  │  │      │      │        │金庫帳戶金融卡於99年│                │                                          │二十三所示之物均沒收。        │
  │  │      │      │        │4 月23日晚間8 時16分│                │                                          │                              │
  │  │      │      │        │許至永豐銀行五股分行│                │                                          │姜智湖共同意圖為自己不法之所有│
  │  │      │      │        │ATM 轉帳至其指定之帳│                │                                          │，以詐術使人將本人之物交付，處│
  │  │      │      │        │戶內。              │                │                                          │有期徒刑貳月。如附表四編號六至│
  │  │      │      │        │                    │                │                                          │二十三所示之物均沒收。        │
  │  │      │      │        │                    │                │                                          │                              │
  ├─┼───┼───┼────┼──────────┼────────┼─────────────────────┼───────────────┤
  │9 │99年4 │楊元彰│4,500元 │在YAHOO 奇摩拍賣網站│戶名：黃美純、分│1. 證人楊元彰於警詢中之證述（99年度偵     │鄧武金共同意圖為自己不法之所有│
  │  │月21日│      │        │佯稱欲拍賣三星i908內│行：臺灣銀行營業│   字第16242號卷二第306至307頁）          │，以詐術使人將本人之物交付，處│
  │  │      │      │        │建16G 版手機，被害人│部、帳戶：004-03│                                          │有期徒刑貳月。如附表四編號六至│
  │  │      │      │        │於該拍賣商品網頁下標│00000000        │2. 內政部警政署反詐騙諮詢專線紀錄表（99年 │二十三所示之物均沒收。        │
  │  │      │      │        │得標後，要求被害人需│                │   度偵字第16242號卷二第309頁）           │                              │
  │  │      │      │        │先匯款至指定帳戶內，│                │                                          │吳文桂共同意圖為自己不法之所有│
  │  │      │      │        │使被害人陷於錯誤，遂│                │3. 雲林縣政府警察局斗六分局長平派出所受理 │，以詐術使人將本人之物交付，處│
  │  │      │      │        │依其指示於同日轉帳至│                │   刑事案件報案三聯單、受理詐騙帳戶通報警 │有期徒刑貳月，如易科罰金，以新│
  │  │      │      │        │其指定之帳戶內。    │                │   示簡便格式表（99年度偵字第16242 號卷二 │臺幣壹仟元折算壹日。如附表四編│
  │  │      │      │        │                    │                │   第308 、310頁）                        │號六至二十三所示之物均沒收。  │
  │  │      │      │        │                    │                │                                          │                              │
  │  │      │      │        │                    │                │                                          │洪祥共同意圖為自己不法之所有│
  │  │      │      │        │                    │                │                                          │，以詐術使人將本人之物交付，處│
  │  │      │      │        │                    │                │                                          │有期徒刑壹月。如附表四編號六至│
  │  │      │      │        │                    │                │                                          │二十三所示之物均沒收。        │
  │  │      │      │        │                    │                │                                          │                              │
  │  │      │      │        │                    │                │                                          │姜智湖共同意圖為自己不法之所有│
  │  │      │      │        │                    │                │                                          │，以詐術使人將本人之物交付，處│
  │  │      │      │        │                    │                │                                          │有期徒刑壹月。如附表四編號六至│
  │  │      │      │        │                    │                │                                          │二十三所示之物均沒收。        │
  │  │      │      │        │                    │                │                                          │                              │
  ├─┼───┼───┼────┼──────────┼────────┼─────────────────────┼───────────────┤
  │10│99年4 │王慧雯│3,500 元│在露天拍賣網站以帳號│戶名：黃美純、分│1. 證人王慧雯於警詢中之證述（99年度偵     │鄧武金共同意圖為自己不法之所有│
  │  │月21日│      │        │genius0093佯稱欲拍賣│行：臺灣銀行營業│   字第16242號卷二第311至312頁）          │，以詐術使人將本人之物交付，處│
  │  │15時許│      │        │NOKIA 5230白色手機，│部、帳戶：004-03│                                          │有期徒刑貳月。如附表四編號六至│
  │  │      │      │        │被害人於該拍賣商品網│00000000        │2. 臺北市政府警察局松山分局三民派出所受理 │二十三所示之物均沒收。        │
  │  │      │      │        │頁下標得標後，要求被│                │   各類案件紀錄表（99年度偵字第16242 號卷 │                              │
  │  │      │      │        │害人需先匯款至指定帳│                │   二第313頁）                            │吳文桂共同意圖為自己不法之所有│
  │  │      │      │        │戶內，使被害人陷於錯│                │                                          │，以詐術使人將本人之物交付，處│
  │  │      │      │        │誤，遂依其指示於同日│                │                                          │有期徒刑貳月，如易科罰金，以新│
  │  │      │      │        │轉帳至其指定之帳戶內│                │                                          │臺幣壹仟元折算壹日。如附表四編│
  │  │      │      │        │。                  │                │                                          │號六至二十三所示之物均沒收。  │
  │  │      │      │        │                    │                │                                          │                              │
  │  │      │      │        │                    │                │                                          │洪祥共同意圖為自己不法之所有│
  │  │      │      │        │                    │                │                                          │，以詐術使人將本人之物交付，處│
  │  │      │      │        │                    │                │                                          │有期徒刑壹月。如附表四編號六至│
  │  │      │      │        │                    │                │                                          │二十三所示之物均沒收。        │
  │  │      │      │        │                    │                │                                          │                              │
  │  │      │      │        │                    │                │                                          │姜智湖共同意圖為自己不法之所有│
  │  │      │      │        │                    │                │                                          │，以詐術使人將本人之物交付，處│
  │  │      │      │        │                    │                │                                          │有期徒刑壹月。如附表四編號六至│
  │  │      │      │        │                    │                │                                          │二十三所示之物均沒收。        │
  │  │      │      │        │                    │                │                                          │                              │
  ├─┼───┼───┼────┼──────────┼────────┼─────────────────────┼───────────────┤
  │11│99年4 │蘇資凱│5,120元 │在某拍賣網站佯稱欲拍│戶名：黃美純、分│1. 證人蘇資凱於警詢中之證述（99年度偵     │鄧武金共同意圖為自己不法之所有│
  │  │月21日│      │        │賣電吉他，被害人於該│行：臺灣銀行營業│   字第16242號卷二第314至315頁）          │，以詐術使人將本人之物交付，處│
  │  │17時46│      │        │拍賣商品網頁下標得標│部、帳戶：004-03│                                          │有期徒刑貳月。如附表四編號六至│
  │  │分許  │      │        │後，要求被害人需先匯│00000000        │2. 新光金控自動櫃員機交易明細表（99年度偵 │二十三所示之物均沒收。        │
  │  │      │      │        │款至指定帳戶內，使被│                │   字第16242號卷二第319頁）               │                              │
  │  │      │      │        │害人陷於錯誤，遂依其│                │                                          │吳文桂共同意圖為自己不法之所有│
  │  │      │      │        │指示以父親蘇寶龍第一│                │3. 彰化縣政府警察局溪湖分局舊館派出所受理 │，以詐術使人將本人之物交付，處│
  │  │      │      │        │銀行帳戶金融卡於99年│                │   詐騙帳戶通報警示簡便格式表、受理刑事案 │有期徒刑貳月，如易科罰金，以新│
  │  │      │      │        │4月21 日下午5 時46分│                │   件報案三聯單（99年度偵字第16242 號卷二 │臺幣壹仟元折算壹日。如附表四編│
  │  │      │      │        │許轉帳至其指定之帳戶│                │   第316 、317頁）                        │號六至二十三所示之物均沒收。  │
  │  │      │      │        │內。                │                │                                          │                              │
  │  │      │      │        │                    │                │                                          │洪祥共同意圖為自己不法之所有│
  │  │      │      │        │                    │                │                                          │，以詐術使人將本人之物交付，處│
  │  │      │      │        │                    │                │                                          │有期徒刑壹月。如附表四編號六至│
  │  │      │      │        │                    │                │                                          │二十三所示之物均沒收。        │
  │  │      │      │        │                    │                │                                          │                              │
  │  │      │      │        │                    │                │                                          │姜智湖共同意圖為自己不法之所有│
  │  │      │      │        │                    │                │                                          │，以詐術使人將本人之物交付，處│
  │  │      │      │        │                    │                │                                          │有期徒刑壹月。如附表四編號六至│
  │  │      │      │        │                    │                │                                          │二十三所示之物均沒收。        │
  │  │      │      │        │                    │                │                                          │                              │
  ├─┼───┼───┼────┼──────────┼────────┼─────────────────────┼───────────────┤
  │12│99年4 │周桂華│15,000元│在YAHOO 奇摩拍賣網站│戶名：黃美純、分│1. 證人周桂華於警詢中之證述（99年度偵     │鄧武金共同意圖為自己不法之所有│
  │  │月21日│      │        │以帳號t538526 佯稱欲│行：臺灣銀行營業│   字第16242號卷二第321至322頁）          │，以詐術使人將本人之物交付，處│
  │  │19時50│      │        │拍賣LV包包，被害人在│部、帳戶：004-03│                                          │有期徒刑月。如附表四編號六至│
  │  │分許  │      │        │桃園縣桃園市○○路  │00000000        │2. 臺灣銀行自動櫃員機交易明細表（99年度偵 │二十三所示之物均沒收。        │
  │  │      │      │        │121 號3 樓家中於該拍│                │   字第16242號卷二第327頁）               │                              │
  │  │（起訴│      │        │賣商品網頁下標得標後│                │                                          │吳文桂共同意圖為自己不法之所有│
  │  │書誤載│      │        │，要求被害人需先匯款│                │3. 內政部警政署反詐騙案件紀錄表（99年度偵 │，以詐術使人將本人之物交付，處│
  │  │為99年│      │        │至指定帳戶內，使被害│                │   字第16242號卷二第326頁）               │有期徒刑月，如易科罰金，以新│
  │  │4 月28│      │        │人陷於錯誤，遂依其指│                │                                          │臺幣壹仟元折算壹日。如附表四編│
  │  │日）  │      │        │示於99年4 月21日7時 │                │4. 桃園縣政府警察局桃園分局青溪派出所受理 │號六至二十三所示之物均沒收。  │
  │  │      │      │        │50分許以銀行轉帳至其│                │   刑事案件報案三聯單、受理各類案件紀錄表 │                              │
  │  │      │      │        │指定之帳戶內。      │                │   、受理詐騙帳戶通報警示簡便格式表（99年 │洪祥共同意圖為自己不法之所有│
  │  │      │      │        │                    │                │   度偵字第16242 號卷二第323 、324 、325  │，以詐術使人將本人之物交付，處│
  │  │      │      │        │                    │                │   頁）                                   │有期徒刑貳月。如附表四編號六至│
  │  │      │      │        │                    │                │                                          │二十三所示之物均沒收。        │
  │  │      │      │        │                    │                │5. YAHOO ！奇摩拍賣詐欺處理小組寄發與被害 │                              │
  │  │      │      │        │                    │                │   人之電子郵件（99年度偵字第16242 號卷二 │姜智湖共同意圖為自己不法之所有│
  │  │      │      │        │                    │                │   第327 至328 頁）                       │，以詐術使人將本人之物交付，處│
  │  │      │      │        │                    │                │                                          │有期徒刑貳月。如附表四編號六至│
  │  │      │      │        │                    │                │                                          │二十三所示之物均沒收。        │
  ├─┼───┼───┼────┼──────────┼────────┼─────────────────────┼───────────────┤
  │13│99年4 │黃麗雪│5,000元 │在露天拍賣網站佯稱欲│戶名：陳啟文、分│1. 證人黃麗雪於警詢中之證述（99年度偵     │鄧武金共同意圖為自己不法之所有│
  │  │月7 日│      │        │拍賣PSP 遊戲機，被害│行：臺灣銀行青年│   字第16242號卷二第329至330頁）          │，以詐術使人將本人之物交付，處│
  │  │14時17│      │        │人因欲購買遊戲機遂與│分行、帳戶：005-│                                          │有期徒刑貳月。如附表四編號六至│
  │  │分許  │      │        │對方自稱「黃輝祥」之│000000000000    │2. 內政部警政署反詐騙諮詢專線紀錄表       │二十三所示之物均沒收。        │
  │  │      │      │        │人透過即時通私下交易│                │  （99年度偵字第16242號卷一第331頁）      │                              │
  │  │      │      │        │，自稱「黃輝祥」之人│                │                                          │吳文桂共同意圖為自己不法之所有│
  │  │      │      │        │遂要求被害人需先匯款│                │                                          │，以詐術使人將本人之物交付，處│
  │  │      │      │        │至指定帳戶內，使被害│                │                                          │有期徒刑貳月，如易科罰金，以新│
  │  │      │      │        │人陷於錯誤，遂依其指│                │                                          │臺幣壹仟元折算壹日。如附表四編│
  │  │      │      │        │示以郵局金融卡於99年│                │                                          │號六至二十三所示之物均沒收。  │
  │  │      │      │        │4月7日下午2 時17分許│                │                                          │                              │
  │  │      │      │        │轉帳至其指定之帳戶內│                │                                          │洪祥共同意圖為自己不法之所有│
  │  │      │      │        │。                  │                │                                          │，以詐術使人將本人之物交付，處│
  │  │      │      │        │                    │                │                                          │有期徒刑壹月。如附表四編號六至│
  │  │      │      │        │                    │                │                                          │二十三所示之物均沒收。        │
  │  │      │      │        │                    │                │                                          │                              │
  │  │      │      │        │                    │                │                                          │姜智湖共同意圖為自己不法之所有│
  │  │      │      │        │                    │                │                                          │，以詐術使人將本人之物交付，處│
  │  │      │      │        │                    │                │                                          │有期徒刑壹月。如附表四編號六至│
  │  │      │      │        │                    │                │                                          │二十三所示之物均沒收。        │
  │  │      │      │        │                    │                │                                          │                              │
  ├─┼───┼───┼────┼──────────┼────────┼─────────────────────┼───────────────┤
  │14│99年4 │江昭融│4,000元 │在YAHOO 奇摩拍賣網站│戶名：楊崇仁、分│1. 證人江昭融於警詢中之證述（99年度偵     │鄧武金共同意圖為自己不法之所有│
  │  │月12日│      │        │以帳號abb961佯稱欲拍│行：中華郵政股份│   字第16242號卷二第332至334頁）          │，以詐術使人將本人之物交付，處│
  │  │12時58│      │        │賣行李箱，被害人在新│有限公司朴子郵局│                                          │有期徒刑貳月。如附表四編號六至│
  │  │分許  │      │        │竹市○區○道○路二段│、帳戶：000-0000│2. 內政部警政署反詐騙諮詢專線紀錄表（     │二十三所示之物均沒收。        │
  │  │      │      │        │120 號14樓租屋處上網│0000000000      │   99年度偵字第16242號卷二第335頁）       │                              │
  │  │（起訴│      │        │於該拍賣商品網頁下標│                │                                          │吳文桂共同意圖為自己不法之所有│
  │  │書誤載│      │        │得標後，賣家遂透過  │                │                                          │，以詐術使人將本人之物交付，處│
  │  │為99年│      │        │ktkt56@hotmail .com │                │                                          │有期徒刑貳月，如易科罰金，以新│
  │  │4 月11│      │        │及cool120081@hotmail│                │                                          │臺幣壹仟元折算壹日。如附表四編│
  │  │日）  │      │        │.com 要 求被害人需先│                │                                          │號六至二十三所示之物均沒收。  │
  │  │      │      │        │匯款至指定帳戶內，使│                │                                          │                              │
  │  │      │      │        │被害人陷於錯誤，遂依│                │                                          │洪祥共同意圖為自己不法之所有│
  │  │      │      │        │其指示於99年4 月12日│                │                                          │，以詐術使人將本人之物交付，處│
  │  │      │      │        │12時58分許至永豐商業│                │                                          │有期徒刑壹月。如附表四編號六至│
  │  │      │      │        │銀行ATM 轉帳至其指定│                │                                          │二十三所示之物均沒收。        │
  │  │      │      │        │之帳戶內。          │                │                                          │                              │
  │  │      │      │        │                    │                │                                          │姜智湖共同意圖為自己不法之所有│
  │  │      │      │        │                    │                │                                          │，以詐術使人將本人之物交付，處│
  │  │      │      │        │                    │                │                                          │有期徒刑壹月。如附表四編號六至│
  │  │      │      │        │                    │                │                                          │二十三所示之物均沒收。        │
  │  │      │      │        │                    │                │                                          │                              │
  ├─┼───┼───┼────┼──────────┼────────┼─────────────────────┼───────────────┤
  │15│99年4 │李衛全│4,100元 │在露天拍賣網站以帳號│戶名：楊崇仁、分│1. 證人李衛全於警詢中之證述（99年度偵     │鄧武金共同意圖為自己不法之所有│
  │  │月12日│      │        │falire2002佯稱欲拍賣│行：中華郵政股份│   字第11601號卷二第140至140背面）        │，以詐術使人將本人之物交付，處│
  │  │11時36│      │        │KHS F20 T3自行車，被│有限公司朴子郵局│                                          │有期徒刑貳月。如附表四編號六至│
  │  │分許  │      │        │害人欲購買該自行車，│、帳戶：000-0000│2. 渣打銀行WeB ATM 轉出交易明細表（99     │二十三所示之物均沒收。        │
  │  │      │      │        │遂透過拍賣網頁所提供│0000000000      │   年度偵字第11601號卷二第142頁）         │                              │
  │  │      │      │        │之MSN 及門號00000000│                │                                          │吳文桂共同意圖為自己不法之所有│
  │  │      │      │        │24之人聯繫私下交易，│                │3. 內政部警政署反詐騙諮詢專線紀錄表（     │，以詐術使人將本人之物交付，處│
  │  │      │      │        │該人遂於99年4 月12日│                │   99年度偵字第11601號卷二第138頁）       │有期徒刑貳月，如易科罰金，以新│
  │  │      │      │        │早上10時許以電話與被│                │                                          │臺幣壹仟元折算壹日。如附表四編│
  │  │      │      │        │害人聯繫，並要求被害│                │                                          │號六至二十三所示之物均沒收。  │
  │  │      │      │        │人需先匯款至指定帳戶│                │4. 桃園縣政府警察局桃園分局龍安派出所陳報 │                              │
  │  │      │      │        │內，使被害人陷於錯誤│                │   單、受理各類案件紀錄表、受理刑事案件報 │洪祥共同意圖為自己不法之所有│
  │  │      │      │        │，遂依其指示於99年4 │                │   案三聯單、受理詐騙帳戶通報警示簡便格式 │，以詐術使人將本人之物交付，處│
  │  │      │      │        │月12日上午11時36分許│                │   表（99年度偵字第11601 號卷二第139 、139│有期徒刑壹月。如附表四編號六至│
  │  │      │      │        │以渣打銀行網路ATM 轉│                │   背、141 、141 頁背面）                 │二十三所示之物均沒收。        │
  │  │      │      │        │帳至其指定之帳戶內。│                │                                          │                              │
  │  │      │      │        │                    │                │                                          │姜智湖共同意圖為自己不法之所有│
  │  │      │      │        │                    │                │                                          │，以詐術使人將本人之物交付，處│
  │  │      │      │        │                    │                │                                          │有期徒刑壹月。如附表四編號六至│
  │  │      │      │        │                    │                │                                          │二十三所示之物均沒收。        │
  ├─┼───┼───┼────┼──────────┼────────┼─────────────────────┼───────────────┤
  │16│99年4 │陳詩涵│5,000 元│在拍賣網站佯稱欲拍賣│戶名：楊崇仁、分│1. 證人陳詩涵於警詢中之證述（99年度偵字   │鄧武金共同意圖為自己不法之所有│
  │  │月12日│      │        │數位相機，被害人於該│行：中華郵政股份│   第11601 號卷二第151 背至152 頁）       │，以詐術使人將本人之物交付，處│
  │  │15時35│      │        │拍賣商品網頁下標得標│有限公司朴子郵局│                                          │有期徒刑貳月。如附表四編號六至│
  │  │分許  │      │        │後，要求被害人需先匯│、帳戶：000-0000│2. 中華郵政自動櫃員機交易明細表（99年度   │二十三所示之物均沒收。        │
  │  │      │      │        │款至指定帳戶內，使被│0000000000      │   偵字第11601 號卷二第155 頁）           │                              │
  │  │      │      │        │害人陷於錯誤，遂依其│                │                                          │吳文桂共同意圖為自己不法之所有│
  │  │      │      │        │指示於99年4 月12日下│                │3. 內政部警政署反詐騙案件紀錄表（99年度   │，以詐術使人將本人之物交付，處│
  │  │      │      │        │午3 時35分33秒至郵局│                │   偵字第11601 號卷二第150 頁）           │有期徒刑貳月，如易科罰金，以新│
  │  │      │      │        │ATM 前操作匯款至其指│                │                                          │臺幣壹仟元折算壹日。如附表四編│
  │  │      │      │        │定之帳戶內。        │                │4. 臺中縣警察局大甲分局大甲派出所陳報單   │號六至二十三所示之物均沒收。  │
  │  │      │      │        │                    │                │   、受理刑事案件報案三聯單、受理詐騙帳   │                              │
  │  │      │      │        │                    │                │   戶通報警示簡便格式表（99年度偵字第     │洪祥共同意圖為自己不法之所有│
  │  │      │      │        │                    │                │   11601 號卷二第151 、152 背、154 頁）   │，以詐術使人將本人之物交付，處│
  │  │      │      │        │                    │                │                                          │有期徒刑壹月。如附表四編號六至│
  │  │      │      │        │                    │                │                                          │二十三所示之物均沒收。        │
  │  │      │      │        │                    │                │                                          │                              │
  │  │      │      │        │                    │                │                                          │姜智湖共同意圖為自己不法之所有│
  │  │      │      │        │                    │                │                                          │，以詐術使人將本人之物交付，處│
  │  │      │      │        │                    │                │                                          │有期徒刑壹月。如附表四編號六至│
  │  │      │      │        │                    │                │                                          │二十三所示之物均沒收。        │
  │  │      │      │        │                    │                │                                          │                              │
  ├─┼───┼───┼────┼──────────┼────────┼─────────────────────┼───────────────┤
  │17│99年4 │朱姵穎│6,000元 │在YAHOO 奇摩拍賣網站│戶名：吳建樺、分│1. 證人朱姵穎於警詢中之證述（99年度偵字第 │鄧武金共同意圖為自己不法之所有│
  │  │月19日│      │        │以帳號bloved922 佯稱│行：第一銀行東門│   16242 號卷二第340 至341 頁）           │，以詐術使人將本人之物交付，處│
  │  │18時55│      │        │欲拍賣HOLAL 型格子沙│分行、帳戶：007-│                                          │有期徒刑貳月。如附表四編號六至│
  │  │分    │      │        │發，被害人在臺北北中│00000000000000  │                                          │二十三所示之物均沒收。        │
  │  │      │      │        │山區○○路379 巷13號│                │2. 中國信託商業銀行自動櫃員機交易明細表（ │                              │
  │  │      │      │        │8 樓租屋處上網於該拍│                │   99年度偵字第16242 號卷二第342 頁）     │吳文桂共同意圖為自己不法之所有│
  │  │      │      │        │賣商品網頁下標得標後│                │                                          │，以詐術使人將本人之物交付，處│
  │  │      │      │        │，一名自稱「林先生」│                │3. 朱姵穎之上海儲蓄商業銀行帳號           │有期徒刑貳月，如易科罰金，以新│
  │  │      │      │        │之男子以0000000000、│                │   00000000000000存摺封面（99年度偵字第   │臺幣壹仟元折算壹日。如附表四編│
  │  │      │      │        │0000000000、0000000 │                │   16242 號卷二第342 頁）                 │號六至二十三所示之物均沒收。  │
  │  │      │      │        │148 號行動電話與被害│                │                                          │                              │
  │  │      │      │        │人聯絡，並要求被害人│                │4. 內政部警政署反詐騙案件紀錄表（99年度偵 │洪祥共同意圖為自己不法之所有│
  │  │      │      │        │需先匯款至指定帳戶內│                │   字第16242 號卷二第247 頁）             │，以詐術使人將本人之物交付，處│
  │  │      │      │        │，使被害人陷於錯誤，│                │                                          │有期徒刑壹月。如附表四編號六至│
  │  │      │      │        │遂依其指示以上海儲蓄│                │5. 臺北市政府警察局中山分局民權一派出所受 │二十三所示之物均沒收。        │
  │  │      │      │        │銀行帳號金融卡於99年│                │   理詐騙帳戶通報警示簡便格式表、陳報單、 │                              │
  │  │      │      │        │4 月19日下午6 時55分│                │   受理刑事案件報案三聯單（99年度偵字第   │姜智湖共同意圖為自己不法之所有│
  │  │      │      │        │許至7-11超商內之自動│                │   16242 號卷二第348 至350 頁）           │，以詐術使人將本人之物交付，處│
  │  │      │      │        │櫃員機轉帳至其指定之│                │                                          │有期徒刑壹月。如附表四編號六至│
  │  │      │      │        │帳戶內。            │                │6. YAHOO ！奇摩拍賣得標通知信（99年度偵字 │二十三所示之物均沒收。        │
  │  │      │      │        │                    │                │   第16242 號卷二第343 至346 頁）         │                              │
  │  │      │      │        │                    │                │                                          │                              │
  ├─┼───┼───┼────┼──────────┼────────┼─────────────────────┼───────────────┤
  │18│99年4 │王琳智│9,000元 │在YAHOO 奇摩拍賣網站│戶名：吳建樺、分│1.證人王琳智於警詢中之證述（99年度偵字第  │鄧武金共同意圖為自己不法之所有│
  │  │月19日│      │        │以帳號sinyin13佯稱欲│行：第一銀行東門│  16242 號卷二第359 至360 頁）            │，以詐術使人將本人之物交付，處│
  │  │16時15│      │        │拍賣osim os-8008足部│分行、帳戶：007-│                                          │有期徒刑貳月。如附表四編號六至│
  │  │分許  │      │        │按摩器，被害人於該拍│00000000000000  │2.臺灣銀行網路銀行交易明細表（99年度偵字第│二十三所示之物均沒收。        │
  │  │      │      │        │賣商品網頁下標得標後│                │  16242 號卷三第5 頁）                    │                              │
  │  │      │      │        │，要求被害人需先匯款│                │                                          │吳文桂共同意圖為自己不法之所有│
  │  │      │      │        │至指定帳戶內，使被害│                │3.內政部警政署反詐騙諮詢專線紀錄表（99 年 │，以詐術使人將本人之物交付，處│
  │  │      │      │        │人陷於錯誤，遂依其指│                │  度偵字第16242 號卷三第3 頁）            │有期徒刑貳月，如易科罰金，以新│
  │  │      │      │        │示於99年4 月19日下午│                │                                          │臺幣壹仟元折算壹日。如附表四編│
  │  │      │      │        │4 時12分許以銀行ATM │                │4.臺北縣政府警察局新莊分局中港派出所受理各│號六至二十三所示之物均沒收。  │
  │  │      │      │        │轉帳至其指定之帳戶內│                │  類案件紀錄表、受理刑事案件報案三聯單、受│                              │
  │  │      │      │        │。                  │                │  理詐騙帳戶通報警示簡便格式表（99年度偵字│洪祥共同意圖為自己不法之所有│
  │  │      │      │        │                    │                │  第16242 號卷三第1 、2 、4 頁）          │，以詐術使人將本人之物交付，處│
  │  │      │      │        │                    │                │                                          │有期徒刑壹月。如附表四編號六至│
  │  │      │      │        │                    │                │5.YAHOO ！奇摩拍賣得標通知信（99年度偵字第│二十三所示之物均沒收。        │
  │  │      │      │        │                    │                │   16242 號卷三第7 至12頁）               │                              │
  │  │      │      │        │                    │                │                                          │姜智湖共同意圖為自己不法之所有│
  │  │      │      │        │                    │                │                                          │，以詐術使人將本人之物交付，處│
  │  │      │      │        │                    │                │                                          │有期徒刑壹月。如附表四編號六至│
  │  │      │      │        │                    │                │                                          │二十三所示之物均沒收。        │
  │  │      │      │        │                    │                │                                          │                              │
  ├─┼───┼───┼────┼──────────┼────────┼─────────────────────┼───────────────┤
  │19│99年4 │張允芃│18,000元│在YAHOO 奇摩拍賣網站│戶名：吳建樺、分│1. 證人張允芃於警詢中之證述（99年度偵字第 │鄧武金共同意圖為自己不法之所有│
  │  │月19日│      │        │佯稱欲拍賣balenciaga│行：第一銀行東門│   16242 號卷三第14頁）☆缺頁             │，以詐術使人將本人之物交付，處│
  │  │晚間7 │      │        │機車包，被害人因有意│分行、帳戶：007-│                                          │有期徒刑月。如附表四編號六至│
  │  │時30分│      │        │購買該包包，而於該拍│00000000000000  │2. 晶片卡帳號0000000000000000之未登摺資料 │二十三所示之物均沒收。        │
  │  │許    │      │        │賣網頁問與答中詢問問│                │   查詢及台幣存款帳戶交易明細查詢（99年度 │                              │
  │  │      │      │        │題，遂有以skype 電話│                │   偵字第16242 號卷三第20至21頁）         │吳文桂共同意圖為自己不法之所有│
  │  │      │      │        │00000000000 與被害人│                │                                          │，以詐術使人將本人之物交付，處│
  │  │      │      │        │手機0000000000聯絡，│                │                                          │有期徒刑月，如易科罰金，以新│
  │  │      │      │        │並傳簡訊要求被害人需│                │3. 內政部警政署反詐騙案件紀錄表（99年度偵 │臺幣壹仟元折算壹日。如附表四編│
  │  │      │      │        │先匯款至指定帳戶內，│                │   字第16242 號卷三第17頁）               │號六至二十三所示之物均沒收。  │
  │  │      │      │        │使被害人陷於錯誤，遂│                │                                          │                              │
  │  │      │      │        │依其指示於同日以銀行│                │4. 臺北縣政府警察局受理詐騙帳戶通報警示簡 │洪祥共同意圖為自己不法之所有│
  │  │      │      │        │ATM 轉帳至其指定之帳│                │   便格式表、受理各類案件紀錄表、受理刑事 │，以詐術使人將本人之物交付，處│
  │  │      │      │        │戶內。              │                │   案件報案三聯單（99年度偵字第16242 號卷 │有期徒刑貳月。如附表四編號六至│
  │  │      │      │        │                    │                │   三第15、18 、19 頁）                   │二十三所示之物均沒收。        │
  │  │      │      │        │                    │                │                                          │                              │
  │  │      │      │        │                    │                │                                          │姜智湖共同意圖為自己不法之所有│
  │  │      │      │        │                    │                │                                          │，以詐術使人將本人之物交付，處│
  │  │      │      │        │                    │                │                                          │有期徒刑貳月。如附表四編號六至│
  │  │      │      │        │                    │                │                                          │二十三所示之物均沒收。        │
  │  │      │      │        │                    │                │                                          │                              │
  ├─┼───┼───┼────┼──────────┼────────┼─────────────────────┼───────────────┤
  │20│99年4 │劉俊明│8,000元 │在YAHOO 奇摩拍賣網站│戶名：吳建樺、分│1. 證人劉俊明於警詢中之證述（99年度偵字第 │鄧武金共同意圖為自己不法之所有│
  │  │月19日│      │        │以帳號evakung3365 佯│行：第一銀行東門│   16242 號卷三第23至24頁）               │，以詐術使人將本人之物交付，處│
  │  │14時許│      │        │稱欲拍賣折疊式腳踏車│分行、帳戶：007-│                                          │有期徒刑貳月。如附表四編號六至│
  │  │      │      │        │（T3-27 、紅色），被│00000000000000  │2. 劉俊明之中國信託商業銀行帳號00000000000│二十三所示之物均沒收。        │
  │  │      │      │        │害人於該拍賣商品網頁│                │   6 存款存摺封面影本（99年度偵字第16242  │                              │
  │  │      │      │        │下標得標後，要求被害│                │   號卷三第26頁）                         │吳文桂共同意圖為自己不法之所有│
  │  │      │      │        │人需先匯款至指定帳戶│                │                                          │，以詐術使人將本人之物交付，處│
  │  │      │      │        │內，使被害人陷於錯誤│                │3. 臺北市政府警察局萬華分局大里派出所受理 │有期徒刑貳月，如易科罰金，以新│
  │  │      │      │        │，遂依其指示於99年4 │                │   詐騙帳戶通報警示簡便格式表、受理刑事案 │臺幣壹仟元折算壹日。如附表四編│
  │  │      │      │        │月19日以網路ATM 轉帳│                │   件報案三聯單、陳報單（99年度偵字第16242│號六至二十三所示之物均沒收。  │
  │  │      │      │        │至其指定之帳戶內。  │                │   號卷三第25頁）                         │                              │
  │  │      │      │        │                    │                │                                          │洪祥共同意圖為自己不法之所有│
  │  │      │      │        │                    │                │                                          │，以詐術使人將本人之物交付，處│
  │  │      │      │        │                    │                │                                          │有期徒刑壹月。如附表四編號六至│
  │  │      │      │        │                    │                │                                          │二十三所示之物均沒收。        │
  │  │      │      │        │                    │                │                                          │                              │
  │  │      │      │        │                    │                │                                          │姜智湖共同意圖為自己不法之所有│
  │  │      │      │        │                    │                │                                          │，以詐術使人將本人之物交付，處│
  │  │      │      │        │                    │                │                                          │有期徒刑壹月。如附表四編號六至│
  │  │      │      │        │                    │                │                                          │二十三所示之物均沒收。        │
  │  │      │      │        │                    │                │                                          │                              │
  ├─┼───┼───┼────┼──────────┼────────┼─────────────────────┼───────────────┤
  │21│99年4 │王如玉│65,000元│以電話00-00000000、 │戶名：吳建樺、分│1. 證人王如玉於警詢中之證述（99年度偵字第 │鄧武金共同意圖為自己不法之所有│
  │  │月19日│      │（起訴書│0000-000000 撥打被害│行：渣打銀行新興│   16242 號卷三第57至59頁）               │，以詐術使人將本人之物交付，處│
  │  │19時21│      │誤載為  │人0000000000號行動電│分行、帳戶：052-│                                          │有期徒刑肆月。如附表四編號六至│
  │  │分許  │      │115,972 │話，向被害人佯稱其為│000000000000    │2. 渣打銀行自動櫃員機交易明細表1 紙（99   │二十三所示之物均沒收。        │
  │  │      │      │元）    │網路賣家，因員工疏失│                │   年度偵字第16242 號卷三第61頁）         │                              │
  │  │      │      │        │導致被害人一次付清方│                │                                          │吳文桂共同意圖為自己不法之所有│
  │  │      │      │        │式錯誤記載為分期付款│                │3. 內政部警政署反詐騙案件紀錄表（99年度偵 │，以詐術使人將本人之物交付，處│
  │  │      │      │        │，並要求被害人至ATM │                │   字第16242 號卷三第60頁）               │有期徒刑肆月，如易科罰金，以新│
  │  │      │      │        │前操作變更扣款，使被│                │                                          │臺幣壹仟元折算壹日。如附表四編│
  │  │      │      │        │害人陷於錯誤，遂依其│                │4. 台南市政府警察局第五分局和緯派出所受理 │號六至二十三所示之物均沒收。  │
  │  │      │      │        │指示於99年4 月19日晚│                │   刑事案件報案三聯單、受理詐騙帳戶通報警 │                              │
  │  │      │      │        │間7 時21分許至渣打銀│                │   示簡便格式表、陳報單、受理各類案件紀錄 │洪祥共同意圖為自己不法之所有│
  │  │      │      │        │行自動存款機存款至其│                │   表（99年度偵字第16242 號卷三第62至64 、│，以詐術使人將本人之物交付，處│
  │  │      │      │        │指定之帳戶內。      │                │   66至67頁）                             │有期徒刑月。如附表四編號六至│
  │  │      │      │        │                    │                │                                          │二十三所示之物均沒收。        │
  │  │      │      │        │                    │                │                                          │                              │
  │  │      │      │        │                    │                │                                          │姜智湖共同意圖為自己不法之所有│
  │  │      │      │        │                    │                │                                          │，以詐術使人將本人之物交付，處│
  │  │      │      │        │                    │                │                                          │有期徒刑月。如附表四編號六至│
  │  │      │      │        │                    │                │                                          │二十三所示之物均沒收。        │
  ├─┼───┼───┼────┼──────────┼────────┼─────────────────────┼───────────────┤
  │22│99年4 │陳逸洛│23,000元│在YAHOO 奇摩拍賣網站│戶名：賴政安、分│1. 證人陳逸洛於警詢中之證述（99年度偵字第 │鄧武金共同意圖為自己不法之所有│
  │  │月16日│      │        │以帳號jocelyn1458 佯│行：華南商業銀行│   16242 號卷三第27至28頁）               │，以詐術使人將本人之物交付，處│
  │  │8 時17│      │        │稱欲拍賣Apple Macboo│大里分行、帳戶：│                                          │有期徒刑月。如附表四編號六至│
  │  │分許  │      │        │k Pro2.4G 電腦，被害│000-000000000000│2. 內政部警政署反詐騙案件紀錄表（99年度偵 │二十三所示之物均沒收。        │
  │  │      │      │        │人於該拍賣商品網頁下│                │   字第16242 號卷三第33頁）               │                              │
  │  │      │      │        │標得標後，要求被害人│                │                                          │吳文桂共同意圖為自己不法之所有│
  │  │      │      │        │需先匯款至指定帳戶內│                │3. 高雄市政府警察局苓雅分局凱旋路派出所陳 │，以詐術使人將本人之物交付，處│
  │  │      │      │        │，使被害人陷於錯誤，│                │   報單、受理刑事案件報案三聯單、受理各類 │有期徒刑月，如易科罰金，以新│
  │  │      │      │        │遂依其指示於99年4 月│                │   案件紀錄表、受理詐騙帳戶通報警示簡便格 │臺幣壹仟元折算壹日。如附表四編│
  │  │      │      │        │16日上午8 時17分許轉│                │   式表（99年度偵字第16242 號卷三第29至32 │號六至二十三所示之物均沒收。  │
  │  │      │      │        │帳至其指定之帳戶內。│                │   頁）                                   │                              │
  │  │      │      │        │                    │                │                                          │洪祥共同意圖為自己不法之所有│
  │  │      │      │        │                    │                │4. YAHOO ！奇摩拍賣得標通知信（99年度偵字 │，以詐術使人將本人之物交付，處│
  │  │      │      │        │                    │                │   第16242 號卷三第34至38頁）             │有期徒刑貳月。如附表四編號六至│
  │  │      │      │        │                    │                │                                          │二十三所示之物均沒收。        │
  │  │      │      │        │                    │                │5.賴政安之華南商業銀行帳號000-000000000000│                              │
  │  │      │      │        │                    │                │  立帳基本資料（99年度訴字第538 號卷第186 │姜智湖共同意圖為自己不法之所有│
  │  │      │      │        │                    │                │  至188頁）                               │，以詐術使人將本人之物交付，處│
  │  │      │      │        │                    │                │                                          │有期徒刑貳月。如附表四編號六至│
  │  │      │      │        │                    │                │                                          │二十三所示之物均沒收。        │
  │  │      │      │        │                    │                │                                          │                              │
  ├─┼───┼───┼────┼──────────┼────────┼─────────────────────┼───────────────┤
  │23│99年4 │吳景嵐│29,989元│以電話00-00000000 撥│戶名：吳沂榛、分│1. 證人吳景嵐於警詢中之證述（99年度偵字第 │鄧武金共同意圖為自己不法之所有│
  │  │月26日│      │（起訴書│打至被害人0000000000│行：國泰世華商業│   16242 號卷三第45至46頁）               │，以詐術使人將本人之物交付，處│
  │  │20時16│      │誤載為  │號行動電話，佯稱為奇│銀行彰化分行、帳│                                          │有期徒刑月。如附表四編號六至│
  │  │分許  │      │127,989 │摩客服人員告知被害人│戶：000-00000000│2. 中國信託商業銀行自動櫃員機交易明細表1  │二十三所示之物均沒收。        │
  │  │      │      │元）    │先前因購物遭詐騙已經│0773            │   紙、台新銀行自動櫃員機交易明細表2 紙（ │                              │
  │  │      │      │        │由偵九隊破獲而通知雅│                │   99年度偵字第16242 號卷三第49頁）       │吳文桂共同意圖為自己不法之所有│
  │  │      │      │        │虎客服中心，之後將有│                │                                          │，以詐術使人將本人之物交付，處│
  │  │      │      │        │臺灣中小企業銀行聯繫│                │3. 高雄市政府警察局三民第一分局長明派出所 │有期徒刑月，如易科罰金，以新│
  │  │      │      │        │退款事宜，之後被害人│                │   受理各類案件紀錄表、受理刑事案件報案三 │臺幣壹仟元折算壹日。如附表四編│
  │  │      │      │        │遂接獲來電顯示02-235│                │   聯單、受理詐騙帳戶通報警示簡便格式表（ │號六至二十三所示之物均沒收。  │
  │  │      │      │        │77171 自稱係臺灣中小│                │   99年度偵字第16242 號卷三第47、48、51頁 │                              │
  │  │      │      │        │企業銀行人員佯稱被害│                │   ）                                     │洪祥共同意圖為自己不法之所有│
  │  │      │      │        │人帳戶經設定為警示帳│                │                                          │，以詐術使人將本人之物交付，處│
  │  │      │      │        │戶，需至自動櫃員機前│                │                                          │有期徒刑貳月。如附表四編號六至│
  │  │      │      │        │操作解除警示，使被害│                │                                          │二十三所示之物均沒收。        │
  │  │      │      │        │人陷於錯誤，遂依其指│                │                                          │                              │
  │  │      │      │        │示於全家便利商店內設│                │                                          │姜智湖共同意圖為自己不法之所有│
  │  │      │      │        │置之自動櫃員機轉帳至│                │                                          │，以詐術使人將本人之物交付，處│
  │  │      │      │        │其指定之帳戶內。    │                │                                          │有期徒刑貳月。如附表四編號六至│
  │  │      │      │        │                    │                │                                          │二十三所示之物均沒收。        │
  │  │      │      │        │                    │                │                                          │                              │
  ├─┼───┼───┼────┼──────────┼────────┼─────────────────────┼───────────────┤
  │24│99年4 │方韻琳│129,989 │一名女子以電話227541│戶名：吳建樺、分│1. 證人方韻琳於警詢中之證述（99年度偵字第 │鄧武金共同意圖為自己不法之所有│
  │  │月19日│      │元（起訴│977 撥打被害人電話，│行：渣打銀行新興│   16242 號卷三第52至54頁）               │，以詐術使人將本人之物交付，處│
  │  │21時40│      │書誤載為│佯稱其為網路賣家批發│分行、帳戶：052-│                                          │有期徒刑肆月。如附表四編號六至│
  │  │分許  │      │228,989 │商，因被害人於99年4 │0000000000000000│2. 中國信託商業銀行自動櫃員機交易明細表1  │二十三所示之物均沒收。        │
  │  │      │      │元）    │月初網路購物時因作業│                │   紙（99年度偵字第16242 號卷三第55頁）   │                              │
  │  │      │      │        │錯誤導致被害人設定付│                │                                          │吳文桂共同意圖為自己不法之所有│
  │  │      │      │        │款方式為分期付款（分│                │3. 內政部警政署反詐騙諮詢專線紀錄表（99年 │，以詐術使人將本人之物交付，處│
  │  │      │      │        │12期每期449 元），並│                │   度偵字第16242 號卷三第56頁）           │有期徒刑肆月，如易科罰金，以新│
  │  │      │      │        │向被害人表示若告知華│                │                                          │臺幣壹仟元折算壹日。如附表四編│
  │  │      │      │        │南商業銀行免付費電話│                │                                          │號六至二十三所示之物均沒收。  │
  │  │      │      │        │即可幫被害人取消分期│                │                                          │                              │
  │  │      │      │        │，5 分鐘後，被害人另│                │                                          │洪祥共同意圖為自己不法之所有│
  │  │      │      │        │接獲自稱為華南商業銀│                │                                          │，以詐術使人將本人之物交付，處│
  │  │      │      │        │行專員詢問被害人是否│                │                                          │有期徒刑月。如附表四編號六至│
  │  │      │      │        │取消12期分期，並要求│                │                                          │二十三所示之物均沒收。        │
  │  │      │      │        │被害人至ATM 轉帳做取│                │                                          │                              │
  │  │      │      │        │消動作，使被害人陷於│                │                                          │姜智湖共同意圖為自己不法之所有│
  │  │      │      │        │錯誤，遂依其指示於99│                │                                          │，以詐術使人將本人之物交付，處│
  │  │      │      │        │年4 月19日分別匯款  │                │                                          │有期徒刑月。如附表四編號六至│
  │  │      │      │        │29,989元、79,000元、│                │                                          │二十三所示之物均沒收。        │
  │  │      │      │        │21,000元轉帳至其指定│                │                                          │                              │
  │  │      │      │        │之帳戶內。          │                │                                          │                              │
  ├─┼───┼───┼────┼──────────┼────────┼─────────────────────┼───────────────┤
  │25│99年4 │李宗鴻│59,978元│被害人接獲一名自稱是│戶名：楊崇仁、分│1. 證人李宗鴻於警詢中之證述               │鄧武金共同意圖為自己不法之所有│
  │  │月14日│      │        │永豐銀行客服電話（  │行：陽信銀行嘉義│  （99年度偵字第11601 號卷二第36至36頁背面│，以詐術使人將本人之物交付，處│
  │  │19時25│      │        │+0000000000000），佯│分行、帳戶：    │   ）                                     │有期徒刑月。如附表四編號六至│
  │  │分許  │      │        │稱被害人之前在露天拍│000000000000    │                                          │二十三所示之物均沒收。        │
  │  │      │      │        │賣遭詐騙匯款帳戶被凍│                │2. 臺北富邦商業銀行自動櫃員機交易明細表、 │                              │
  │  │      │      │        │結要退錢，要求被害人│                │   兆豐商銀存款明細查詢結果列印（99年度偵 │吳文桂共同意圖為自己不法之所有│
  │  │      │      │        │至ATM前操作，使被害 │                │   字第11601 號卷二第38背、38頁）         │，以詐術使人將本人之物交付，處│
  │  │      │      │        │人陷於錯誤，遂依其指│                │                                          │有期徒刑月，如易科罰金，以新│
  │  │      │      │        │示於99年4 月14日晚上│                │3. 內政部警政署反詐騙諮詢專線紀錄表       │臺幣壹仟元折算壹日。如附表四編│
  │  │      │      │        │在萊爾富超商內之臺北│                │  （99年度偵字第11601號卷二第35頁）       │號六至二十三所示之物均沒收。  │
  │  │      │      │        │富邦商業銀行自動櫃員│                │                                          │                              │
  │  │      │      │        │機分別轉帳29,989元、│                │4. 新竹市第二分局關東橋派出所受理詐騙帳戶 │洪祥共同意圖為自己不法之所有│
  │  │      │      │        │29,989元至其指定之帳│                │   通報警示簡便格式表、受理刑事案件報案三 │，以詐術使人將本人之物交付，處│
  │  │      │      │        │戶內。              │                │   聯單、受理各類案件紀錄表（99年度偵字第 │有期徒刑貳月。如附表四編號六至│
  │  │      │      │        │                    │                │   11601 號卷二第39至40頁背面）           │二十三所示之物均沒收。        │
  │  │      │      │        │                    │                │                                          │                              │
  │  │      │      │        │                    │                │                                          │姜智湖共同意圖為自己不法之所有│
  │  │      │      │        │                    │                │                                          │，以詐術使人將本人之物交付，處│
  │  │      │      │        │                    │                │                                          │有期徒刑貳月。如附表四編號六至│
  │  │      │      │        │                    │                │                                          │二十三所示之物均沒收。        │
  │  │      │      │        │                    │                │                                          │                              │
  ├─┼───┼───┼────┼──────────┼────────┼─────────────────────┼───────────────┤
  │26│99年4 │陳家立│9,999元 │被害人於臺北縣新店市│戶名：楊崇仁、分│1. 證人陳家立於警詢中之證述               │鄧武金共同意圖為自己不法之所有│
  │  │月14日│      │        │中正路696 號10樓住所│行：陽信銀行嘉義│  （99年度偵字第11601 號卷二第43至43頁背面│，以詐術使人將本人之物交付，處│
  │  │19時43│      │        │內接獲一名自稱為拍賣│分行、帳戶：    │   ）                                     │有期徒刑貳月。如附表四編號六至│
  │  │分許  │      │        │人員的小姐詢問其先前│000000000000    │                                          │二十三所示之物均沒收。        │
  │  │      │      │        │是否有遭詐騙，被害人│                │2. 中華郵政自動櫃員機交易明細表           │                              │
  │  │      │      │        │答稱有，該名自稱為拍│                │  （99年度偵字第11601號卷二第46頁）       │吳文桂共同意圖為自己不法之所有│
  │  │      │      │        │賣人員的小姐遂佯稱先│                │                                          │，以詐術使人將本人之物交付，處│
  │  │      │      │        │前遭詐騙的部分已經偵│                │3. 內政部警政署反詐騙諮詢專線紀錄表       │有期徒刑貳月，如易科罰金，以新│
  │  │      │      │        │破，需將先前被害人遭│                │ （99年度偵字第11601號卷二第41頁）        │臺幣壹仟元折算壹日。如附表四編│
  │  │      │      │        │詐騙的款項退回，並指│                │                                          │號六至二十三所示之物均沒收。  │
  │  │      │      │        │示被害人需先至提款機│                │4. 臺北縣政府警察局新店分局江陵派出所陳報 │                              │
  │  │      │      │        │前操作轉帳至指定帳戶│                │   單、受理刑事案件報案三聯單、受理各類案 │洪祥共同意圖為自己不法之所有│
  │  │      │      │        │內，使被害人陷於錯誤│                │   件紀錄表、受理詐騙帳戶通報警示簡便格式 │，以詐術使人將本人之物交付，處│
  │  │      │      │        │，遂依其指示以郵局帳│                │   表（99年度偵字第11601 號卷二第42、42背 │有期徒刑壹月。如附表四編號六至│
  │  │      │      │        │戶金融卡於99年4 月14│                │   、44、45頁背面）                       │二十三所示之物均沒收。        │
  │  │      │      │        │日晚間7 時43分轉帳至│                │                                          │                              │
  │  │      │      │        │其指定之帳戶內。    │                │                                          │姜智湖共同意圖為自己不法之所有│
  │  │      │      │        │                    │                │                                          │，以詐術使人將本人之物交付，處│
  │  │      │      │        │                    │                │                                          │有期徒刑壹月。如附表四編號六至│
  │  │      │      │        │                    │                │                                          │二十三所示之物均沒收。        │
  │  │      │      │        │                    │                │                                          │                              │
  ├─┼───┼───┼────┼──────────┼────────┼─────────────────────┼───────────────┤
  │27│99年4 │吳仁宏│4,900元 │在YAHOO 奇摩拍賣網站│戶名：楊崇仁、分│1. 證人吳仁宏於警詢中之證述（99年度偵字第 │鄧武金共同意圖為自己不法之所有│
  │  │月13日│      │        │佯稱欲拍賣冰箱，被害│行：陽信銀行嘉義│   11601號卷二第28至28頁背面）            │，以詐術使人將本人之物交付，處│
  │  │19時36│      │        │人於該拍賣商品網頁下│分行、帳戶：    │                                          │有期徒刑貳月。如附表四編號六至│
  │  │分許  │      │        │標得標後，賣家以0910│000000000000    │2. 中華郵政自動櫃員機交易明細表           │二十三所示之物均沒收。        │
  │  │      │      │        │153895、0000000000號│                │  （99年度偵字第11601號卷二第29頁背面）   │                              │
  │  │      │      │        │行動電話撥打電話與被│                │                                          │吳文桂共同意圖為自己不法之所有│
  │  │      │      │        │害人，要求被害人需先│                │3. 內政部警政署反詐騙案件紀錄表           │，以詐術使人將本人之物交付，處│
  │  │      │      │        │匯款至指定帳戶內，使│                │  （99年度偵字第11601號卷二第26頁）       │有期徒刑貳月，如易科罰金，以新│
  │  │      │      │        │被害人陷於錯誤，遂依│                │                                          │臺幣壹仟元折算壹日。如附表四編│
  │  │      │      │        │其指示以郵局帳戶金融│                │4. 南投縣政府警察局埔里分局埔里派出所受理 │號六至二十三所示之物均沒收。  │
  │  │      │      │        │卡於99年4 月13日晚間│                │   詐騙帳戶通報警示簡便格式表、受理刑事案 │                              │
  │  │      │      │        │7 時36分許轉帳至其指│                │   件報案三聯單（99年度偵字第11601 號卷二 │洪祥共同意圖為自己不法之所有│
  │  │      │      │        │定之帳戶內。        │                │   第27、27頁背面）                       │，以詐術使人將本人之物交付，處│
  │  │      │      │        │                    │                │                                          │有期徒刑壹月。如附表四編號六至│
  │  │      │      │        │                    │                │                                          │二十三所示之物均沒收。        │
  │  │      │      │        │                    │                │                                          │                              │
  │  │      │      │        │                    │                │                                          │姜智湖共同意圖為自己不法之所有│
  │  │      │      │        │                    │                │                                          │，以詐術使人將本人之物交付，處│
  │  │      │      │        │                    │                │                                          │有期徒刑壹月。如附表四編號六至│
  │  │      │      │        │                    │                │                                          │二十三所示之物均沒收。        │
  │  │      │      │        │                    │                │                                          │                              │
  ├─┼───┼───┼────┼──────────┼────────┼─────────────────────┼───────────────┤
  │28│99年4 │楊雯瑛│30,000元│在YAHOO 奇摩拍賣網站│戶名：楊崇仁、分│1. 證人楊雯瑛於警詢中之證述               │鄧武金共同意圖為自己不法之所有│
  │  │月12日│      │        │以帳號ginayang0104佯│行：陽信銀行嘉義│ （99年度偵字第11601號卷二第51至52頁）    │，以詐術使人將本人之物交付，處│
  │  │11時45│      │        │稱欲拍賣香奈兒手提包│分行、帳戶：    │                                          │有期徒刑月。如附表四編號六至│
  │  │分許  │      │        │，被害人於該拍賣商品│000000000000    │2. 玉山銀行自動櫃員機交易明細表           │二十三所示之物均沒收。        │
  │  │      │      │        │網頁下標得標並留下聯│                │  （99年度偵字第11601號卷二第52頁背面）   │                              │
  │  │      │      │        │絡電話後，1 名佯稱為│                │                                          │吳文桂共同意圖為自己不法之所有│
  │  │      │      │        │賣家男子以電話020939│                │3. 內政部警政署反詐騙案件紀錄表           │，以詐術使人將本人之物交付，處│
  │  │      │      │        │582015於99年4 月11日│                │  （99年度偵字第11601號卷二第48至49頁）   │有期徒刑月，如易科罰金，以新│
  │  │      │      │        │晚間9 時撥打電話至被│                │                                          │臺幣壹仟元折算壹日。如附表四編│
  │  │      │      │        │害人家中與被害人談妥│                │4. 臺南市警察局第五分局開元派出所受理刑事 │號六至二十三所示之物均沒收。  │
  │  │      │      │        │價錢後，於翌（12）日│                │   案件報案三聯單、受理詐騙帳戶通報警示簡 │                              │
  │  │      │      │        │上午10時50分許以+852│                │   便格式表（99年度偵字第11601 號卷二第50 │洪祥共同意圖為自己不法之所有│
  │  │      │      │        │00000000撥打被害人手│                │   、50頁背面）                           │，以詐術使人將本人之物交付，處│
  │  │      │      │        │機確定被害人已下標，│                │                                          │有期徒刑貳月。如附表四編號六至│
  │  │      │      │        │5 分鐘後並傳簡訊至被│                │                                          │二十三所示之物均沒收。        │
  │  │      │      │        │害人手機要求被害人需│                │                                          │                              │
  │  │      │      │        │先匯款至指定帳戶內，│                │                                          │姜智湖共同意圖為自己不法之所有│
  │  │      │      │        │使被害人陷於錯誤，遂│                │                                          │，以詐術使人將本人之物交付，處│
  │  │      │      │        │依其指示於以99年4月 │                │                                          │有期徒刑貳月。如附表四編號六至│
  │  │      │      │        │12 日上午11時45分許 │                │                                          │二十三所示之物均沒收。        │
  │  │      │      │        │在玉山銀行台南分行以│                │                                          │                              │
  │  │      │      │        │ATM 轉帳至其指定之帳│                │                                          │                              │
  │  │      │      │        │戶內。              │                │                                          │                              │
  │  │      │      │        │                    │                │                                          │                              │
  ├─┼───┼───┼────┼──────────┼────────┼─────────────────────┼───────────────┤
  │29│99年4 │翁嘉澤│9,720元 │在YAHOO 奇摩拍賣網站│戶名：楊崇仁、分│1. 證人翁嘉澤於警詢中之證述               │鄧武金共同意圖為自己不法之所有│
  │  │月13日│      │        │以帳號j0000000佯稱欲│行：陽信銀行嘉義│ （99 年度偵字第11601 號卷二第55至55頁背面│，以詐術使人將本人之物交付，處│
  │  │15時5 │      │        │拍賣雀巢奶粉，被害人│分行、帳戶：    │  ）                                      │有期徒刑貳月。如附表四編號六至│
  │  │分許  │      │        │於該拍賣商品網頁下標│000000000000    │                                          │二十三所示之物均沒收。        │
  │  │      │      │        │得標後，要求被害人需│                │2. 中華郵政自動櫃員機交易明細表           │                              │
  │  │      │      │        │先匯款至指定帳戶內，│                │ （99年度偵字第11601號卷二第54頁背面）    │吳文桂共同意圖為自己不法之所有│
  │  │      │      │        │使被害人陷於錯誤，遂│                │                                          │，以詐術使人將本人之物交付，處│
  │  │      │      │        │依其指示於99年4 月13│                │3. 內政部警政署反詐騙諮詢專線紀錄表       │有期徒刑貳月，如易科罰金，以新│
  │  │      │      │        │日3 時5 分銀行轉帳至│                │  （99年度偵字第11601號卷二第53頁）       │臺幣壹仟元折算壹日。如附表四編│
  │  │      │      │        │其指定之帳戶內。    │                │                                          │號六至二十三所示之物均沒收。  │
  │  │      │      │        │                    │                │4. 臺南縣警察局善化分局新市分駐所受理刑事 │                              │
  │  │      │      │        │                    │                │   案件報案三聯單（99年度偵字第11601 號卷 │洪祥共同意圖為自己不法之所有│
  │  │      │      │        │                    │                │   二第54 頁）                            │，以詐術使人將本人之物交付，處│
  │  │      │      │        │                    │                │                                          │有期徒刑壹月。如附表四編號六至│
  │  │      │      │        │                    │                │                                          │二十三所示之物均沒收。        │
  │  │      │      │        │                    │                │                                          │                              │
  │  │      │      │        │                    │                │                                          │姜智湖共同意圖為自己不法之所有│
  │  │      │      │        │                    │                │                                          │，以詐術使人將本人之物交付，處│
  │  │      │      │        │                    │                │                                          │有期徒刑壹月。如附表四編號六至│
  │  │      │      │        │                    │                │                                          │二十三所示之物均沒收。        │
  │  │      │      │        │                    │                │                                          │                              │
  ├─┼───┼───┼────┼──────────┼────────┼─────────────────────┼───────────────┤
  │30│99年4 │許靖鈺│9,600元 │在YAHOO 奇摩拍賣網站│戶名：楊崇仁、分│1. 證人許靖鈺於警詢中之證述（99年度偵字第 │鄧武金共同意圖為自己不法之所有│
  │  │月13日│      │        │以帳號sweethouse101 │行：陽信銀行嘉義│   16242號卷三第104至105頁）              │，以詐術使人將本人之物交付，處│
  │  │22時11│      │        │佯稱欲拍賣回數票，被│分行、帳戶：    │                                          │有期徒刑貳月。如附表四編號六至│
  │  │分許  │      │        │害人在臺北縣永和市保│000000000000    │2. 內政部警政署反詐騙案件紀錄表           │二十三所示之物均沒收。        │
  │  │      │      │        │安路270 號12樓住處內│                │  （99年度偵字第16242號卷三第109頁）      │                              │
  │  │      │      │        │於該拍賣商品網頁下標│                │                                          │吳文桂共同意圖為自己不法之所有│
  │  │      │      │        │得標後，要求被害人需│                │3. 臺北縣政府警察局永和分局新生派出所受理 │，以詐術使人將本人之物交付，處│
  │  │      │      │        │先匯款至指定帳戶內，│                │   刑事案件報案三聯單、受理各類案件紀錄表 │有期徒刑貳月，如易科罰金，以新│
  │  │      │      │        │使被害人陷於錯誤，遂│                │   、陳報單、受理詐騙帳戶通報警示簡便格式 │臺幣壹仟元折算壹日。如附表四編│
  │  │      │      │        │依其指示於99年4 月13│                │   表（99年度偵字第16242 號卷三第106 、   │號六至二十三所示之物均沒收。  │
  │  │      │      │        │日晚間10時11分許轉帳│                │   107、108 、110頁）                     │                              │
  │  │      │      │        │至其指定之帳戶內。  │                │                                          │洪祥共同意圖為自己不法之所有│
  │  │      │      │        │                    │                │                                          │，以詐術使人將本人之物交付，處│
  │  │      │      │        │                    │                │                                          │有期徒刑壹月。如附表四編號六至│
  │  │      │      │        │                    │                │                                          │二十三所示之物均沒收。        │
  │  │      │      │        │                    │                │                                          │                              │
  │  │      │      │        │                    │                │                                          │姜智湖共同意圖為自己不法之所有│
  │  │      │      │        │                    │                │                                          │，以詐術使人將本人之物交付，處│
  │  │      │      │        │                    │                │                                          │有期徒刑壹月。如附表四編號六至│
  │  │      │      │        │                    │                │                                          │二十三所示之物均沒收。        │
  │  │      │      │        │                    │                │                                          │                              │
  ├─┼───┼───┼────┼──────────┼────────┼─────────────────────┼───────────────┤
  │31│99年4 │李豪斌│19,100元│在露天拍賣網站以帳號│戶名：王摩西、分│1. 證人李豪斌於警詢中之證述               │鄧武金共同意圖為自己不法之所有│
  │  │月19日│      │        │alan5288佯稱欲拍賣筆│行：中華郵政股份│  （99年度偵字第16242號卷三第111至113頁） │，以詐術使人將本人之物交付，處│
  │  │17時17│      │        │記型電腦，被害人於該│有限公司行政院郵│                                          │有期徒刑月。如附表四編號六至│
  │  │分許  │      │        │拍賣商品網頁下標得標│局、帳戶：700-00│2. 內政部警政署反詐騙案件紀錄表           │二十三所示之物均沒收。        │
  │  │      │      │        │後，要求被害人需先匯│000000000000    │   （99年度偵字第16242號卷三第114頁）     │                              │
  │  │      │      │        │款至指定帳戶內，使被│                │                                          │吳文桂共同意圖為自己不法之所有│
  │  │      │      │        │害人陷於錯誤，遂依其│                │                                          │，以詐術使人將本人之物交付，處│
  │  │      │      │        │指示於同日以玉山網路│                │                                          │有期徒刑月，如易科罰金，以新│
  │  │      │      │        │銀行轉帳至其指定之帳│                │                                          │臺幣壹仟元折算壹日。如附表四編│
  │  │      │      │        │戶內。              │                │                                          │號六至二十三所示之物均沒收。  │
  │  │      │      │        │                    │                │                                          │                              │
  │  │      │      │        │                    │                │                                          │洪祥共同意圖為自己不法之所有│
  │  │      │      │        │                    │                │                                          │，以詐術使人將本人之物交付，處│
  │  │      │      │        │                    │                │                                          │有期徒刑貳月。如附表四編號六至│
  │  │      │      │        │                    │                │                                          │二十三所示之物均沒收。        │
  │  │      │      │        │                    │                │                                          │                              │
  │  │      │      │        │                    │                │                                          │姜智湖共同意圖為自己不法之所有│
  │  │      │      │        │                    │                │                                          │，以詐術使人將本人之物交付，處│
  │  │      │      │        │                    │                │                                          │有期徒刑貳月。如附表四編號六至│
  │  │      │      │        │                    │                │                                          │二十三所示之物均沒收。        │
  │  │      │      │        │                    │                │                                          │                              │
  ├─┼───┼───┼────┼──────────┼────────┼─────────────────────┼───────────────┤
  │32│99年4 │黃松憲│5,100元 │在YAHOO 奇摩拍賣網站│戶名：王摩西、分│1. 證人黃松憲於警詢中之證述               │鄧武金共同意圖為自己不法之所有│
  │  │月19日│      │        │佯稱欲拍賣SONY W980 │行：中華郵政股份│ （99年度偵字第16242號卷三第115至116頁）  │，以詐術使人將本人之物交付，處│
  │  │19時30│      │        │手機，被害人於該拍賣│有限公司行政院郵│                                          │有期徒刑貳月。如附表四編號六至│
  │  │分許  │      │        │商品網頁下標得標後，│局、帳戶：700-00│2. 被害人黃松憲之中華郵政存摺內頁影本     │二十三所示之物均沒收。        │
  │  │      │      │        │要求被害人需先匯款至│000000000000    │  （99年度偵字第16242號卷三第117頁）      │                              │
  │  │      │      │        │指定帳戶內，使被害人│                │                                          │吳文桂共同意圖為自己不法之所有│
  │  │      │      │        │陷於錯誤，遂依其指示│                │3. 內政部警政署反詐騙諮詢專線紀錄表       │，以詐術使人將本人之物交付，處│
  │  │      │      │        │於99年4 月19日晚間7 │                │ （99年度偵字第16242號卷三第118頁）       │有期徒刑貳月，如易科罰金，以新│
  │  │      │      │        │時30分許轉帳至其指定│                │                                          │臺幣壹仟元折算壹日。如附表四編│
  │  │      │      │        │之帳戶內。          │                │4. 臺北縣政府警察局板橋分局大觀派出所受理 │號六至二十三所示之物均沒收。  │
  │  │      │      │        │                    │                │   詐騙帳戶通報警示簡便格式表、受理刑事案 │                              │
  │  │      │      │        │                    │                │   件報案三聯單（99年度偵字第16242 號卷三 │洪祥共同意圖為自己不法之所有│
  │  │      │      │        │                    │                │   第119 、120 頁）                       │，以詐術使人將本人之物交付，處│
  │  │      │      │        │                    │                │                                          │有期徒刑壹月。如附表四編號六至│
  │  │      │      │        │                    │                │                                          │二十三所示之物均沒收。        │
  │  │      │      │        │                    │                │                                          │                              │
  │  │      │      │        │                    │                │                                          │姜智湖共同意圖為自己不法之所有│
  │  │      │      │        │                    │                │                                          │，以詐術使人將本人之物交付，處│
  │  │      │      │        │                    │                │                                          │有期徒刑壹月。如附表四編號六至│
  │  │      │      │        │                    │                │                                          │二十三所示之物均沒收。        │
  │  │      │      │        │                    │                │                                          │                              │
  ├─┼───┼───┼────┼──────────┼────────┼─────────────────────┼───────────────┤
  │33│99年4 │劉和瑞│11,000元│在露天拍賣網站佯稱欲│戶名：王摩西、分│1. 證人劉和瑞於警詢中之證述               │鄧武金共同意圖為自己不法之所有│
  │  │月19日│      │        │拍賣CANON G11 數位相│行：中華郵政股份│ （99年度偵字第16242號卷三第121至123頁）  │，以詐術使人將本人之物交付，處│
  │  │17時32│      │        │機，被害人遂與拍賣網│有限公司行政院郵│                                          │有期徒刑貳月。如附表四編號六至│
  │  │分許  │      │        │頁中所留0000000000號│局、帳戶：700-00│2. 中華郵政自動櫃員機交易明細表           │二十三所示之物均沒收。        │
  │  │      │      │        │行動電話聯繫，該人遂│000000000000    │  （99年度偵字第16242號卷三第124頁）      │                              │
  │  │      │      │        │要求被害人需先匯款至│                │                                          │吳文桂共同意圖為自己不法之所有│
  │  │      │      │        │指定帳戶內，使被害人│                │3. 內政部警政署反詐騙諮詢專線紀錄表       │，以詐術使人將本人之物交付，處│
  │  │      │      │        │陷於錯誤，遂依其指示│                │  （99年度偵字第16242號卷三第127頁）      │有期徒刑貳月，如易科罰金，以新│
  │  │      │      │        │於99年4 月19日下午5 │                │                                          │臺幣壹仟元折算壹日。如附表四編│
  │  │      │      │        │時32分52秒至中華大學│                │4. 新竹市政府警察局第三分局中華派出所受理 │號六至二十三所示之物均沒收。  │
  │  │      │      │        │郵局ATM 轉帳至其指定│                │   詐騙帳戶通報警示簡便格式表、受理刑事案 │                              │
  │  │      │      │        │之帳戶內。          │                │   件報案三聯單、陳報單（99年度偵字第16242│洪祥共同意圖為自己不法之所有│
  │  │      │      │        │                    │                │   號卷三第125 、128、129頁）             │，以詐術使人將本人之物交付，處│
  │  │      │      │        │                    │                │                                          │有期徒刑壹月。如附表四編號六至│
  │  │      │      │        │                    │                │                                          │二十三所示之物均沒收。        │
  │  │      │      │        │                    │                │                                          │                              │
  │  │      │      │        │                    │                │                                          │姜智湖共同意圖為自己不法之所有│
  │  │      │      │        │                    │                │                                          │，以詐術使人將本人之物交付，處│
  │  │      │      │        │                    │                │                                          │有期徒刑壹月。如附表四編號六至│
  │  │      │      │        │                    │                │                                          │二十三所示之物均沒收。        │
  │  │      │      │        │                    │                │                                          │                              │
  ├─┼───┼───┼────┼──────────┼────────┼─────────────────────┼───────────────┤
  │34│99年4 │闞裕弘│5,000元 │在露天拍賣網站以帳號│戶名：王摩西、分│1. 證人闞裕弘於警詢中之證述               │鄧武金共同意圖為自己不法之所有│
  │  │月19日│      │        │lyunlyun520 佯稱欲拍│行：中華郵政股份│  （99年度偵字第16242號卷三第130至131頁） │，以詐術使人將本人之物交付，處│
  │  │17時14│      │        │賣Panasonic LX3 數位│有限公司行政院郵│                                          │有期徒刑貳月。如附表四編號六至│
  │  │分許  │      │        │相機，被害人於該拍賣│局、帳戶：700-00│2. 內政部警政署反詐騙案件紀錄表           │二十三所示之物均沒收。        │
  │  │      │      │        │商品網頁下標得標後，│000000000000    │  （99年度偵字第16242號卷三第132頁）      │                              │
  │  │      │      │        │要求被害人需先匯款至│                │                                          │吳文桂共同意圖為自己不法之所有│
  │  │      │      │        │指定帳戶內，使被害人│                │                                          │，以詐術使人將本人之物交付，處│
  │  │      │      │        │陷於錯誤，遂依其指示│                │                                          │有期徒刑貳月，如易科罰金，以新│
  │  │      │      │        │於99年4 月19日下午5 │                │                                          │臺幣壹仟元折算壹日。如附表四編│
  │  │      │      │        │時14分許以臺北富邦商│                │                                          │號六至二十三所示之物均沒收。  │
  │  │      │      │        │業銀行金融卡在臺灣中│                │                                          │                              │
  │  │      │      │        │小企業銀行東高雄分行│                │                                          │洪祥共同意圖為自己不法之所有│
  │  │      │      │        │ATM 前轉帳至其指定之│                │                                          │，以詐術使人將本人之物交付，處│
  │  │      │      │        │帳戶內。            │                │                                          │有期徒刑壹月。如附表四編號六至│
  │  │      │      │        │                    │                │                                          │二十三所示之物均沒收。        │
  │  │      │      │        │                    │                │                                          │                              │
  │  │      │      │        │                    │                │                                          │姜智湖共同意圖為自己不法之所有│
  │  │      │      │        │                    │                │                                          │，以詐術使人將本人之物交付，處│
  │  │      │      │        │                    │                │                                          │有期徒刑壹月。如附表四編號六至│
  │  │      │      │        │                    │                │                                          │二十三所示之物均沒收。        │
  │  │      │      │        │                    │                │                                          │                              │
  ├─┼───┼───┼────┼──────────┼────────┼─────────────────────┼───────────────┤
  │35│99年4 │蔡菀璇│11,050元│在露天拍賣網站以帳號│戶名：王摩西、分│1. 證人蔡菀璇於警詢中之證述               │鄧武金共同意圖為自己不法之所有│
  │  │月19日│      │        │samchlang88 佯稱欲拍│行：中華郵政股份│  （99年度偵字第16242號卷三第133至134頁） │，以詐術使人將本人之物交付，處│
  │  │19時38│      │        │賣相機，被害人先與拍│有限公司行政院郵│                                          │有期徒刑貳月。如附表四編號六至│
  │  │分許  │      │        │賣頁面中所留00000000│局、帳戶：700-00│2. 中國信託自動櫃員機交易明細表           │二十三所示之物均沒收。        │
  │  │      │      │        │48號行動電話聯繫後，│000000000000    │  （99年度偵字第16242號卷三第135頁）      │                              │
  │  │      │      │        │該持有0000000000號行│                │                                          │吳文桂共同意圖為自己不法之所有│
  │  │      │      │        │動電話者亦撥打被害人│                │3. 內政部警政署反詐騙諮詢專線紀錄表       │，以詐術使人將本人之物交付，處│
  │  │      │      │        │電話約談交易事宜，並│                │  （99年度偵字第16242號卷三第138頁）      │有期徒刑貳月，如易科罰金，以新│
  │  │      │      │        │要求被害人需先匯款至│                │                                          │臺幣壹仟元折算壹日。如附表四編│
  │  │      │      │        │指定帳戶內，使被害人│                │4. 臺北縣政府警察局永和分局得和派出所受理 │號六至二十三所示之物均沒收。  │
  │  │      │      │        │陷於錯誤，遂依其指示│                │   刑事案件報案三聯單、受理詐騙帳戶通報警 │                              │
  │  │      │      │        │於99年4 月19日晚間7 │                │   示簡便格式表、陳報單（99年度偵字第16242│洪祥共同意圖為自己不法之所有│
  │  │      │      │        │時38分許在7-11超商內│                │   號卷三第136 、137 、139 頁）           │，以詐術使人將本人之物交付，處│
  │  │      │      │        │之中國信託自動櫃員機│                │                                          │有期徒刑壹月。如附表四編號六至│
  │  │      │      │        │前轉帳至其指定之帳戶│                │                                          │二十三所示之物均沒收。        │
  │  │      │      │        │內。                │                │                                          │                              │
  │  │      │      │        │                    │                │                                          │姜智湖共同意圖為自己不法之所有│
  │  │      │      │        │                    │                │                                          │，以詐術使人將本人之物交付，處│
  │  │      │      │        │                    │                │                                          │有期徒刑壹月。如附表四編號六至│
  │  │      │      │        │                    │                │                                          │二十三所示之物均沒收。        │
  │  │      │      │        │                    │                │                                          │                              │
  ├─┼───┼───┼────┼──────────┼────────┼─────────────────────┼───────────────┤
  │36│99年4 │許文得│9,038元 │以電話佯稱為YAHOO 奇│戶名：謝小鳳、分│1. 證人許文得於警詢中之證述               │鄧武金共同意圖為自己不法之所有│
  │  │月13日│      │        │摩拍賣網站之工作人員│行：中華郵政股份│  （99年度偵字第16242號卷三第140至141頁） │，以詐術使人將本人之物交付，處│
  │  │20時4 │      │        │，表示之前被害人下標│有限公司烏日明道│                                          │有期徒刑貳月。如附表四編號六至│
  │  │分許  │      │        │匯款之vissim日系品牌│郵局、帳戶：    │2. 國泰世華商銀自動櫃員機交易明細表       │二十三所示之物均沒收。        │
  │  │（起訴│      │        │鞋款有問題，欲退款給│000-000000000000│  （99年度偵字第16242號卷三第142頁）      │                              │
  │  │書誤載│      │        │被害人，使被害人陷於│87              │                                          │吳文桂共同意圖為自己不法之所有│
  │  │為99年│      │        │錯誤，遂依其指示於  │                │3. 內政部警政署反詐騙案件專線紀錄表       │，以詐術使人將本人之物交付，處│
  │  │4 月5 │      │        │99年4 月13日晚間8 時│                │  （99年度偵字第16242號卷三第143頁）      │有期徒刑貳月，如易科罰金，以新│
  │  │日）  │      │        │4 分許轉帳至其指定之│                │                                          │臺幣壹仟元折算壹日。如附表四編│
  │  │      │      │        │帳戶內。            │                │4. 臺北市政府警察局松山分局東社派出所受理 │號六至二十三所示之物均沒收。  │
  │  │      │      │        │                    │                │   刑事案件報案三聯單、受理各類案件紀錄表 │                              │
  │  │      │      │        │                    │                │   、受理詐騙帳戶通報警示簡便格式表、陳報 │洪祥共同意圖為自己不法之所有│
  │  │      │      │        │                    │                │   單（99年度偵字第16242 號卷三第144 至146│，以詐術使人將本人之物交付，處│
  │  │      │      │        │                    │                │   、149 頁）                             │有期徒刑壹月。如附表四編號六至│
  │  │      │      │        │                    │                │                                          │二十三所示之物均沒收。        │
  │  │      │      │        │                    │                │                                          │                              │
  │  │      │      │        │                    │                │                                          │姜智湖共同意圖為自己不法之所有│
  │  │      │      │        │                    │                │                                          │，以詐術使人將本人之物交付，處│
  │  │      │      │        │                    │                │                                          │有期徒刑壹月。如附表四編號六至│
  │  │      │      │        │                    │                │                                          │二十三所示之物均沒收。        │
  │  │      │      │        │                    │                │                                          │                              │
  ├─┼───┼───┼────┼──────────┼────────┼─────────────────────┼───────────────┤
  │37│99年4 │陳美萍│10,120元│在YAHOO 奇摩拍賣網站│戶名：謝小鳳、分│1. 證人陳美萍於警詢中之證述               │鄧武金共同意圖為自己不法之所有│
  │  │月13日│      │        │以帳號gigigcool12005│行：中華郵政股份│  （99年度偵字第11601號卷二第58背至59頁） │，以詐術使人將本人之物交付，處│
  │  │20時28│      │        │佯稱欲拍賣LV包包，被│有限公司烏日明道│                                          │有期徒刑貳月。如附表四編號六至│
  │  │分許  │      │        │害人於該拍賣商品網頁│郵局、帳戶：    │2. 中華郵政自動櫃員機交易明細表           │二十三所示之物均沒收。        │
  │  │      │      │        │下標得標後，要求被害│000-000000000000│  （99年度偵字第11601號卷二第57頁背面）   │                              │
  │  │      │      │        │人需先匯款至指定帳戶│87              │                                          │吳文桂共同意圖為自己不法之所有│
  │  │      │      │        │內，使被害人陷於錯誤│                │3. 內政部警政署反詐騙案件紀錄表           │，以詐術使人將本人之物交付，處│
  │  │      │      │        │，遂依其指示於99年4 │                │  （99年度偵字第11601號卷二第56頁）       │有期徒刑貳月，如易科罰金，以新│
  │  │      │      │        │月13日晚間8 時28分許│                │                                          │臺幣壹仟元折算壹日。如附表四編│
  │  │      │      │        │至臺南縣歸仁郵局ATM │                │4. 臺南縣警察局歸仁分局龜南派出所受理詐騙 │號六至二十三所示之物均沒收。  │
  │  │      │      │        │前轉帳至其指定之帳戶│                │   帳戶通報警示簡便格式表、受理刑事案件報 │                              │
  │  │      │      │        │內。                │                │   案三聯單（99年度偵字第11601 號卷二第57 │洪祥共同意圖為自己不法之所有│
  │  │      │      │        │                    │                │   、58頁）                               │，以詐術使人將本人之物交付，處│
  │  │      │      │        │                    │                │                                          │有期徒刑壹月。如附表四編號六至│
  │  │      │      │        │                    │                │                                          │二十三所示之物均沒收。        │
  │  │      │      │        │                    │                │                                          │                              │
  │  │      │      │        │                    │                │                                          │姜智湖共同意圖為自己不法之所有│
  │  │      │      │        │                    │                │                                          │，以詐術使人將本人之物交付，處│
  │  │      │      │        │                    │                │                                          │有期徒刑壹月。如附表四編號六至│
  │  │      │      │        │                    │                │                                          │二十三所示之物均沒收。        │
  │  │      │      │        │                    │                │                                          │                              │
  ├─┼───┼───┼────┼──────────┼────────┼─────────────────────┼───────────────┤
  │38│99年4 │張郁婕│7,000元 │在露天拍賣網站以帳號│戶名：謝小鳳、分│1. 證人張郁婕於警詢中之證述               │鄧武金共同意圖為自己不法之所有│
  │  │月13日│      │        │：willa0394 佯稱欲拍│行：中華郵政股份│  （99年度偵字第11601號卷二第79背至80頁） │，以詐術使人將本人之物交付，處│
  │  │21時34│      │        │賣Canon Power Shot  │有限公司烏日明道│                                          │有期徒刑貳月。如附表四編號六至│
  │  │分    │      │        │G11 相機，被害人與拍│郵局、帳戶：    │2. 中國信託自動櫃員機交易明細表           │二十三所示之物均沒收。        │
  │  │      │      │        │賣網頁中所留之MSN 帳│000-000000000000│ （99年度偵字第11601號卷二第83頁）        │                              │
  │  │      │      │        │號聯繫，持有該MSN 帳│87              │                                          │吳文桂共同意圖為自己不法之所有│
  │  │      │      │        │號之人遂要求被害人需│                │3. 內政部警政署反詐騙諮詢專線紀錄表       │，以詐術使人將本人之物交付，處│
  │  │      │      │        │先匯款至指定帳戶內，│                │  （99年度偵字第11601號卷二第78頁）       │有期徒刑貳月，如易科罰金，以新│
  │  │      │      │        │使被害人陷於錯誤，遂│                │                                          │臺幣壹仟元折算壹日。如附表四編│
  │  │      │      │        │依其指示於99年4 月13│                │4. 臺北縣政府警察局土城分局頂埔派出所受理 │號六至二十三所示之物均沒收。  │
  │  │      │      │        │日晚間9 時34分許在  │                │   各類案件紀錄表、受理詐騙帳戶通報警示簡 │                              │
  │  │      │      │        │7-11超商內設置之中國│                │   便格式表（99年度偵字第11601 號卷二第79 │洪祥共同意圖為自己不法之所有│
  │  │      │      │        │信託商業銀行自動櫃員│                │   、84頁）                               │，以詐術使人將本人之物交付，處│
  │  │      │      │        │機前轉帳至其指定之帳│                │                                          │有期徒刑壹月。如附表四編號六至│
  │  │      │      │        │戶內。              │                │5. 露天拍賣商品頁面                       │二十三所示之物均沒收。        │
  │  │      │      │        │                    │                │  （99年度偵字第11601號卷二第83頁背面）   │                              │
  │  │      │      │        │                    │                │                                          │姜智湖共同意圖為自己不法之所有│
  │  │      │      │        │                    │                │                                          │，以詐術使人將本人之物交付，處│
  │  │      │      │        │                    │                │                                          │有期徒刑壹月。如附表四編號六至│
  │  │      │      │        │                    │                │                                          │二十三所示之物均沒收。        │
  │  │      │      │        │                    │                │                                          │                              │
  ├─┼───┼───┼────┼──────────┼────────┼─────────────────────┼───────────────┤
  │39│99年4 │李宛霞│15,000元│在YAHOO 奇摩拍賣網站│戶名：黃雅慧、分│1. 證人李宛霞於警詢中之證述               │鄧武金共同意圖為自己不法之所有│
  │  │月5 日│      │        │以帳號skl425佯稱欲拍│行：中華郵政股份│  （99年度偵字第11601 號卷二第131 至131 頁│，以詐術使人將本人之物交付，處│
  │  │19時49│      │        │賣LV包包，被害人透過│有限公司嘉義興嘉│   背面）                                 │有期徒刑月。如附表四編號六至│
  │  │分許  │      │        │拍賣頁面中問與答詢問│分行、帳號：    │                                          │二十三所示之物均沒收。        │
  │  │      │      │        │可否議價後，答覆者留│000-000000000000│2. 中華郵政Web ATM 轉帳明細表             │                              │
  │  │      │      │        │下一MSN 帳號要求被害│62              │  （99年度偵字第11601號卷二第132頁）      │吳文桂共同意圖為自己不法之所有│
  │  │      │      │        │人使用MSN 商討交易事│                │                                          │，以詐術使人將本人之物交付，處│
  │  │      │      │        │宜成交後，另要求被害│                │3. 內政部警政署反詐騙諮詢專線紀錄表       │有期徒刑月，如易科罰金，以新│
  │  │      │      │        │人需先匯款至指定帳戶│                │   （99年度偵字第11601號卷二第129頁）     │臺幣壹仟元折算壹日。如附表四編│
  │  │      │      │        │內，使被害人陷於錯誤│                │                                          │號六至二十三所示之物均沒收。  │
  │  │      │      │        │，遂依其指示於99 年4│                │4. 臺中縣警察局霧峰分局國光派出所陳報單、 │                              │
  │  │      │      │        │月5 日晚間7 時49 分 │                │   受理刑事案件報案三聯單（99年度偵字第   │洪祥共同意圖為自己不法之所有│
  │  │      │      │        │許轉帳至其指定之帳戶│                │   11601 號卷二第130 、130 頁背面）       │，以詐術使人將本人之物交付，處│
  │  │      │      │        │內。                │                │                                          │有期徒刑貳月。如附表四編號六至│
  │  │      │      │        │                    │                │                                          │二十三所示之物均沒收。        │
  │  │      │      │        │                    │                │                                          │                              │
  │  │      │      │        │                    │                │                                          │姜智湖共同意圖為自己不法之所有│
  │  │      │      │        │                    │                │                                          │，以詐術使人將本人之物交付，處│
  │  │      │      │        │                    │                │                                          │有期徒刑貳月。如附表四編號六至│
  │  │      │      │        │                    │                │                                          │二十三所示之物均沒收。        │
  │  │      │      │        │                    │                │                                          │                              │
  ├─┼───┼───┼────┼──────────┼────────┼─────────────────────┼───────────────┤
  │40│99年4 │趙介宏│9,000元 │在露天拍賣網站佯稱欲│戶名：黃雅慧、分│1. 證人趙介宏於警詢中之證述（99年度偵字第 │鄧武金共同意圖為自己不法之所有│
  │  │月5 日│      │        │拍賣液晶電視，被害人│行：中華郵政股份│   16242 號卷三第168至170頁）             │，以詐術使人將本人之物交付，處│
  │  │1 時7 │      │        │於該拍賣商品網頁下標│有限公司嘉義興嘉│                                          │有期徒刑貳月。如附表四編號六至│
  │  │分許  │      │        │得標後，以即時通帳號│分行、帳號：    │2. 中國信託自動櫃員機交易明細表           │二十三所示之物均沒收。        │
  │  │      │      │        │jolin0000000@yahoo. │000-000000000000│  （99年度偵字第16242號卷三第171頁）      │                              │
  │  │      │      │        │com.tw與被害人商討買│62              │                                          │吳文桂共同意圖為自己不法之所有│
  │  │      │      │        │賣事宜，要求被害人需│                │3. 內政部警政署反詐騙諮詢專線紀錄表       │，以詐術使人將本人之物交付，處│
  │  │      │      │        │先匯款至指定帳戶內，│                │  （99年度偵字第11601號卷二第118頁）      │有期徒刑貳月，如易科罰金，以新│
  │  │      │      │        │使被害人陷於錯誤，遂│                │                                          │臺幣壹仟元折算壹日。如附表四編│
  │  │      │      │        │依其指示於99年4 月5 │                │                                          │號六至二十三所示之物均沒收。  │
  │  │      │      │        │日凌晨1 時7 分許至  │                │                                          │                              │
  │  │      │      │        │超商內之中國信託商業│                │                                          │洪祥共同意圖為自己不法之所有│
  │  │      │      │        │銀行自動櫃員機轉帳至│                │                                          │，以詐術使人將本人之物交付，處│
  │  │      │      │        │其指定之帳戶內。    │                │                                          │有期徒刑壹月。如附表四編號六至│
  │  │      │      │        │                    │                │                                          │二十三所示之物均沒收。        │
  │  │      │      │        │                    │                │                                          │                              │
  │  │      │      │        │                    │                │                                          │姜智湖共同意圖為自己不法之所有│
  │  │      │      │        │                    │                │                                          │，以詐術使人將本人之物交付，處│
  │  │      │      │        │                    │                │                                          │有期徒刑壹月。如附表四編號六至│
  │  │      │      │        │                    │                │                                          │二十三所示之物均沒收。        │
  │  │      │      │        │                    │                │                                          │                              │
  ├─┼───┼───┼────┼──────────┼────────┼─────────────────────┼───────────────┤
  │41│99年4 │林書立│15,000元│在YAHOO 奇摩拍賣網站│戶名：黃雅慧、分│1. 證人林書立於警詢中之證述               │鄧武金共同意圖為自己不法之所有│
  │  │月4 日│      │        │佯稱欲拍賣Apple     │行：中華郵政股份│  （99年度偵字第11601 號卷二第106 頁背面至│，以詐術使人將本人之物交付，處│
  │  │17時50│      │        │iPhone 3GS 32G手機，│有限公司嘉義興嘉│   107 頁背面）                           │有期徒刑月。如附表四編號六至│
  │  │分    │      │        │被害人透過拍賣頁面中│分行、帳號：    │                                          │二十三所示之物均沒收。        │
  │  │      │      │        │之問與答詢問商品買賣│000-000000000000│2. 中國信託自動櫃員機交易明細表           │                              │
  │  │      │      │        │相關內容，答覆者遂要│62              │  （99年度偵字第11601號卷二第109頁背面）  │吳文桂共同意圖為自己不法之所有│
  │  │      │      │        │求被害人以即時通帳號│                │                                          │，以詐術使人將本人之物交付，處│
  │  │      │      │        │slohg485私下聯繫，並│                │3. 內政部警政署反詐騙諮詢專線紀錄表       │有期徒刑月，如易科罰金，以新│
  │  │      │      │        │指定被害人向帳號shen│                │ （99年度偵字第11601號卷二第108 背至109頁 │臺幣壹仟元折算壹日。如附表四編│
  │  │      │      │        │gsheng0000000 下標購│                │  ）                                      │號六至二十三所示之物均沒收。  │
  │  │      │      │        │買，且要求被害人需先│                │                                          │                              │
  │  │      │      │        │匯款至指定帳戶內，使│                │4. 臺北市政府警察局松山分局中崙派出所陳報 │洪祥共同意圖為自己不法之所有│
  │  │      │      │        │被害人陷於錯誤，遂依│                │   單、受理刑事案件報案三聯單、受理各類案 │，以詐術使人將本人之物交付，處│
  │  │      │      │        │其指示以其女友之銀行│                │   件紀錄表、受理詐騙帳戶通報警示簡便格式 │有期徒刑貳月。如附表四編號六至│
  │  │      │      │        │金融卡至7-11超商內之│                │   表（99年度偵字第11601 號卷二第105 、   │二十三所示之物均沒收。        │
  │  │      │      │        │中國信託自動櫃員機前│                │   106、110頁）                           │                              │
  │  │      │      │        │轉帳至其指定之帳戶內│                │                                          │姜智湖共同意圖為自己不法之所有│
  │  │      │      │        │。                  │                │5. YAHOO！奇摩拍賣得標通知                │，以詐術使人將本人之物交付，處│
  │  │      │      │        │                    │                │（99年度偵字第11601號卷二第108頁） 、     │有期徒刑貳月。如附表四編號六至│
  │  │      │      │        │                    │                │（99年度偵字第16242號卷三第182至184頁）   │二十三所示之物均沒收。        │
  │  │      │      │        │                    │                │                                          │                              │
  │  │      │      │        │                    │                │6. 詐騙紀錄資料列印                       │                              │
  │  │      │      │        │                    │                │  （99年度偵字第16242號卷三第179至181頁） │                              │
  │  │      │      │        │                    │                │                                          │                              │
  ├─┼───┼───┼────┼──────────┼────────┼─────────────────────┼───────────────┤
  │42│99年4 │夏明義│29,141元│被害人於臺北縣永和市│戶名：楊崇仁、分│1. 證人夏明義於警詢中之證述（99年度偵字第 │鄧武金共同意圖為自己不法之所有│
  │  │月14日│      │（起訴書│竹林路91巷49之1 號3 │行：陽信商業銀行│   11601號卷二第97至98頁）                │，以詐術使人將本人之物交付，處│
  │  │      │      │誤載為  │樓家中接獲一名自稱玉│嘉義分行、帳戶：│                                          │有期徒刑月。如附表四編號六至│
  │  │      │      │20,000元│山銀行「林文華」先生│000-000000000000│2. 中國信託商業銀行自動櫃員機交易明細表（ │二十三所示之物均沒收。        │
  │  │      │      │）      │以00-00000000來電， │                │   99年度偵字第11601 號卷二第103 頁）     │                              │
  │  │      │      │        │佯稱被害人在99年4 月│                │                                          │吳文桂共同意圖為自己不法之所有│
  │  │      │      │        │4 日於YAHOO 奇摩拍賣│                │3. 內政部警政署反詐騙諮詢專線紀錄表       │，以詐術使人將本人之物交付，處│
  │  │      │      │        │網站所購得之冰箱，因│                │  （99年度偵字第11601號卷二第95至96頁）   │有期徒刑月，如易科罰金，以新│
  │  │      │      │        │賣家帳戶業遭凍結，金│                │                                          │臺幣壹仟元折算壹日。如附表四編│
  │  │      │      │        │管會要退還先前所購買│                │4. 臺北縣政府警察局永和分局中正橋派出所受 │號六至二十三所示之物均沒收。  │
  │  │      │      │        │冰箱之價金，要求被害│                │   理各類案件紀錄表、受理刑事案件報案三聯 │                              │
  │  │      │      │        │人需至ATM 前做認證的│                │   單、受理詐騙帳戶通報警示簡便格式表（99 │洪祥共同意圖為自己不法之所有│
  │  │      │      │        │動作，使被害人陷於錯│                │   年度偵字第11601 號卷二第98至100 頁）   │，以詐術使人將本人之物交付，處│
  │  │      │      │        │誤，遂依其指示於99年│                │                                          │有期徒刑貳月。如附表四編號六至│
  │  │      │      │        │4 月14日晚間至便利商│                │                                          │二十三所示之物均沒收。        │
  │  │      │      │        │店ATM 轉帳至其指定之│                │                                          │                              │
  │  │      │      │        │帳戶內。            │                │                                          │姜智湖共同意圖為自己不法之所有│
  │  │      │      │        │                    │                │                                          │，以詐術使人將本人之物交付，處│
  │  │      │      │        │                    │                │                                          │有期徒刑貳月。如附表四編號六至│
  │  │      │      │        │                    │                │                                          │二十三所示之物均沒收。        │
  │  │      │      │        │                    │                │                                          │                              │
  ├─┼───┼───┼────┼──────────┼────────┼─────────────────────┼───────────────┤
  │43│99年4 │曾雅蕾│13,000元│在奇集集拍賣網站佯稱│戶名：黃雅慧、分│1. 證人曾雅蕾於警詢中之證述（99年度偵字第 │鄧武金共同意圖為自己不法之所有│
  │  │月4 日│      │        │欲拍賣ASUS筆記型電腦│行：中華郵政股份│   11601號卷二第114背至115頁）            │，以詐術使人將本人之物交付，處│
  │  │晚間7 │      │        │，被害人依網頁中所提│有限公司嘉義興嘉│                                          │有期徒刑月。如附表四編號六至│
  │  │時許  │      │        │供資料與「張小姐」聯│分行、帳號：    │2. 帳號000-0000000-0000009 郵政存簿封面及 │二十三所示之物均沒收。        │
  │  │      │      │        │繫後，「張小姐」要求│000-000000000000│   內頁影本（99年度偵字第11601 號卷二第115│                              │
  │  │      │      │        │被害人需先匯款至指定│62              │   至116 頁）                             │吳文桂共同意圖為自己不法之所有│
  │  │      │      │        │帳戶內，使被害人陷於│                │                                          │，以詐術使人將本人之物交付，處│
  │  │      │      │        │錯誤，遂依其指示以郵│                │3. 內政部警政署反詐騙諮詢專線紀錄表       │有期徒刑月，如易科罰金，以新│
  │  │      │      │        │局網路ATM 轉帳至其指│                │ （99年度偵字第11601號卷二第111、117頁）  │臺幣壹仟元折算壹日。如附表四編│
  │  │      │      │        │定之帳戶內。        │                │                                          │號六至二十三所示之物均沒收。  │
  │  │      │      │        │                    │                │4. 新竹市警察局第三分局香山派出所陳報單、 │                              │
  │  │      │      │        │                    │                │   受理刑事案件報案三聯單（99年度偵字第   │洪祥共同意圖為自己不法之所有│
  │  │      │      │        │                    │                │   11601 號卷二第112 、112 頁背面）       │，以詐術使人將本人之物交付，處│
  │  │      │      │        │                    │                │                                          │有期徒刑貳月。如附表四編號六至│
  │  │      │      │        │                    │                │5.奇集集網站拍賣商品頁面及得標信          │二十三所示之物均沒收。        │
  │  │      │      │        │                    │                │ （99年度偵字第11601號卷二第113至114頁）  │                              │
  │  │      │      │        │                    │                │                                          │姜智湖共同意圖為自己不法之所有│
  │  │      │      │        │                    │                │                                          │，以詐術使人將本人之物交付，處│
  │  │      │      │        │                    │                │                                          │有期徒刑貳月。如附表四編號六至│
  │  │      │      │        │                    │                │                                          │二十三所示之物均沒收。        │
  │  │      │      │        │                    │                │                                          │                              │
  ├─┼───┼───┼────┼──────────┼────────┼─────────────────────┼───────────────┤
  │44│99年4 │林書民│18,000元│在YAHOO 奇摩拍賣網站│戶名：黃雅慧、分│1. 證人林書民於警詢中之證述               │鄧武金共同意圖為自己不法之所有│
  │  │月5 日│      │        │以帳號datonmi 佯稱欲│行：中華郵政股份│ （99年度偵字第11601 號卷二第121 頁背至122│，以詐術使人將本人之物交付，處│
  │  │18時8 │      │        │拍賣香奈兒包包，被害│有限公司嘉義興嘉│  頁背面）                                │有期徒刑月。如附表四編號六至│
  │  │分許  │      │        │人於該拍賣商品網頁下│分行、帳號：    │                                          │二十三所示之物均沒收。        │
  │  │      │      │        │標得標後，要求被害人│000-000000000000│2. 中國信託自動櫃員機交易明細表           │                              │
  │  │      │      │        │需先匯款至指定帳戶內│62              │  （99年度偵字第11601號卷二第124頁）      │吳文桂共同意圖為自己不法之所有│
  │  │      │      │        │，使被害人陷於錯誤，│                │                                          │，以詐術使人將本人之物交付，處│
  │  │      │      │        │遂依其指示於99年4 月│                │3.內政部警政署反詐騙案件紀錄表            │有期徒刑月，如易科罰金，以新│
  │  │      │      │        │5 日晚間6 時8 分許在│                │ （99年度偵字第11601號卷二第120、124 背至 │臺幣壹仟元折算壹日。如附表四編│
  │  │      │      │        │中國信託自動櫃員機轉│                │   125頁）                                │號六至二十三所示之物均沒收。  │
  │  │      │      │        │帳至其指定之帳戶內。│                │                                          │                              │
  │  │      │      │        │                    │                │4. 臺北市政府警察局大安分局敦化南路派出所 │洪祥共同意圖為自己不法之所有│
  │  │      │      │        │                    │                │   陳報單、受理刑事案件報案三聯單、受理各 │，以詐術使人將本人之物交付，處│
  │  │      │      │        │                    │                │   類案件紀錄表、受理詐騙帳戶通報警示簡便 │有期徒刑貳月。如附表四編號六至│
  │  │      │      │        │                    │                │   格式表（99 年 度偵字第11601 號卷二第121│二十三所示之物均沒收。        │
  │  │      │      │        │                    │                │   、123 、123 背、125 頁背面）           │                              │
  │  │      │      │        │                    │                │                                          │姜智湖共同意圖為自己不法之所有│
  │  │      │      │        │                    │                │5. YAHOO！奇摩拍賣得標信                  │，以詐術使人將本人之物交付，處│
  │  │      │      │        │                    │                │  （99年度偵字第11601 號卷二第126 背至128 │有期徒刑貳月。如附表四編號六至│
  │  │      │      │        │                    │                │   頁）                                   │二十三所示之物均沒收。        │
  │  │      │      │        │                    │                │                                          │                              │
  ├─┼───┼───┼────┼──────────┼────────┼─────────────────────┼───────────────┤
  │45│99年4 │鄧乃偉│20,000元│在YAHOO 奇摩拍賣網站│戶名：黃雅慧、分│1. 證人鄧乃偉於警詢中之證述               │鄧武金共同意圖為自己不法之所有│
  │  │月5 日│      │        │以帳號lelang82佯稱欲│行：中華郵政股份│  （99年度偵字第11601 號卷二第86頁背面至88│，以詐術使人將本人之物交付，處│
  │  │18時16│      │        │拍賣Nikon A90 KIT   │有限公司嘉義興嘉│  頁）                                    │有期徒刑月。如附表四編號六至│
  │  │分許  │      │        │18-105mm VR 單眼相機│分行、帳號：    │                                          │二十三所示之物均沒收。        │
  │  │（起訴│      │        │加鏡頭，被害人於該拍│000-000000000000│2. 中華郵政WebATM交易明細查詢             │                              │
  │  │書誤載│      │        │賣商品網頁下標得標後│62              │  （99年度偵字第11601號卷二第91頁）       │吳文桂共同意圖為自己不法之所有│
  │  │為99年│      │        │，要求被害人需先匯  │                │                                          │，以詐術使人將本人之物交付，處│
  │  │3 月31│      │        │款至指定帳戶內，使被│                │3. 內政部警政署反詐騙案件紀錄表           │有期徒刑月，如易科罰金，以新│
  │  │日）  │      │        │害人陷於錯誤，遂依其│                │  （99年度偵字第11601號卷二第85至86頁）   │臺幣壹仟元折算壹日。如附表四編│
  │  │      │      │        │指示於99年4 月5 日晚│                │                                          │號六至二十三所示之物均沒收。  │
  │  │      │      │        │間6 時16分14秒許至郵│                │4. 苗栗縣警察局苗栗分局北苗派出所受理刑事 │                              │
  │  │      │      │        │局自動櫃員機前轉帳至│                │   案件報案三聯單、受理各類案件紀錄表、受 │洪祥共同意圖為自己不法之所有│
  │  │      │      │        │其指定之帳戶內。    │                │   理詐騙帳戶通報警示簡便格式表（99年度偵 │，以詐術使人將本人之物交付，處│
  │  │      │      │        │                    │                │   字第11601 號卷二第88背、89、90頁）     │有期徒刑貳月。如附表四編號六至│
  │  │      │      │        │                    │                │                                          │二十三所示之物均沒收。        │
  │  │      │      │        │                    │                │5.YAHOO ！奇摩拍賣商品得標頁面            │                              │
  │  │      │      │        │                    │                │  （99年度偵字第11601號卷二第93至94頁）   │姜智湖共同意圖為自己不法之所有│
  │  │      │      │        │                    │                │                                          │，以詐術使人將本人之物交付，處│
  │  │      │      │        │                    │                │                                          │有期徒刑貳月。如附表四編號六至│
  │  │      │      │        │                    │                │                                          │二十三所示之物均沒收。        │
  │  │      │      │        │                    │                │                                          │                              │
  ├─┼───┼───┼────┼──────────┼────────┼─────────────────────┼───────────────┤
  │46│99年4 │何俐蕙│9,500元 │在露天拍賣網站以帳號│戶名：楊崇仁、分│1. 證人何俐蕙於警詢中之證述               │鄧武金共同意圖為自己不法之所有│
  │  │月12日│      │        │jasbcer1119 佯稱欲拍│行：中華郵政股份│  （99 年度偵字第11601 號卷二第137 頁至137│，以詐術使人將本人之物交付，處│
  │  │9 時56│      │        │賣相機，被害人在臺中│有限公司朴子郵局│   頁背面）                               │有期徒刑貳月。如附表四編號六至│
  │  │分許  │      │        │縣太平市○○路646 號│、帳戶：000-0000│                                          │二十三所示之物均沒收。        │
  │  │      │      │        │家中上網並依該拍賣商│0000000000      │2. 中華郵政自動櫃員機交易明細表           │                              │
  │  │      │      │        │品網頁所提供之即時通│                │  （99年度偵字第11601號卷二第136頁）      │吳文桂共同意圖為自己不法之所有│
  │  │      │      │        │帳號lisng4837 聯繫買│                │                                          │，以詐術使人將本人之物交付，處│
  │  │      │      │        │賣事宜，持有即時通帳│                │3. 內政部警政署反詐騙諮詢專線紀錄表       │有期徒刑貳月，如易科罰金，以新│
  │  │      │      │        │號lisng4837 之人遂要│                │  （99年度偵字第11601號卷二第134頁）      │臺幣壹仟元折算壹日。如附表四編│
  │  │      │      │        │求被害人需先匯款至指│                │                                          │號六至二十三所示之物均沒收。  │
  │  │      │      │        │定帳戶內，使被害人陷│                │4. 臺中縣警察局太平分局宏龍派出所受理刑事 │                              │
  │  │      │      │        │於錯誤，遂依其指示於│                │   案件報案三聯單、陳報單、受理詐騙帳戶通 │洪祥共同意圖為自己不法之所有│
  │  │      │      │        │99年4 月12日9 時56分│                │   報警示簡便格式表（99年度偵字第11601 號 │，以詐術使人將本人之物交付，處│
  │  │      │      │        │32秒至郵局自動櫃員機│                │   卷二第135 、135 、136 頁背面）         │有期徒刑壹月。如附表四編號六至│
  │  │      │      │        │前轉帳至其指定之帳戶│                │                                          │二十三所示之物均沒收。        │
  │  │      │      │        │內。                │                │                                          │                              │
  │  │      │      │        │                    │                │                                          │姜智湖共同意圖為自己不法之所有│
  │  │      │      │        │                    │                │                                          │，以詐術使人將本人之物交付，處│
  │  │      │      │        │                    │                │                                          │有期徒刑壹月。如附表四編號六至│
  │  │      │      │        │                    │                │                                          │二十三所示之物均沒收。        │
  │  │      │      │        │                    │                │                                          │                              │
  ├─┼───┼───┼────┼──────────┼────────┼─────────────────────┼───────────────┤
  │47│99年4 │許均竹│5,080元 │在露天拍賣網站以帳號│戶名：楊崇仁、分│1. 證人許均竹於警詢中之證述               │鄧武金共同意圖為自己不法之所有│
  │  │月12日│      │        │aretty 佯稱欲拍賣PSP│行：中華郵政股份│  （99年度偵字第11601號卷二第146頁）      │，以詐術使人將本人之物交付，處│
  │  │15時19│      │        │遊戲機，被害人於該拍│有限公司朴子郵局│                                          │有期徒刑貳月。如附表四編號六至│
  │  │分許  │      │        │賣商品網頁下標得標後│、帳戶：000-0000│2. 郵政國內匯款執據                       │二十三所示之物均沒收。        │
  │  │      │      │        │，要求被害人需先匯款│0000000000      │  （99年度偵字第11601號卷二第149頁）      │                              │
  │  │      │      │        │至指定帳戶內，使被害│                │                                          │吳文桂共同意圖為自己不法之所有│
  │  │      │      │        │人陷於錯誤，遂依其指│                │3. 內政部警政署反詐騙案件紀錄表           │，以詐術使人將本人之物交付，處│
  │  │      │      │        │示於99年4 月12日下午│                │  （99年度偵字第11601號卷二第143頁）      │有期徒刑貳月，如易科罰金，以新│
  │  │      │      │        │3 時19分3 秒至郵局臨│                │                                          │臺幣壹仟元折算壹日。如附表四編│
  │  │      │      │        │櫃匯款至其指定之帳戶│                │4. 臺北縣政府警察局淡水分局中山路派出所陳 │號六至二十三所示之物均沒收。  │
  │  │      │      │        │內。                │                │   報單、受理刑事案件報案三聯單、受理詐騙 │                              │
  │  │      │      │        │                    │                │   帳戶通報警示簡便格式表、受理各類案件紀 │洪祥共同意圖為自己不法之所有│
  │  │      │      │        │                    │                │   錄表（99年度偵字第11601 號卷二第144 至 │，以詐術使人將本人之物交付，處│
  │  │      │      │        │                    │                │   145 頁背面）                           │有期徒刑壹月。如附表四編號六至│
  │  │      │      │        │                    │                │                                          │二十三所示之物均沒收。        │
  │  │      │      │        │                    │                │5.露天拍賣得標網頁（99年度偵字第11601 號卷│                              │
  │  │      │      │        │                    │                │  二第147 至148 頁）                      │姜智湖共同意圖為自己不法之所有│
  │  │      │      │        │                    │                │                                          │，以詐術使人將本人之物交付，處│
  │  │      │      │        │                    │                │                                          │有期徒刑壹月。如附表四編號六至│
  │  │      │      │        │                    │                │                                          │二十三所示之物均沒收。        │
  │  │      │      │        │                    │                │                                          │                              │
  ├─┼───┼───┼────┼──────────┼────────┼─────────────────────┼───────────────┤
  │48│99年4 │高肇志│5,100元 │在YAHOO 奇摩拍賣網站│戶名：何華澤、分│1. 證人高肇志於警詢中之證述               │鄧武金共同意圖為自己不法之所有│
  │  │月25日│      │        │以帳號abcdcfeeling佯│行：中華郵政股份│  （99年度偵字第16242號卷三第213至214頁） │，以詐術使人將本人之物交付，處│
  │  │15時37│      │        │稱欲拍賣Wii 主機，被│有限公司南寮郵局│                                          │有期徒刑貳月。如附表四編號六至│
  │  │分    │      │        │害人於該拍賣商品網頁│、帳號：000-0000│2. 中國信託自動櫃員機交易明細表           │二十三所示之物均沒收。        │
  │  │      │      │        │下標後並在拍賣頁面中│000000000000    │  （99年度偵字第16242號卷三第216頁）      │                              │
  │  │      │      │        │問與答表示請賣家提前│                │                                          │吳文桂共同意圖為自己不法之所有│
  │  │      │      │        │結標，並留下聯絡電話│                │                                          │，以詐術使人將本人之物交付，處│
  │  │      │      │        │，嗣後遂有以00000000│                │                                          │有期徒刑貳月，如易科罰金，以新│
  │  │      │      │        │86號行動電話之人與被│                │                                          │臺幣壹仟元折算壹日。如附表四編│
  │  │      │      │        │害人聯絡，並傳簡訊要│                │                                          │號六至二十三所示之物均沒收。  │
  │  │      │      │        │求被害人需先匯款至指│                │                                          │                              │
  │  │      │      │        │定帳戶內，使被害人陷│                │                                          │洪祥共同意圖為自己不法之所有│
  │  │      │      │        │於錯誤，遂依其指示於│                │                                          │，以詐術使人將本人之物交付，處│
  │  │      │      │        │99年4 月25日下午3 時│                │                                          │有期徒刑壹月。如附表四編號六至│
  │  │      │      │        │37分許至7-11超商內所│                │                                          │二十三所示之物均沒收。        │
  │  │      │      │        │設置之中國信託商業銀│                │                                          │                              │
  │  │      │      │        │行自動櫃員機轉帳至其│                │                                          │姜智湖共同意圖為自己不法之所有│
  │  │      │      │        │指定之帳戶內。      │                │                                          │，以詐術使人將本人之物交付，處│
  │  │      │      │        │                    │                │                                          │有期徒刑壹月。如附表四編號六至│
  │  │      │      │        │                    │                │                                          │二十三所示之物均沒收。        │
  │  │      │      │        │                    │                │                                          │                              │
  ├─┼───┼───┼────┼──────────┼────────┼─────────────────────┼───────────────┤
  │49│99年4 │吳岳衡│6,000元 │在露天拍賣網站以帳號│戶名：何華澤、分│1. 證人吳岳衡於警詢中之證述               │鄧武金共同意圖為自己不法之所有│
  │  │月25日│      │        │fai529佯稱欲拍賣ACER│行：中華郵政股份│  （99年度偵字第16242號卷三第217至219頁） │，以詐術使人將本人之物交付，處│
  │  │19時6 │      │        │筆記型電腦，被害人於│有限公司南寮郵局│                                          │有期徒刑貳月。如附表四編號六至│
  │  │分許  │      │        │該拍賣商品網頁下標得│、帳號：000-0000│2. 中國信託自動櫃員機交易明細表           │二十三所示之物均沒收。        │
  │  │      │      │        │標後，要求被害人需先│000000000000    │  （99年度偵字第16242號卷三第215頁）      │                              │
  │  │      │      │        │匯款至指定帳戶內，使│                │                                          │吳文桂共同意圖為自己不法之所有│
  │  │      │      │        │被害人陷於錯誤，遂依│                │                                          │，以詐術使人將本人之物交付，處│
  │  │      │      │        │其指示於99年4 月25日│                │                                          │有期徒刑貳月，如易科罰金，以新│
  │  │      │      │        │晚間7 時6 分許至7-11│                │                                          │臺幣壹仟元折算壹日。如附表四編│
  │  │      │      │        │超商中國信託商業銀行│                │                                          │號六至二十三所示之物均沒收。  │
  │  │      │      │        │自動櫃員機前轉帳至其│                │                                          │                              │
  │  │      │      │        │指定之帳戶內。      │                │                                          │洪祥共同意圖為自己不法之所有│
  │  │      │      │        │                    │                │                                          │，以詐術使人將本人之物交付，處│
  │  │      │      │        │                    │                │                                          │有期徒刑壹月。如附表四編號六至│
  │  │      │      │        │                    │                │                                          │二十三所示之物均沒收。        │
  │  │      │      │        │                    │                │                                          │                              │
  │  │      │      │        │                    │                │                                          │姜智湖共同意圖為自己不法之所有│
  │  │      │      │        │                    │                │                                          │，以詐術使人將本人之物交付，處│
  │  │      │      │        │                    │                │                                          │有期徒刑壹月。如附表四編號六至│
  │  │      │      │        │                    │                │                                          │二十三所示之物均沒收。        │
  │  │      │      │        │                    │                │                                          │                              │
  ├─┼───┼───┼────┼──────────┼────────┼─────────────────────┼───────────────┤
  │50│99年4 │蔣慶慧│30,000元│在某拍賣網站以帳號  │戶名：何華澤、分│1. 證人蔣慶慧於警詢中之證述               │鄧武金共同意圖為自己不法之所有│
  │  │月25日│      │        │chiao_ling112 佯稱欲│行：中華郵政股份│  （99年度偵字第16242號卷三第221至222頁） │，以詐術使人將本人之物交付，處│
  │  │      │      │        │拍賣新光三越禮券，被│有限公司南寮郵局│                                          │有期徒刑月。如附表四編號六至│
  │  │      │      │        │害人於該拍賣商品網頁│、帳號：000-0000│2. 蔣慶慧之中華郵政帳號000-0000000-0000005│二十三所示之物均沒收。        │
  │  │      │      │        │下標得標後，要求被害│000000000000    │   號存摺封面及內頁影本（99年度偵字第     │                              │
  │  │      │      │        │人需先匯款至指定帳戶│                │   16242 號卷三第220 頁）                 │吳文桂共同意圖為自己不法之所有│
  │  │      │      │        │內，使被害人陷於錯誤│                │                                          │，以詐術使人將本人之物交付，處│
  │  │      │      │        │，遂依其指示於以99年│                │                                          │有期徒刑月，如易科罰金，以新│
  │  │      │      │        │4 月25日下午4 時至郵│                │                                          │臺幣壹仟元折算壹日。如附表四編│
  │  │      │      │        │局ATM 前轉帳至其指定│                │                                          │號六至二十三所示之物均沒收。  │
  │  │      │      │        │之帳戶內。          │                │                                          │                              │
  │  │      │      │        │                    │                │                                          │洪祥共同意圖為自己不法之所有│
  │  │      │      │        │                    │                │                                          │，以詐術使人將本人之物交付，處│
  │  │      │      │        │                    │                │                                          │有期徒刑貳月。如附表四編號六至│
  │  │      │      │        │                    │                │                                          │二十三所示之物均沒收。        │
  │  │      │      │        │                    │                │                                          │                              │
  │  │      │      │        │                    │                │                                          │姜智湖共同意圖為自己不法之所有│
  │  │      │      │        │                    │                │                                          │，以詐術使人將本人之物交付，處│
  │  │      │      │        │                    │                │                                          │有期徒刑貳月。如附表四編號六至│
  │  │      │      │        │                    │                │                                          │二十三所示之物均沒收。        │
  │  │      │      │        │                    │                │                                          │                              │
  ├─┼───┼───┼────┼──────────┼────────┼─────────────────────┼───────────────┤
  │51│99年4 │謝昌歷│29,750元│在YAHOO 奇摩拍賣網站│戶名：何華澤、分│1. 證人謝昌歷於警詢中之證述               │鄧武金共同意圖為自己不法之所有│
  │  │月25日│      │        │以帳號andrca_80729佯│行：中華郵政股份│  （99年度偵字第16242號卷三第223至224頁） │，以詐術使人將本人之物交付，處│
  │  │21時45│      │        │稱欲拍賣統一超商7-11│有限公司南寮郵局│                                          │有期徒刑月。如附表四編號六至│
  │  │分許  │      │        │禮券，被害人於該拍賣│、帳號：000-0000│2.中華郵政Web ATM轉帳明細                 │二十三所示之物均沒收。        │
  │  │      │      │        │商品網頁下標得標後，│000000000000    │  （99年度偵字第16242號卷三第225頁）      │                              │
  │  │      │      │        │要求被害人需先匯款至│                │                                          │吳文桂共同意圖為自己不法之所有│
  │  │      │      │        │指定帳戶內，使被害人│                │                                          │，以詐術使人將本人之物交付，處│
  │  │      │      │        │陷於錯誤，遂依其指示│                │                                          │有期徒刑月，如易科罰金，以新│
  │  │      │      │        │於99年4 月25日晚間9 │                │                                          │臺幣壹仟元折算壹日。如附表四編│
  │  │      │      │        │時45分53秒許以中華郵│                │                                          │號六至二十三所示之物均沒收。  │
  │  │      │      │        │政網路ATM 轉帳至其指│                │                                          │                              │
  │  │      │      │        │定之帳戶內。        │                │                                          │洪祥共同意圖為自己不法之所有│
  │  │      │      │        │                    │                │                                          │，以詐術使人將本人之物交付，處│
  │  │      │      │        │                    │                │                                          │有期徒刑貳月。如附表四編號六至│
  │  │      │      │        │                    │                │                                          │二十三所示之物均沒收。        │
  │  │      │      │        │                    │                │                                          │                              │
  │  │      │      │        │                    │                │                                          │姜智湖共同意圖為自己不法之所有│
  │  │      │      │        │                    │                │                                          │，以詐術使人將本人之物交付，處│
  │  │      │      │        │                    │                │                                          │有期徒刑貳月。如附表四編號六至│
  │  │      │      │        │                    │                │                                          │二十三所示之物均沒收。        │
  │  │      │      │        │                    │                │                                          │                              │
  ├─┼───┼───┼────┼──────────┼────────┼─────────────────────┼───────────────┤
  │52│99年4 │林洛而│23,120元│在YAHOO 奇摩拍賣網站│戶名：朱明芳、分│1. 證人林洛而於警詢中之證述               │鄧武金共同意圖為自己不法之所有│
  │  │月5 日│      │        │以帳號charlenelu568 │行：中華郵政股份│  （99年度偵字第11601 號卷二第164 頁背面  │，以詐術使人將本人之物交付，處│
  │  │14時46│      │        │佯稱欲拍賣蘋果筆記型│有限公司三姓橋郵│   至165頁背面）                          │有期徒刑月。如附表四編號六至│
  │  │分許  │      │        │MacBook AIR 系列電腦│局、帳戶：700-00│                                          │二十三所示之物均沒收。        │
  │  │      │      │        │，被害人於該拍賣商品│000000000000    │2. 新光銀行自動櫃員機交易明細表           │                              │
  │  │      │      │        │網頁下標得標後，要求│                │  （99年度偵字第11601號卷二第166頁）      │吳文桂共同意圖為自己不法之所有│
  │  │      │      │        │被害人需先匯款至指定│                │                                          │，以詐術使人將本人之物交付，處│
  │  │      │      │        │帳戶內，使被害人陷於│                │3. 內政部警政署反詐騙案件紀錄表           │有期徒刑月，如易科罰金，以新│
  │  │      │      │        │錯誤，遂依其指示於99│                │ （99年度偵字第11601號卷二第161           │臺幣壹仟元折算壹日。如附表四編│
  │  │      │      │        │年4 月5 日下午2 時46│                │  、163 背至164頁）                       │號六至二十三所示之物均沒收。  │
  │  │      │      │        │分許至OK超商所設之新│                │                                          │                              │
  │  │      │      │        │光銀行自動櫃員機前轉│                │4. 臺中市警察局第六分局工業區派出所陳報單 │洪祥共同意圖為自己不法之所有│
  │  │      │      │        │帳至其指定之帳戶內。│                │   、受理刑事案件報案三聯單、受理各類案件 │，以詐術使人將本人之物交付，處│
  │  │      │      │        │                    │                │   紀錄表（99年度偵字第11601 號卷二第162  │有期徒刑貳月。如附表四編號六至│
  │  │      │      │        │                    │                │   至163 頁）                             │二十三所示之物均沒收。        │
  │  │      │      │        │                    │                │                                          │                              │
  │  │      │      │        │                    │                │5.YAHOO ！奇摩拍賣商品得標頁面            │姜智湖共同意圖為自己不法之所有│
  │  │      │      │        │                    │                │ （99 年度偵字第11601 號卷二第166 背至167 │，以詐術使人將本人之物交付，處│
  │  │      │      │        │                    │                │   頁）                                   │有期徒刑貳月。如附表四編號六至│
  │  │      │      │        │                    │                │                                          │二十三所示之物均沒收。        │
  │  │      │      │        │                    │                │6. 朱明芳之郵局帳號000-00000000000000立帳 │                              │
  │  │      │      │        │                    │                │   基本資料（99年度訴字第538 號卷第177 至 │                              │
  │  │      │      │        │                    │                │   178 頁背面）                           │                              │
  │  │      │      │        │                    │                │                                          │                              │
  ├─┼───┼───┼────┼──────────┼────────┼─────────────────────┼───────────────┤
  │53│99年4 │陳怡翔│10,900元│在YAHOO 奇摩拍賣網站│戶名：朱明芳、分│1. 證人陳怡翔於警詢中之證述               │鄧武金共同意圖為自己不法之所有│
  │  │月5 日│      │        │以帳號claireliming佯│行：中華郵政股份│  （99年度偵字第16242號卷四第1至3頁）     │，以詐術使人將本人之物交付，處│
  │  │16時14│      │        │稱欲拍賣SONY TX5數位│有限公司三姓橋郵│                                          │有期徒刑貳月。如附表四編號六至│
  │  │分許  │      │        │相機，被害人於該拍賣│局、帳戶：700-00│2. 臺灣銀行網路ATM轉帳資料                │二十三所示之物均沒收。        │
  │  │      │      │        │商品網頁下標得標後，│000000000000    │ （99年度偵字第16242號卷四第4頁）         │                              │
  │  │      │      │        │要求被害人需先匯款至│                │                                          │吳文桂共同意圖為自己不法之所有│
  │  │      │      │        │指定帳戶內，使被害人│                │3. YAHOO！奇摩拍賣結帳通                  │，以詐術使人將本人之物交付，處│
  │  │      │      │        │陷於錯誤，遂依其指示│                │  （99年度偵字第16242號卷四第4頁）        │有期徒刑貳月，如易科罰金，以新│
  │  │      │      │        │於99年4 月5 日下午4 │                │                                          │臺幣壹仟元折算壹日。如附表四編│
  │  │      │      │        │時14分許以臺灣銀行網│                │4. 內政部警政署反詐騙諮詢專線紀錄表       │號六至二十三所示之物均沒收。  │
  │  │      │      │        │路ATM 轉帳至其指定之│                │  （99年度偵字第11601號卷二第168頁）      │                              │
  │  │      │      │        │帳戶內。            │                │                                          │洪祥共同意圖為自己不法之所有│
  │  │      │      │        │                    │                │5. 朱明芳之郵局帳號000-00000000000000 立帳│，以詐術使人將本人之物交付，處│
  │  │      │      │        │                    │                │   基本資料（99年度訴字第538 號卷第177 至 │有期徒刑壹月。如附表四編號六至│
  │  │      │      │        │                    │                │   178頁背面）                            │二十三所示之物均沒收。        │
  │  │      │      │        │                    │                │                                          │                              │
  │  │      │      │        │                    │                │                                          │姜智湖共同意圖為自己不法之所有│
  │  │      │      │        │                    │                │                                          │，以詐術使人將本人之物交付，處│
  │  │      │      │        │                    │                │                                          │有期徒刑壹月。如附表四編號六至│
  │  │      │      │        │                    │                │                                          │二十三所示之物均沒收。        │
  │  │      │      │        │                    │                │                                          │                              │
  ├─┼───┼───┼────┼──────────┼────────┼─────────────────────┼───────────────┤
  │54│99年4 │林秀梅│19,000元│在YAHOO 奇摩拍賣網站│戶名：朱明芳、分│1. 證人林秀梅於警詢中之證述               │鄧武金共同意圖為自己不法之所有│
  │  │月5 日│      │        │以帳號claireliming佯│行：中華郵政股份│  （99年度訴字第538號卷第194 至195 頁）   │，以詐術使人將本人之物交付，處│
  │  │下午5 │      │        │稱欲拍賣LV包包，並留│有限公司三姓橋郵│                                          │有期徒刑月。如附表四編號六至│
  │  │時30分│      │        │下電話0000000000及  │局、帳戶：700-00│2. 永豐銀行自動櫃員機交易明細表影本       │二十三所示之物均沒收。        │
  │  │許（補│      │        │MSN 帳號angela0525  │000000000000    │  （99年度訴字第538 號卷第196頁）         │                              │
  │  │充理由│      │        │angel@hotmail.com 作│                │                                          │吳文桂共同意圖為自己不法之所有│
  │  │書已更│      │        │為聯絡方式，被害人於│                │3. 內政部警政署反詐騙諮詢專線紀錄表       │，以詐術使人將本人之物交付，處│
  │  │正時間│      │        │該拍賣商品網頁下標得│                │  （99年度訴字第538 號卷第200頁）         │有期徒刑月，如易科罰金，以新│
  │  │）    │      │        │標後，即要求被害人需│                │                                          │臺幣壹仟元折算壹日。如附表四編│
  │  │      │      │        │先匯款至指定帳戶內，│                │4. 台北市政府警察局中山分局長安東路派出所 │號六至二十三所示之物均沒收。  │
  │  │      │      │        │使被害人陷於錯誤，遂│                │   受理刑事案件報案三聯單、受理詐騙帳戶通 │                              │
  │  │      │      │        │依其指示於99年4 月5 │                │   報警示簡便格式表、受理各類案件紀錄表   │洪祥共同意圖為自己不法之所有│
  │  │      │      │        │日下午5 時30分許至永│                │   （99年度訴字第538 號卷第197至199頁）   │，以詐術使人將本人之物交付，處│
  │  │      │      │        │豐銀行ATM 轉帳至其指│                │                                          │有期徒刑貳月。如附表四編號六至│
  │  │      │      │        │定之帳戶內。        │                │5. 朱明芳之郵局帳號000-00000000000000 立帳│二十三所示之物均沒收。        │
  │  │      │      │        │                    │                │   基本資料（99年度訴字第538 號卷第177 至 │                              │
  │  │      │      │        │                    │                │   178頁背面）                            │姜智湖共同意圖為自己不法之所有│
  │  │      │      │        │                    │                │                                          │，以詐術使人將本人之物交付，處│
  │  │      │      │        │                    │                │                                          │有期徒刑貳月。如附表四編號六至│
  │  │      │      │        │                    │                │                                          │二十三所示之物均沒收。        │
  │  │      │      │        │                    │                │                                          │                              │
  ├─┼───┼───┼────┼──────────┼────────┼─────────────────────┼───────────────┤
  │55│99年4 │江守文│22,000元│在YAHOO 奇摩拍賣網站│戶名：朱明芳、分│1. 證人江守文於警詢中之證述               │鄧武金共同意圖為自己不法之所有│
  │  │月5日 │      │        │佯稱欲拍賣自行車，被│行：中華郵政股份│  （99年度偵字第11601號卷二第158至159頁） │，以詐術使人將本人之物交付，處│
  │  │14時44│      │        │害人於該拍賣商品網頁│有限公司三姓橋郵│                                          │有期徒刑月。如附表四編號六至│
  │  │分許  │      │        │下標得標後，賣家以  │局、帳戶：700-00│2. 中華郵政自動櫃員機交易明細表及江守文郵 │二十三所示之物均沒收。        │
  │  │      │      │        │0000000000號行動電話│000000000000    │   局帳戶000-0000000-0000008 封面及內頁影 │                              │
  │  │      │      │        │及MSN 帳號qegc455@ho│                │   本（99 年 度偵字第11601 號卷二第157 背 │吳文桂共同意圖為自己不法之所有│
  │  │      │      │        │tmail.com 與被害人聯│                │   、160 頁背面）                         │，以詐術使人將本人之物交付，處│
  │  │      │      │        │繫並要求被害人需先匯│                │                                          │有期徒刑月，如易科罰金，以新│
  │  │      │      │        │款至指定帳戶內，使被│                │3. 內政部警政署反詐騙諮詢專線紀錄表       │臺幣壹仟元折算壹日。如附表四編│
  │  │      │      │        │害人陷於錯誤，遂依其│                │  （99年度偵字第11601號卷二第156頁）      │號六至二十三所示之物均沒收。  │
  │  │      │      │        │指示於99年4 月5 日至│                │                                          │                              │
  │  │      │      │        │郵局轉帳至其指定之帳│                │4. 澎湖縣政府警察局馬公分局文澳派出所受理 │洪祥共同意圖為自己不法之所有│
  │  │      │      │        │戶內。              │                │   刑事案件報案三聯單（99年度偵字第11601  │，以詐術使人將本人之物交付，處│
  │  │      │      │        │                    │                │   號卷二第157 、160 頁）                 │有期徒刑貳月。如附表四編號六至│
  │  │      │      │        │                    │                │                                          │二十三所示之物均沒收。        │
  │  │      │      │        │                    │                │5. 朱明芳之郵局帳號000-00000000000000 立帳│                              │
  │  │      │      │        │                    │                │   基本資料（99年度訴字第538 號卷第177 至 │姜智湖共同意圖為自己不法之所有│
  │  │      │      │        │                    │                │   178頁背面）                            │，以詐術使人將本人之物交付，處│
  │  │      │      │        │                    │                │                                          │有期徒刑貳月。如附表四編號六至│
  │  │      │      │        │                    │                │                                          │二十三所示之物均沒收。        │
  │  │      │      │        │                    │                │                                          │                              │
  ├─┼───┼───┼────┼──────────┼────────┼─────────────────────┼───────────────┤
  │56│99年4 │張明芬│6,000元 │在露天拍賣網站佯稱欲│戶名：朱明芳、分│1. 證人張明芬於警詢中之證述               │鄧武金共同意圖為自己不法之所有│
  │  │月5 日│      │        │拍賣Panasonic DMC-  │行：中華郵政股份│ （99年度偵字第11601 號卷二第170 至171 頁 │，以詐術使人將本人之物交付，處│
  │  │15時32│      │        │LX3 數位相機，被害人│有限公司三姓橋郵│  背面）                                  │有期徒刑貳月。如附表四編號六至│
  │  │分許  │      │        │與拍賣頁面所留之MSN │局、帳戶：700-00│                                          │二十三所示之物均沒收。        │
  │  │      │      │        │帳號wen.101@hotmail.│000000000000    │2. 中華郵政自動櫃員機交易明細表           │                              │
  │  │      │      │        │com 聯絡買賣事宜後，│                │  （99年度偵字第11601號卷二第171頁背面）  │吳文桂共同意圖為自己不法之所有│
  │  │      │      │        │該帳號之持有者遂要求│                │                                          │，以詐術使人將本人之物交付，處│
  │  │      │      │        │被害人需先匯款至指定│                │3. 內政部警政署反詐騙案件紀錄表           │有期徒刑貳月，如易科罰金，以新│
  │  │      │      │        │帳戶內，使被害人陷於│                │  （99年度偵字第11601 號卷二第169 、172 頁│臺幣壹仟元折算壹日。如附表四編│
  │  │      │      │        │錯誤，遂依其指示於99│                │   背面）                                 │號六至二十三所示之物均沒收。  │
  │  │      │      │        │年4 月5 日下午3 時20│                │                                          │                              │
  │  │      │      │        │分37 秒 許至郵局自動│                │4. 高雄市政府警察局三民第一分局十全派出所 │洪祥共同意圖為自己不法之所有│
  │  │      │      │        │櫃員機前轉帳至其指定│                │   受理刑事案件報案三聯單、受理詐騙帳戶通 │，以詐術使人將本人之物交付，處│
  │  │      │      │        │之帳戶內。          │                │   報警示簡便格式表（99年度偵字第11601 號 │有期徒刑壹月。如附表四編號六至│
  │  │      │      │        │                    │                │   卷二第171 、172 頁）                   │二十三所示之物均沒收。        │
  │  │      │      │        │                    │                │                                          │                              │
  │  │      │      │        │                    │                │5. 朱明芳之郵局帳號000-00000000000000 立帳│姜智湖共同意圖為自己不法之所有│
  │  │      │      │        │                    │                │   基本資料（99年度訴字第538 號卷第177 至 │，以詐術使人將本人之物交付，處│
  │  │      │      │        │                    │                │   178頁背面）                            │有期徒刑壹月。如附表四編號六至│
  │  │      │      │        │                    │                │                                          │二十三所示之物均沒收。        │
  │  │      │      │        │                    │                │                                          │                              │
  ├─┼───┼───┼────┼──────────┼────────┼─────────────────────┼───────────────┤
  │57│99年4 │蘇建豪│4,000元 │在露天拍賣網站以帳號│戶名：顏美月、分│1. 證人蘇建豪於警詢中之證述               │鄧武金共同意圖為自己不法之所有│
  │  │月14日│      │        │wu591116佯稱欲拍賣  │行：中華郵政股份│  （99年度偵字第11601 號卷二第186 頁背面至│，以詐術使人將本人之物交付，處│
  │  │20時6 │      │        │PSP 遊戲機，被害人於│有限公司鳳山五甲│   187 頁）                               │有期徒刑貳月。如附表四編號六至│
  │  │分許  │      │        │該拍賣商品網頁下標得│分局、帳戶：700-│                                          │二十三所示之物均沒收。        │
  │  │      │      │        │標後，要求被害人需先│00000000000000  │2. 內政部警政署反詐騙諮詢專線紀錄表       │                              │
  │  │      │      │        │匯款至指定帳戶內，使│                │  （99年度偵字第11601 號卷二第184 、187 頁│吳文桂共同意圖為自己不法之所有│
  │  │      │      │        │被害人陷於錯誤，遂依│                │   背）                                   │，以詐術使人將本人之物交付，處│
  │  │      │      │        │其指示於99年4 月14日│                │                                          │有期徒刑貳月，如易科罰金，以新│
  │  │      │      │        │晚間8 時6 分許以網路│                │3. 屏東縣政府警察局內埔分局內埔派出所受理 │臺幣壹仟元折算壹日。如附表四編│
  │  │      │      │        │ATM 轉帳至其指定之帳│                │   刑事案件報案三聯單、受理各類案件紀錄表 │號六至二十三所示之物均沒收。  │
  │  │      │      │        │戶內。              │                │   、受理詐騙帳戶通報警示簡便格式表（99年 │                              │
  │  │      │      │        │                    │                │   度偵字第11601 號卷二第185 至186 頁）   │洪祥共同意圖為自己不法之所有│
  │  │      │      │        │                    │                │                                          │，以詐術使人將本人之物交付，處│
  │  │      │      │        │                    │                │4. 顏美月之郵局帳號000-00000000000000立帳 │有期徒刑壹月。如附表四編號六至│
  │  │      │      │        │                    │                │   基本資料（99年度偵字第16242 號卷四第12 │二十三所示之物均沒收。        │
  │  │      │      │        │                    │                │   頁）                                   │                              │
  │  │      │      │        │                    │                │                                          │姜智湖共同意圖為自己不法之所有│
  │  │      │      │        │                    │                │                                          │，以詐術使人將本人之物交付，處│
  │  │      │      │        │                    │                │                                          │有期徒刑壹月。如附表四編號六至│
  │  │      │      │        │                    │                │                                          │二十三所示之物均沒收。        │
  │  │      │      │        │                    │                │                                          │                              │
  ├─┼───┼───┼────┼──────────┼────────┼─────────────────────┼───────────────┤
  │58│99年4 │黃元囿│9,000元 │在YAHOO 奇摩拍賣網站│戶名：顏美月、分│1. 證人黃元囿於警詢中之證述               │鄧武金共同意圖為自己不法之所有│
  │  │月14日│      │        │佯稱欲拍賣Rimowa    │行：中華郵政股份│  （99 年度偵字第11601 號卷二第181 頁至181│，以詐術使人將本人之物交付，處│
  │  │13時53│      │        │Topas Silver 32 吋大│有限公司鳳山五甲│   頁背面）                               │有期徒刑貳月。如附表四編號六至│
  │  │分許  │      │        │型4 輪行李箱，被害人│分局、帳戶：700-│                                          │二十三所示之物均沒收。        │
  │  │      │      │        │於該拍賣商品網頁下標│00000000000000  │2. 郵政國內匯款執據                       │                              │
  │  │      │      │        │得標後，要求被害人需│                │  （99年度偵字第11601號卷二第183頁）      │吳文桂共同意圖為自己不法之所有│
  │  │      │      │        │先匯款至指定帳戶內，│                │                                          │，以詐術使人將本人之物交付，處│
  │  │      │      │        │使被害人陷於錯誤，遂│                │3. 內政部警政署反詐騙案件紀錄表           │有期徒刑貳月，如易科罰金，以新│
  │  │      │      │        │依其指示於99年4 月13│                │ （99年度偵字第11601號卷二第179 、182 頁背│臺幣壹仟元折算壹日。如附表四編│
  │  │      │      │        │日下午1 時53分33秒許│                │  ）                                      │號六至二十三所示之物均沒收。  │
  │  │      │      │        │託友人許湘卉至郵局臨│                │                                          │                              │
  │  │      │      │        │櫃匯款轉帳至其指定之│                │4. 臺南縣警察局龜仁分局依仁派出所受理詐騙 │洪祥共同意圖為自己不法之所有│
  │  │      │      │        │帳戶內。            │                │   帳戶通報警示簡便格式表、受理刑事案件報 │，以詐術使人將本人之物交付，處│
  │  │      │      │        │                    │                │   案三聯單、陳報單（99年度偵字第11601 號 │有期徒刑壹月。如附表四編號六至│
  │  │      │      │        │                    │                │   卷二第180 、180 背、183 頁背面）       │二十三所示之物均沒收。        │
  │  │      │      │        │                    │                │                                          │                              │
  │  │      │      │        │                    │                │5. 顏美月之郵局帳號000-00000000000000立帳 │姜智湖共同意圖為自己不法之所有│
  │  │      │      │        │                    │                │   基本資料（99年度偵字第16242 號卷四第12 │，以詐術使人將本人之物交付，處│
  │  │      │      │        │                    │                │   頁）                                   │有期徒刑壹月。如附表四編號六至│
  │  │      │      │        │                    │                │                                          │二十三所示之物均沒收。        │
  │  │      │      │        │                    │                │                                          │                              │
  ├─┼───┼───┼────┼──────────┼────────┼─────────────────────┼───────────────┤
  │59│99年4 │莊朝建│21,000元│在YAHOO 奇摩拍賣網站│戶名：顏美月、分│1. 證人莊朝建於警詢中之證述               │鄧武金共同意圖為自己不法之所有│
  │  │月14日│      │        │以帳號c720000 佯稱欲│行：中華郵政股份│  （99年度偵字第11601 號卷二第175 頁背面至│，以詐術使人將本人之物交付，處│
  │  │下午1 │      │        │拍賣VAIO ZVGN-Z15TN │有限公司鳳山五甲│   176頁）                                │有期徒刑月。如附表四編號六至│
  │  │時39分│      │        │筆記型電腦，被害人在│分局、帳戶：700-│                                          │二十三所示之物均沒收。        │
  │  │許    │      │        │桃園縣桃園市○○路  │00000000000000  │2. 國泰世華銀行My ATM明細表               │                              │
  │  │      │      │        │845 號B 室公司內上網│                │  （99年度偵字第11601號卷二第176頁背面）  │吳文桂共同意圖為自己不法之所有│
  │  │      │      │        │於該拍賣商品網頁下標│                │                                          │，以詐術使人將本人之物交付，處│
  │  │      │      │        │得標後，要求被害人需│                │3. 內政部警政署反詐騙案件紀錄表           │有期徒刑月，如易科罰金，以新│
  │  │      │      │        │先匯款至指定帳戶內，│                │  （99年度偵字第11601號卷二第173 、175頁）│臺幣壹仟元折算壹日。如附表四編│
  │  │      │      │        │使被害人陷於錯誤，遂│                │                                          │號六至二十三所示之物均沒收。  │
  │  │      │      │        │依其指示於99年4 月14│                │4. 桃園縣政府警察局桃園分局同安派出所受理 │                              │
  │  │      │      │        │日下午1 時38分許以國│                │   刑事案件報案三聯單、受理詐騙帳戶通報警 │洪祥共同意圖為自己不法之所有│
  │  │      │      │        │泰世華銀行網路ATM 轉│                │   示簡便格式表、受理各類案件紀錄表（99年 │，以詐術使人將本人之物交付，處│
  │  │      │      │        │帳至其指定之帳戶內。│                │   度偵字第11601 號卷二第174 、174 背、178│有期徒刑貳月。如附表四編號六至│
  │  │      │      │        │                    │                │   頁）                                   │二十三所示之物均沒收。        │
  │  │      │      │        │                    │                │                                          │                              │
  │  │      │      │        │                    │                │5. YAHOO ！奇摩拍賣得標商品頁面           │姜智湖共同意圖為自己不法之所有│
  │  │      │      │        │                    │                │  （99年度偵字第11601 號卷二第177 至177 頁│，以詐術使人將本人之物交付，處│
  │  │      │      │        │                    │                │   背面）                                 │有期徒刑貳月。如附表四編號六至│
  │  │      │      │        │                    │                │                                          │二十三所示之物均沒收。        │
  │  │      │      │        │                    │                │6. 顏美月之郵局帳號000-00000000000000立帳 │                              │
  │  │      │      │        │                    │                │   基本資料（99年度偵字第16242 號卷四第12 │                              │
  │  │      │      │        │                    │                │   頁）                                   │                              │
  │  │      │      │        │                    │                │                                          │                              │
  ├─┼───┼───┼────┼──────────┼────────┼─────────────────────┼───────────────┤
  │60│99年4 │梁倍倫│5,000元 │在露天拍賣網站以帳號│戶名：顏美月、分│1. 證人梁倍倫於警詢中之證述               │鄧武金共同意圖為自己不法之所有│
  │  │月14日│      │        │wen. 101佯稱欲拍賣自│行：中華郵政股份│  （99年度偵字第11601 號卷二第190 至190 頁│，以詐術使人將本人之物交付，處│
  │  │21時59│      │        │行車，被害人在台中市│有限公司鳳山五甲│   背面）                                 │有期徒刑貳月。如附表四編號六至│
  │  │分許  │      │        │西囤區○○路○ 段160 │分局、帳戶：700-│                                          │二十三所示之物均沒收。        │
  │  │      │      │        │號榮民總醫院內上網並│00000000000000  │2. 中華郵政自動櫃員機交易明細表2 紙、存摺 │                              │
  │  │      │      │        │於該拍賣商品網頁下標│                │   內頁影本（99年度偵字第11601 號卷二第192│吳文桂共同意圖為自己不法之所有│
  │  │      │      │        │得標後，要求被害人需│                │   頁背面）                               │，以詐術使人將本人之物交付，處│
  │  │      │      │        │先匯款至指定帳戶內，│                │                                          │有期徒刑貳月，如易科罰金，以新│
  │  │      │      │        │使被害人陷於錯誤，遂│                │3. 內政部警政署反詐騙諮詢專線紀錄表       │臺幣壹仟元折算壹日。如附表四編│
  │  │      │      │        │依其指示分別於99年4 │                │  （99年度偵字第11601號卷二第188 、191頁）│號六至二十三所示之物均沒收。  │
  │  │      │      │        │月14日晚間9 時59分6 │                │                                          │                              │
  │  │      │      │        │秒許、同日晚間10時8 │                │4. 臺中市警察局第六分局協和派出所陳報單、 │洪祥共同意圖為自己不法之所有│
  │  │      │      │        │分6 秒至郵局自動櫃員│                │   受理刑事案件報案三聯單、受理詐騙帳戶通 │，以詐術使人將本人之物交付，處│
  │  │      │      │        │機轉帳前4,500 元、  │                │   報警示簡便格式表、受理各類案件紀錄表（ │有期徒刑壹月。如附表四編號六至│
  │  │      │      │        │500 元至其指定之帳戶│                │   99年度偵字第11601 號卷二第189 、189 背 │二十三所示之物均沒收。        │
  │  │      │      │        │內。                │                │   、192 、194 頁背面）                   │                              │
  │  │      │      │        │                    │                │                                          │姜智湖共同意圖為自己不法之所有│
  │  │      │      │        │                    │                │5. 電子郵件內容列印（99年度偵字第11601 號 │，以詐術使人將本人之物交付，處│
  │  │      │      │        │                    │                │   卷二第193 至194 頁背面）               │有期徒刑壹月。如附表四編號六至│
  │  │      │      │        │                    │                │                                          │二十三所示之物均沒收。        │
  │  │      │      │        │                    │                │6. 顏美月之郵局帳號000-00000000000000立帳 │                              │
  │  │      │      │        │                    │                │   基本資料（99年度偵字第16242 號卷四第12 │                              │
  │  │      │      │        │                    │                │   頁）                                   │                              │
  │  │      │      │        │                    │                │                                          │                              │
  ├─┼───┼───┼────┼──────────┼────────┼─────────────────────┼───────────────┤
  │61│99年4 │鄭淑玲│6,000元 │在露天拍賣網站佯稱欲│戶名：顏美月、分│1. 證人鄭淑玲於警詢中之證述               │鄧武金共同意圖為自己不法之所有│
  │  │月14日│      │        │拍賣腳踏車，被害人在│行：中華郵政股份│ （99年度偵字第16242號卷四第26至27頁）    │，以詐術使人將本人之物交付，處│
  │  │23時許│      │        │高雄市○鎮區○○路65│有限公司鳳山五甲│                                          │有期徒刑貳月。如附表四編號六至│
  │  │      │      │        │號8 樓家中上網並於該│分局、帳戶：700-│2. 內政部警政署反詐騙諮詢專線紀錄表       │二十三所示之物均沒收。        │
  │  │      │      │        │拍賣商品網頁下標得標│00000000000000  │ （99年度偵字第16242號卷四第28頁）        │                              │
  │  │      │      │        │後，要求被害人需先匯│                │                                          │吳文桂共同意圖為自己不法之所有│
  │  │      │      │        │款至指定帳戶內，使被│                │3. 顏美月之郵局帳號000-00000000000000立帳 │，以詐術使人將本人之物交付，處│
  │  │      │      │        │害人陷於錯誤，遂依其│                │   基本資料（99年度偵字第16242 號卷四第12 │有期徒刑貳月，如易科罰金，以新│
  │  │      │      │        │指示於99年4 月14日以│                │   頁）                                   │臺幣壹仟元折算壹日。如附表四編│
  │  │      │      │        │網路ATM 轉帳至其指定│                │                                          │號六至二十三所示之物均沒收。  │
  │  │      │      │        │之帳戶內。          │                │                                          │                              │
  │  │      │      │        │                    │                │                                          │洪祥共同意圖為自己不法之所有│
  │  │      │      │        │                    │                │                                          │，以詐術使人將本人之物交付，處│
  │  │      │      │        │                    │                │                                          │有期徒刑壹月。如附表四編號六至│
  │  │      │      │        │                    │                │                                          │二十三所示之物均沒收。        │
  │  │      │      │        │                    │                │                                          │                              │
  │  │      │      │        │                    │                │                                          │姜智湖共同意圖為自己不法之所有│
  │  │      │      │        │                    │                │                                          │，以詐術使人將本人之物交付，處│
  │  │      │      │        │                    │                │                                          │有期徒刑壹月。如附表四編號六至│
  │  │      │      │        │                    │                │                                          │二十三所示之物均沒收。        │
  │  │      │      │        │                    │                │                                          │                              │
  ├─┼───┼───┼────┼──────────┼────────┼─────────────────────┼───────────────┤
  │62│99年4 │黃國禎│5,000元 │在YAHOO 奇摩拍賣網站│戶名：顏美月、分│1. 證人黃國禎於警詢中之證述               │鄧武金共同意圖為自己不法之所有│
  │  │月14日│      │        │以帳號tu33master佯稱│行：中華郵政股份│ （99年度偵字第16242號卷四第29至30頁）    │，以詐術使人將本人之物交付，處│
  │  │20時45│      │        │欲拍賣衛星導航，被害│有限公司鳳山五甲│                                          │有期徒刑貳月。如附表四編號六至│
  │  │分許  │      │        │人於該拍賣商品網頁下│分局、帳戶：700-│2. 三信商銀自動櫃員機交易明細表           │二十三所示之物均沒收。        │
  │  │      │      │        │標得標後，要求被害人│00000000000000  │  （99年度偵字第16242號卷四第31頁）       │                              │
  │  │      │      │        │需先匯款至指定帳戶內│                │                                          │吳文桂共同意圖為自己不法之所有│
  │  │      │      │        │，使被害人陷於錯誤，│                │3. 顏美月之郵局帳號000-00000000000000立帳 │，以詐術使人將本人之物交付，處│
  │  │      │      │        │遂依其指示於99年4 月│                │   基本資料（99年度偵字第16242 號卷四第12 │有期徒刑貳月，如易科罰金，以新│
  │  │      │      │        │14日晚間8 時45分許於│                │   頁）                                   │臺幣壹仟元折算壹日。如附表四編│
  │  │      │      │        │三信商業銀行自動櫃員│                │                                          │號六至二十三所示之物均沒收。  │
  │  │      │      │        │機前轉帳至其指定之帳│                │                                          │                              │
  │  │      │      │        │戶內。              │                │                                          │洪祥共同意圖為自己不法之所有│
  │  │      │      │        │                    │                │                                          │，以詐術使人將本人之物交付，處│
  │  │      │      │        │                    │                │                                          │有期徒刑壹月。如附表四編號六至│
  │  │      │      │        │                    │                │                                          │二十三所示之物均沒收。        │
  │  │      │      │        │                    │                │                                          │                              │
  │  │      │      │        │                    │                │                                          │姜智湖共同意圖為自己不法之所有│
  │  │      │      │        │                    │                │                                          │，以詐術使人將本人之物交付，處│
  │  │      │      │        │                    │                │                                          │有期徒刑壹月。如附表四編號六至│
  │  │      │      │        │                    │                │                                          │二十三所示之物均沒收。        │
  │  │      │      │        │                    │                │                                          │                              │
  ├─┼───┼───┼────┼──────────┼────────┼─────────────────────┼───────────────┤
  │63│99年4 │林琬玲│10,000元│在某拍賣網站佯稱欲拍│戶名：顏美月、分│1. 證人林婉玲於警詢中之證述               │鄧武金共同意圖為自己不法之所有│
  │  │月14日│      │        │賣液晶電視，被害人在│行：中華郵政股份│  （99年度偵字第16242號卷四第32至33頁）   │，以詐術使人將本人之物交付，處│
  │  │11時9 │      │        │臺北縣汐止市○○○路│有限公司鳳山五甲│                                          │有期徒刑貳月。如附表四編號六至│
  │  │分許  │      │        │二段93號21樓之1 家中│分局、帳戶：700-│2. 中國信託自動櫃員機交易明細表           │二十三所示之物均沒收。        │
  │  │      │      │        │上網並於該拍賣商品網│00000000000000  │  （99年度偵字第16242號卷四第34頁）       │                              │
  │  │      │      │        │頁下標得標後，要求被│                │                                          │吳文桂共同意圖為自己不法之所有│
  │  │      │      │        │害人需先匯款至指定帳│                │3. 顏美月之郵局帳號000-00000000000000立帳 │，以詐術使人將本人之物交付，處│
  │  │      │      │        │戶內，使被害人陷於錯│                │   基本資料（99年度偵字第16242 號卷四第12 │有期徒刑貳月，如易科罰金，以新│
  │  │      │      │        │誤，遂依其指示於99  │                │   頁）                                   │臺幣壹仟元折算壹日。如附表四編│
  │  │      │      │        │年4 月14日11時9 分至│                │                                          │號六至二十三所示之物均沒收。  │
  │  │      │      │        │超商內設置之中國信託│                │                                          │                              │
  │  │      │      │        │商業銀行自動櫃員機前│                │                                          │洪祥共同意圖為自己不法之所有│
  │  │      │      │        │轉帳至其指定之帳戶內│                │                                          │，以詐術使人將本人之物交付，處│
  │  │      │      │        │。                  │                │                                          │有期徒刑壹月。如附表四編號六至│
  │  │      │      │        │                    │                │                                          │二十三所示之物均沒收。        │
  │  │      │      │        │                    │                │                                          │                              │
  │  │      │      │        │                    │                │                                          │姜智湖共同意圖為自己不法之所有│
  │  │      │      │        │                    │                │                                          │，以詐術使人將本人之物交付，處│
  │  │      │      │        │                    │                │                                          │有期徒刑壹月。如附表四編號六至│
  │  │      │      │        │                    │                │                                          │二十三所示之物均沒收。        │
  │  │      │      │        │                    │                │                                          │                              │
  ├─┼───┼───┼────┼──────────┼────────┼─────────────────────┼───────────────┤
  │64│99年4 │林柏吟│18,000元│在露天拍賣網站以帳號│戶名：吳志偉、分│1. 證人林柏吟於警詢中之證述               │鄧武金共同意圖為自己不法之所有│
  │  │月26日│      │        │khhiki佯稱欲拍賣陶板│行：中華郵政股份│  （99年度偵字第16242號卷四第35至36頁）   │，以詐術使人將本人之物交付，處│
  │  │16時許│      │        │屋牛排券，被害人於該│有限公司桃園府前│                                          │有期徒刑月。如附表四編號六至│
  │  │      │      │        │拍賣商品網頁下標得標│郵局、帳戶：700-│2. 臺北市政府警察局松山分局民有派出所受理 │二十三所示之物均沒收。        │
  │  │      │      │        │後，要求被害人需先匯│00000000000000  │   詐騙帳戶通報警示簡便格式表（99年度偵字 │                              │
  │  │      │      │        │款至指定帳戶內，使被│                │   第16242 號卷四第37頁）                 │吳文桂共同意圖為自己不法之所有│
  │  │      │      │        │害人陷於錯誤，遂依其│                │                                          │，以詐術使人將本人之物交付，處│
  │  │      │      │        │指示於99年4 月26日下│                │3. 吳志偉之郵局帳號000-000 0000000000立帳 │有期徒刑月，如易科罰金，以新│
  │  │      │      │        │午4 時許至臺北市松江│                │   基本資料（99年度偵字第16242 號卷四第49 │臺幣壹仟元折算壹日。如附表四編│
  │  │      │      │        │郵局ATM 前轉帳至其指│                │   頁）                                   │號六至二十三所示之物均沒收。  │
  │  │      │      │        │定之帳戶內。        │                │                                          │                              │
  │  │      │      │        │                    │                │                                          │洪祥共同意圖為自己不法之所有│
  │  │      │      │        │                    │                │                                          │，以詐術使人將本人之物交付，處│
  │  │      │      │        │                    │                │                                          │有期徒刑貳月。如附表四編號六至│
  │  │      │      │        │                    │                │                                          │二十三所示之物均沒收。        │
  │  │      │      │        │                    │                │                                          │                              │
  │  │      │      │        │                    │                │                                          │姜智湖共同意圖為自己不法之所有│
  │  │      │      │        │                    │                │                                          │，以詐術使人將本人之物交付，處│
  │  │      │      │        │                    │                │                                          │有期徒刑貳月。如附表四編號六至│
  │  │      │      │        │                    │                │                                          │二十三所示之物均沒收。        │
  │  │      │      │        │                    │                │                                          │                              │
  ├─┼───┼───┼────┼──────────┼────────┼─────────────────────┼───────────────┤
  │65│99年4 │陳芳純│4,000元 │在YAHOO 奇摩拍賣網站│戶名：吳志偉、分│1. 證人陳芳純於警詢中之證述               │鄧武金共同意圖為自己不法之所有│
  │  │月26日│      │        │以帳號china6698 佯稱│行：中華郵政股份│  （99年度偵字第16242號卷四第38、40頁）   │，以詐術使人將本人之物交付，處│
  │  │15時2 │      │        │欲拍賣ASUS筆記型電腦│有限公司桃園府前│                                          │有期徒刑貳月。如附表四編號六至│
  │  │分許  │      │        │，被害人與拍賣頁面所│郵局、帳戶：700-│2. 陳芳純之基隆第一信用合作社帳號         │二十三所示之物均沒收。        │
  │  │      │      │        │留下之賣家MSN 帳號  │00000000000000  │   000000-0000000存摺封面及內頁影本       │                              │
  │  │      │      │        │herohugluck@hotmai  │                │  （99年度偵字第16242號卷四第41、44頁）   │吳文桂共同意圖為自己不法之所有│
  │  │      │      │        │l.com 聯繫買賣事宜成│                │                                          │，以詐術使人將本人之物交付，處│
  │  │      │      │        │交後，該帳號之持有者│                │3. 基隆第一信用合作社自動櫃員機交易明細表 │有期徒刑貳月，如易科罰金，以新│
  │  │      │      │        │遂要求被害人需先匯款│                │  （99年度偵字第16242號卷四第42頁）       │臺幣壹仟元折算壹日。如附表四編│
  │  │      │      │        │至指定帳戶內，使被害│                │                                          │號六至二十三所示之物均沒收。  │
  │  │      │      │        │人陷於錯誤，遂依其指│                │4. YAHOO ！奇摩拍賣頁面                   │                              │
  │  │      │      │        │示於99年4 月26日下午│                │  （99年度偵字第16242號卷四第43頁）       │洪祥共同意圖為自己不法之所有│
  │  │      │      │        │3 時2 分許至基隆第一│                │                                          │，以詐術使人將本人之物交付，處│
  │  │      │      │        │信用合作社自動櫃員機│                │5. 吳志偉之郵局帳號000-000 0000000000立帳 │有期徒刑壹月。如附表四編號六至│
  │  │      │      │        │前轉帳至其指定之帳戶│                │   基本資料（99年度偵字第16242 號卷四第49 │二十三所示之物均沒收。        │
  │  │      │      │        │內。                │                │   頁）                                   │                              │
  │  │      │      │        │                    │                │                                          │姜智湖共同意圖為自己不法之所有│
  │  │      │      │        │                    │                │                                          │，以詐術使人將本人之物交付，處│
  │  │      │      │        │                    │                │                                          │有期徒刑壹月。如附表四編號六至│
  │  │      │      │        │                    │                │                                          │二十三所示之物均沒收。        │
  │  │      │      │        │                    │                │                                          │                              │
  ├─┼───┼───┼────┼──────────┼────────┼─────────────────────┼───────────────┤
  │66│99年4 │呂俊翰│13,000元│在露天拍賣網站佯稱欲│戶名：吳志偉、分│1. 證人呂俊翰於警詢中之證述               │鄧武金共同意圖為自己不法之所有│
  │  │月26日│      │        │拍賣Apple MacBook   │行：中華郵政股份│  （99年度偵字第16242號卷四第45至46頁）   │，以詐術使人將本人之物交付，處│
  │  │（起訴│      │        │13.3吋筆記型電腦，被│有限公司桃園府前│                                          │有期徒刑月。如附表四編號六至│
  │  │書誤載│      │        │害人於該拍賣商品網頁│郵局、帳戶：700-│2. 呂俊翰之新光銀行內湖分行帳號00000000000│二十三所示之物均沒收。        │
  │  │為99年│      │        │下標得標後，要求被害│00000000000000  │   77存摺封面及內頁影本（99年度偵字第16242│                              │
  │  │4 月25│      │        │人需先匯款至指定帳戶│                │   號卷四第47至48頁）                     │吳文桂共同意圖為自己不法之所有│
  │  │日）  │      │        │內，使被害人陷於錯誤│                │                                          │，以詐術使人將本人之物交付，處│
  │  │      │      │        │，遂依其指示於99年4 │                │3. 吳志偉之郵局帳號000-000 0000000000立帳 │有期徒刑月，如易科罰金，以新│
  │  │      │      │        │月26日至銀行自動櫃員│                │   基本資料（99年度偵字第16242 號卷四第49 │臺幣壹仟元折算壹日。如附表四編│
  │  │      │      │        │機前轉帳至其指定之帳│                │   頁）                                   │號六至二十三所示之物均沒收。  │
  │  │      │      │        │戶內。              │                │                                          │                              │
  │  │      │      │        │                    │                │                                          │洪祥共同意圖為自己不法之所有│
  │  │      │      │        │                    │                │                                          │，以詐術使人將本人之物交付，處│
  │  │      │      │        │                    │                │                                          │有期徒刑貳月。如附表四編號六至│
  │  │      │      │        │                    │                │                                          │二十三所示之物均沒收。        │
  │  │      │      │        │                    │                │                                          │                              │
  │  │      │      │        │                    │                │                                          │姜智湖共同意圖為自己不法之所有│
  │  │      │      │        │                    │                │                                          │，以詐術使人將本人之物交付，處│
  │  │      │      │        │                    │                │                                          │有期徒刑貳月。如附表四編號六至│
  │  │      │      │        │                    │                │                                          │二十三所示之物均沒收。        │
  │  │      │      │        │                    │                │                                          │                              │
  ├─┼───┼───┼────┼──────────┼────────┼─────────────────────┼───────────────┤
  │67│99年4 │李昇晃│1,430元 │在YAHOO 奇摩拍賣網站│戶名：趙士慶、中│1. 證人李昇晃於警詢中之證述（99年度偵     │鄧武金共同意圖為自己不法之所有│
  │  │月16日│      │        │以帳號stan0920佯稱欲│華郵政股份有限公│   字第16242 號卷四第51至52頁）           │，以詐術使人將本人之物交付，處│
  │  │13時17│      │        │拍賣微波爐，被害人於│司五股郵局、帳戶│                                          │有期徒刑貳月。如附表四編號六至│
  │  │分    │      │        │該拍賣商品網頁下標得│：000-0000000000│2. 趙士慶之郵局帳號000-00000000000000立帳 │二十三所示之物均沒收。        │
  │  │      │      │        │標後，要求被害人需先│6562            │   基本資料（99年度偵字第16242 號卷四第50 │                              │
  │  │      │      │        │匯款至指定帳戶內，使│                │   頁）                                   │吳文桂共同意圖為自己不法之所有│
  │  │      │      │        │被害人陷於錯誤，遂依│                │                                          │，以詐術使人將本人之物交付，處│
  │  │      │      │        │其指示於99年4 月16日│                │                                          │有期徒刑貳月，如易科罰金，以新│
  │  │      │      │        │下午1 時17分許以郵局│                │                                          │臺幣壹仟元折算壹日。如附表四編│
  │  │      │      │        │帳戶000-0000000000  │                │                                          │號六至二十三所示之物均沒收。  │
  │  │      │      │        │421 透過網路ATM 轉帳│                │                                          │                              │
  │  │      │      │        │至其指定之帳戶內。  │                │                                          │洪祥共同意圖為自己不法之所有│
  │  │      │      │        │                    │                │                                          │，以詐術使人將本人之物交付，處│
  │  │      │      │        │                    │                │                                          │有期徒刑壹月。如附表四編號六至│
  │  │      │      │        │                    │                │                                          │二十三所示之物均沒收。        │
  │  │      │      │        │                    │                │                                          │                              │
  │  │      │      │        │                    │                │                                          │姜智湖共同意圖為自己不法之所有│
  │  │      │      │        │                    │                │                                          │，以詐術使人將本人之物交付，處│
  │  │      │      │        │                    │                │                                          │有期徒刑壹月。如附表四編號六至│
  │  │      │      │        │                    │                │                                          │二十三所示之物均沒收。        │
  │  │      │      │        │                    │                │                                          │                              │
  ├─┼───┼───┼────┼──────────┼────────┼─────────────────────┼───────────────┤
  │68│99年4 │杜怡諳│4,560元 │在YAHOO 奇摩拍賣網站│戶名：趙士慶、中│1. 證人杜怡諳於警詢中之證述（99年度偵字第 │鄧武金共同意圖為自己不法之所有│
  │  │月16日│      │        │以帳號momo7975佯稱欲│華郵政股份有限公│   16242 號卷四第53至54頁）               │，以詐術使人將本人之物交付，處│
  │  │15時20│      │        │拍賣貝比卡兒成長奶粉│司五股郵局、帳戶│                                          │有期徒刑貳月。如附表四編號六至│
  │  │分許  │      │        │，被害人於該拍賣商品│：000-0000000000│2. 杜怡諳之郵局帳號000-0000000-0000008 存 │二十三所示之物均沒收。        │
  │  │      │      │        │網頁下標得標後，要求│6562            │   摺封面及內頁影本（99年度偵字第16242 號 │                              │
  │  │      │      │        │被害人需先匯款至指定│                │   卷四第56頁）                           │吳文桂共同意圖為自己不法之所有│
  │  │      │      │        │帳戶內，使被害人陷於│                │                                          │，以詐術使人將本人之物交付，處│
  │  │      │      │        │錯誤，遂依其指示以郵│                │3. 趙士慶之郵局帳號000-0000 0000000002 立 │有期徒刑貳月，如易科罰金，以新│
  │  │      │      │        │局金融卡（帳號700-24│                │   帳基本資料（99年度偵字第16242 號卷四第 │臺幣壹仟元折算壹日。如附表四編│
  │  │      │      │        │00000-0000000）於99 │                │   50頁）                                 │號六至二十三所示之物均沒收。  │
  │  │      │      │        │年4 月16日下午15時20│                │                                          │                              │
  │  │      │      │        │分許至貴子郵局ATM 前│                │                                          │洪祥共同意圖為自己不法之所有│
  │  │      │      │        │轉帳至其指定之帳戶內│                │                                          │，以詐術使人將本人之物交付，處│
  │  │      │      │        │。                  │                │                                          │有期徒刑壹月。如附表四編號六至│
  │  │      │      │        │                    │                │                                          │二十三所示之物均沒收。        │
  │  │      │      │        │                    │                │                                          │                              │
  │  │      │      │        │                    │                │                                          │姜智湖共同意圖為自己不法之所有│
  │  │      │      │        │                    │                │                                          │，以詐術使人將本人之物交付，處│
  │  │      │      │        │                    │                │                                          │有期徒刑壹月。如附表四編號六至│
  │  │      │      │        │                    │                │                                          │二十三所示之物均沒收。        │
  │  │      │      │        │                    │                │                                          │                              │
  ├─┼───┼───┼────┼──────────┼────────┼─────────────────────┼───────────────┤
  │69│99年4 │陳鳳婷│4,800元 │在YAHOO 奇摩拍賣網站│戶名：趙士慶、中│1. 證人陳鳳婷於警詢中之證述（99年度偵字第 │鄧武金共同意圖為自己不法之所有│
  │  │月16日│      │        │以帳號cancer719_719 │華郵政股份有限公│   16242 號卷四第57至58頁）               │，以詐術使人將本人之物交付，處│
  │  │7 時45│      │        │佯稱欲拍賣OSIM肩頸樂│司五股郵局、帳戶│                                          │有期徒刑貳月。如附表四編號六至│
  │  │分許  │      │        │按摩器，被害人於該拍│：000-0000000000│2. 中國信託自動櫃員機交易明細表（99年度偵 │二十三所示之物均沒收。        │
  │  │      │      │        │賣商品網頁下標得標後│6562            │   字第16242 號卷四第59頁）               │                              │
  │  │      │      │        │，要求被害人需先匯款│                │                                          │吳文桂共同意圖為自己不法之所有│
  │  │      │      │        │至指定帳戶內，使被害│                │3. 趙士慶之郵局帳號000-0000 0000000002 立 │，以詐術使人將本人之物交付，處│
  │  │      │      │        │人陷於錯誤，遂依其指│                │   帳基本資料（99年度偵字第16242 號卷四第 │有期徒刑貳月，如易科罰金，以新│
  │  │      │      │        │示於99年4 月16日上午│                │   50頁）                                 │臺幣壹仟元折算壹日。如附表四編│
  │  │      │      │        │7 時45分許至7-11超商│                │                                          │號六至二十三所示之物均沒收。  │
  │  │      │      │        │內設置之中國信託商業│                │                                          │                              │
  │  │      │      │        │銀行自動櫃員機前轉帳│                │                                          │洪祥共同意圖為自己不法之所有│
  │  │      │      │        │至其指定之帳戶內。  │                │                                          │，以詐術使人將本人之物交付，處│
  │  │      │      │        │                    │                │                                          │有期徒刑壹月。如附表四編號六至│
  │  │      │      │        │                    │                │                                          │二十三所示之物均沒收。        │
  │  │      │      │        │                    │                │                                          │                              │
  │  │      │      │        │                    │                │                                          │姜智湖共同意圖為自己不法之所有│
  │  │      │      │        │                    │                │                                          │，以詐術使人將本人之物交付，處│
  │  │      │      │        │                    │                │                                          │有期徒刑壹月。如附表四編號六至│
  │  │      │      │        │                    │                │                                          │二十三所示之物均沒收。        │
  │  │      │      │        │                    │                │                                          │                              │
  ├─┼───┼───┼────┼──────────┼────────┼─────────────────────┼───────────────┤
  │70│99年4 │白爵綸│5,000元 │在YAHOO 奇摩拍賣網站│戶名：趙士慶、中│1. 證人白爵綸於警詢中之證述（99年度偵字第 │鄧武金共同意圖為自己不法之所有│
  │  │月16日│      │        │以帳號lobako0925佯稱│華郵政股份有限公│   16242 號卷四第60至62頁）               │，以詐術使人將本人之物交付，處│
  │  │15時27│      │        │欲拍賣Apple i phone │司五股郵局、帳戶│                                          │有期徒刑貳月。如附表四編號六至│
  │  │分許  │      │        │黑色手機，被害人於該│：000-0000000000│2. 中華郵政自動櫃員機交易明細表（99年度偵 │二十三所示之物均沒收。        │
  │  │      │      │        │拍賣商品網頁下標得標│6562            │   字第16242 號卷四第63頁）               │                              │
  │  │      │      │        │後，要求被害人需先匯│                │                                          │吳文桂共同意圖為自己不法之所有│
  │  │      │      │        │款至指定帳戶內，使被│                │3. 趙士慶之郵局帳號000-0000 0000000002 立 │，以詐術使人將本人之物交付，處│
  │  │      │      │        │害人陷於錯誤，遂依其│                │   帳基本資料（99年度偵字第16242 號卷四第 │有期徒刑貳月，如易科罰金，以新│
  │  │      │      │        │指示於99年4 月16日下│                │   50頁）                                 │臺幣壹仟元折算壹日。如附表四編│
  │  │      │      │        │午3 時27分許於馬公市│                │                                          │號六至二十三所示之物均沒收。  │
  │  │      │      │        │中正路郵局自動櫃員機│                │                                          │                              │
  │  │      │      │        │以郵局帳戶金融卡轉帳│                │                                          │洪祥共同意圖為自己不法之所有│
  │  │      │      │        │至其指定之帳戶內。  │                │                                          │，以詐術使人將本人之物交付，處│
  │  │      │      │        │                    │                │                                          │有期徒刑壹月。如附表四編號六至│
  │  │      │      │        │                    │                │                                          │二十三所示之物均沒收。        │
  │  │      │      │        │                    │                │                                          │                              │
  │  │      │      │        │                    │                │                                          │姜智湖共同意圖為自己不法之所有│
  │  │      │      │        │                    │                │                                          │，以詐術使人將本人之物交付，處│
  │  │      │      │        │                    │                │                                          │有期徒刑壹月。如附表四編號六至│
  │  │      │      │        │                    │                │                                          │二十三所示之物均沒收。        │
  │  │      │      │        │                    │                │                                          │                              │
  ├─┼───┼───┼────┼──────────┼────────┼─────────────────────┼───────────────┤
  │71│99年4 │葉玉嫻│4,000元 │在YAHOO 奇摩拍賣網站│戶名：趙士慶、中│1. 證人薛長裕於警詢中之證述（99年度偵字第 │鄧武金共同意圖為自己不法之所有│
  │  │月16日│      │        │以帳號az3mj3佯稱欲拍│華郵政股份有限公│   16242 號卷四第64至66頁）               │，以詐術使人將本人之物交付，處│
  │  │下午2 │      │        │賣自行車，被害人於該│司五股郵局、帳戶│                                          │有期徒刑貳月。如附表四編號六至│
  │  │時許  │      │        │拍賣商品網頁下標得標│：000-0000000000│2. 葉玉嫻之郵局帳號000-000 0000-0000004存 │二十三所示之物均沒收。        │
  │  │      │      │        │後，要求被害人需先匯│6562            │   摺封面及內頁影本（99年度偵字第16242 號 │                              │
  │  │      │      │        │款至指定帳戶內，使被│                │   卷四第67至68頁）                       │吳文桂共同意圖為自己不法之所有│
  │  │      │      │        │害人陷於錯誤，遂依其│                │                                          │，以詐術使人將本人之物交付，處│
  │  │      │      │        │指示於99年4 月16日以│                │3. 趙士慶之郵局帳號000-0000 0000000002 立 │有期徒刑貳月，如易科罰金，以新│
  │  │      │      │        │西嶼郵局帳戶金融卡轉│                │   帳基本資料（99年度偵字第16242 號卷四第 │臺幣壹仟元折算壹日。如附表四編│
  │  │      │      │        │帳至其指定之帳戶內。│                │   50頁）                                 │號六至二十三所示之物均沒收。  │
  │  │      │      │        │                    │                │                                          │                              │
  │  │      │      │        │                    │                │                                          │洪祥共同意圖為自己不法之所有│
  │  │      │      │        │                    │                │                                          │，以詐術使人將本人之物交付，處│
  │  │      │      │        │                    │                │                                          │有期徒刑壹月。如附表四編號六至│
  │  │      │      │        │                    │                │                                          │二十三所示之物均沒收。        │
  │  │      │      │        │                    │                │                                          │                              │
  │  │      │      │        │                    │                │                                          │姜智湖共同意圖為自己不法之所有│
  │  │      │      │        │                    │                │                                          │，以詐術使人將本人之物交付，處│
  │  │      │      │        │                    │                │                                          │有期徒刑壹月。如附表四編號六至│
  │  │      │      │        │                    │                │                                          │二十三所示之物均沒收。        │
  │  │      │      │        │                    │                │                                          │                              │
  ├─┼───┼───┼────┼──────────┼────────┼─────────────────────┼───────────────┤
  │72│99年4 │簡維君│15,300元│在YAHOO 奇摩拍賣網站│戶名：黃美純、分│1. 證人簡維君於警詢中之證述（99年度偵字第 │鄧武金共同意圖為自己不法之所有│
  │  │月22日│      │        │以帳號thisisqloriatu│行：遠東商業銀行│   16242號卷四第70至71頁）                │，以詐術使人將本人之物交付，處│
  │  │0 時0 │      │        │佯稱欲拍賣機票兌換券│臺中公益分行、帳│                                          │有期徒刑月。如附表四編號六至│
  │  │分許  │      │        │，被害人於該拍賣商品│戶：000-00000000│2. 簡維君之中國信託商業銀行帳號000-0000000│二十三所示之物均沒收。        │
  │  │      │      │        │網頁下標得標後，要求│343863          │   74321交易明細表（99年度偵字第16242 號卷│                              │
  │  │      │      │        │被害人需先匯款至指定│                │   四第72頁）                             │吳文桂共同意圖為自己不法之所有│
  │  │      │      │        │帳戶內，使被害人陷於│                │                                          │，以詐術使人將本人之物交付，處│
  │  │      │      │        │錯誤，遂依其指示於99│                │3. 黃美純之遠東商業銀行帳號000-00000000343│有期徒刑月，如易科罰金，以新│
  │  │      │      │        │年4 月22日0 時0 分以│                │   863立帳基本資料（99年度偵字第16242 號卷│臺幣壹仟元折算壹日。如附表四編│
  │  │      │      │        │中國信託商業銀行網路│                │   四第69頁）                             │號六至二十三所示之物均沒收。  │
  │  │      │      │        │ATM 轉帳至其指定之帳│                │                                          │                              │
  │  │      │      │        │戶內。              │                │                                          │洪祥共同意圖為自己不法之所有│
  │  │      │      │        │                    │                │                                          │，以詐術使人將本人之物交付，處│
  │  │      │      │        │                    │                │                                          │有期徒刑貳月。如附表四編號六至│
  │  │      │      │        │                    │                │                                          │二十三所示之物均沒收。        │
  │  │      │      │        │                    │                │                                          │                              │
  │  │      │      │        │                    │                │                                          │姜智湖共同意圖為自己不法之所有│
  │  │      │      │        │                    │                │                                          │，以詐術使人將本人之物交付，處│
  │  │      │      │        │                    │                │                                          │有期徒刑貳月。如附表四編號六至│
  │  │      │      │        │                    │                │                                          │二十三所示之物均沒收。        │
  │  │      │      │        │                    │                │                                          │                              │
  ├─┼───┼───┼────┼──────────┼────────┼─────────────────────┼───────────────┤
  │73│99年4 │陳星羽│5,000元 │在露天拍賣網站佯稱欲│戶名：黃美純、分│1. 證人陳星羽於警詢中之證述（99年度偵字第 │鄧武金共同意圖為自己不法之所有│
  │  │月22日│      │        │拍賣手機，被害人於該│行：遠東商業銀行│   16242 號卷四第73至74頁）               │，以詐術使人將本人之物交付，處│
  │  │11時31│      │        │拍賣商品網頁下標得標│臺中公益分行、帳│                                          │有期徒刑貳月。如附表四編號六至│
  │  │分許  │      │        │後，要求被害人需先匯│戶：000-00000000│2. 郵政跨行匯款申請書（99年度偵字第16242  │二十三所示之物均沒收。        │
  │  │      │      │        │款至指定帳戶內，使被│343863          │   號卷第75頁）                           │                              │
  │  │      │      │        │害人陷於錯誤，遂依其│                │                                          │吳文桂共同意圖為自己不法之所有│
  │  │      │      │        │指示於99年4 月22日上│                │3. 黃美純之遠東商業銀行帳號000-00000000343│，以詐術使人將本人之物交付，處│
  │  │      │      │        │午11時31分許至郵局臨│                │   863立帳基本資料（99年度偵字第16242 號卷│有期徒刑貳月，如易科罰金，以新│
  │  │      │      │        │櫃匯款至其指定之帳戶│                │   四第69頁）                             │臺幣壹仟元折算壹日。如附表四編│
  │  │      │      │        │內。                │                │                                          │號六至二十三所示之物均沒收。  │
  │  │      │      │        │                    │                │                                          │                              │
  │  │      │      │        │                    │                │                                          │洪祥共同意圖為自己不法之所有│
  │  │      │      │        │                    │                │                                          │，以詐術使人將本人之物交付，處│
  │  │      │      │        │                    │                │                                          │有期徒刑壹月。如附表四編號六至│
  │  │      │      │        │                    │                │                                          │二十三所示之物均沒收。        │
  │  │      │      │        │                    │                │                                          │                              │
  │  │      │      │        │                    │                │                                          │姜智湖共同意圖為自己不法之所有│
  │  │      │      │        │                    │                │                                          │，以詐術使人將本人之物交付，處│
  │  │      │      │        │                    │                │                                          │有期徒刑壹月。如附表四編號六至│
  │  │      │      │        │                    │                │                                          │二十三所示之物均沒收。        │
  │  │      │      │        │                    │                │                                          │                              │
  ├─┼───┼───┼────┼──────────┼────────┼─────────────────────┼───────────────┤
  │74│99年4 │甘雅筑│9,000元 │在露天拍賣網站以帳號│戶名：黃美純、分│1. 證人甘雅筑於警詢中之證述（99年度偵字第 │鄧武金共同意圖為自己不法之所有│
  │  │月22日│      │        │s0000000佯稱欲拍賣I │行：遠東商業銀行│   16242 號卷四第76至77頁）               │，以詐術使人將本人之物交付，處│
  │  │下午1 │      │        │PHONE 手機，被害人於│臺中公益分行、帳│                                          │有期徒刑貳月。如附表四編號六至│
  │  │時31分│      │        │該拍賣商品網頁下標得│戶：000-00000000│2. 彰化銀行（ 帳號000-0000000000000900）  │二十三所示之物均沒收。        │
  │  │許    │      │        │標後，要求被害人需先│343863          │   網路ATM 轉帳交易（99年度偵字第16242 號 │                              │
  │  │      │      │        │匯款至指定帳戶內，使│                │   卷四第78頁）                           │吳文桂共同意圖為自己不法之所有│
  │  │      │      │        │被害人陷於錯誤，遂依│                │                                          │，以詐術使人將本人之物交付，處│
  │  │      │      │        │其指示於99年4 月22日│                │3. 黃美純之遠東商業銀行帳號000-00000000343│有期徒刑貳月，如易科罰金，以新│
  │  │      │      │        │下午1 時31分37秒許以│                │   863立帳基本資料（99年度偵字第16242 號卷│臺幣壹仟元折算壹日。如附表四編│
  │  │      │      │        │同事彰化銀行網路ATM │                │   四第69頁）                             │號六至二十三所示之物均沒收。  │
  │  │      │      │        │（帳號：000-0000    │                │                                          │                              │
  │  │      │      │        │000000000000）轉帳至│                │                                          │洪祥共同意圖為自己不法之所有│
  │  │      │      │        │其指定之帳戶內。    │                │                                          │，以詐術使人將本人之物交付，處│
  │  │      │      │        │                    │                │                                          │有期徒刑壹月。如附表四編號六至│
  │  │      │      │        │                    │                │                                          │二十三所示之物均沒收。        │
  │  │      │      │        │                    │                │                                          │                              │
  │  │      │      │        │                    │                │                                          │姜智湖共同意圖為自己不法之所有│
  │  │      │      │        │                    │                │                                          │，以詐術使人將本人之物交付，處│
  │  │      │      │        │                    │                │                                          │有期徒刑壹月。如附表四編號六至│
  │  │      │      │        │                    │                │                                          │二十三所示之物均沒收。        │
  │  │      │      │        │                    │                │                                          │                              │
  ├─┼───┼───┼────┼──────────┼────────┼─────────────────────┼───────────────┤
  │75│99年4 │盧映琪│5,000元 │在YAHOO 奇摩拍賣網站│戶名：黃美純、分│1. 證人盧映琪於警詢中之證述（99年度偵字第 │鄧武金共同意圖為自己不法之所有│
  │  │月21日│      │        │以帳號KＺ000000000 佯│行：遠東商業銀行│   16242 號卷四第82至85頁）               │，以詐術使人將本人之物交付，處│
  │  │20時41│      │        │稱欲拍賣Sony Ericsso│臺中公益分行、帳│                                          │有期徒刑貳月。如附表四編號六至│
  │  │分許  │      │        │n W995手機，被害人於│戶：000-00000000│2. 證人陳政廷於警詢中之證述（99年度偵字第 │二十三所示之物均沒收。        │
  │  │      │      │        │該拍賣商品網頁下標得│343863          │   16242 號卷四第79至81頁）               │                              │
  │  │      │      │        │標後，要求被害人需先│                │                                          │吳文桂共同意圖為自己不法之所有│
  │  │      │      │        │匯款至指定帳戶內，使│                │3. 臺灣銀行自動櫃員機交易明細表（99年度偵 │，以詐術使人將本人之物交付，處│
  │  │      │      │        │被害人陷於錯誤，遂依│                │   字第16242 號卷四第86頁）               │有期徒刑貳月，如易科罰金，以新│
  │  │      │      │        │其指示於99年4 月21日│                │                                          │臺幣壹仟元折算壹日。如附表四編│
  │  │      │      │        │晚間8 時41分許以同學│                │4. 陳政廷之臺灣銀行帳號000000000000存摺封 │號六至二十三所示之物均沒收。  │
  │  │      │      │        │陳政廷之臺灣銀行帳戶│                │   面及內頁影本（99年度偵字第16242 號卷四 │                              │
  │  │      │      │        │金融卡（帳戶：004-02│                │   第87至88頁）                           │洪祥共同意圖為自己不法之所有│
  │  │      │      │        │0000 000000） 至臺灣│                │                                          │，以詐術使人將本人之物交付，處│
  │  │      │      │        │銀行自動櫃員機前轉帳│                │5. 黃美純之遠東商業銀行帳號000-00000000343│有期徒刑壹月。如附表四編號六至│
  │  │      │      │        │至其指定之帳戶內。  │                │   863立帳基本資料（99年度偵字第16242 號卷│二十三所示之物均沒收。        │
  │  │      │      │        │                    │                │   四第69頁）                             │                              │
  │  │      │      │        │                    │                │                                          │姜智湖共同意圖為自己不法之所有│
  │  │      │      │        │                    │                │                                          │，以詐術使人將本人之物交付，處│
  │  │      │      │        │                    │                │                                          │有期徒刑壹月。如附表四編號六至│
  │  │      │      │        │                    │                │                                          │二十三所示之物均沒收。        │
  │  │      │      │        │                    │                │                                          │                              │
  ├─┼───┼───┼────┼──────────┼────────┼─────────────────────┼───────────────┤
  │76│99年4 │林文雅│8,500元 │在YAHOO 奇摩拍賣網站│戶名：黃美純、分│1. 證人林文雅於警詢中之證述（99年度偵字第 │鄧武金共同意圖為自己不法之所有│
  │  │月22日│      │        │佯稱欲拍賣Sony-TX5黑│行：遠東商業銀行│   16242 號卷四第89至90頁）               │，以詐術使人將本人之物交付，處│
  │  │11時9 │      │        │色數位相機，被害人於│臺中公益分行、帳│                                          │有期徒刑貳月。如附表四編號六至│
  │  │分許  │      │        │該拍賣商品網頁下標得│戶：000-00000000│2. 彰化銀行自動櫃員機交易明細表（99年度偵 │二十三所示之物均沒收。        │
  │  │      │      │        │標後，要求被害人需先│343863          │   字第16242 號卷四第91頁）               │                              │
  │  │      │      │        │匯款至指定帳戶內，使│                │                                          │吳文桂共同意圖為自己不法之所有│
  │  │      │      │        │被害人陷於錯誤，遂依│                │3. 黃美純之遠東商業銀行帳號               │，以詐術使人將本人之物交付，處│
  │  │      │      │        │其指示於99年4 月22日│                │   000-000000000000 00 立帳基本資料（99年 │有期徒刑貳月，如易科罰金，以新│
  │  │      │      │        │上午11時9 分49秒許至│                │   度偵字第16242 號卷四第69頁）           │臺幣壹仟元折算壹日。如附表四編│
  │  │      │      │        │彰化銀行自動櫃員機前│                │                                          │號六至二十三所示之物均沒收。  │
  │  │      │      │        │轉帳至其指定之帳戶內│                │                                          │                              │
  │  │      │      │        │。                  │                │                                          │洪祥共同意圖為自己不法之所有│
  │  │      │      │        │                    │                │                                          │，以詐術使人將本人之物交付，處│
  │  │      │      │        │                    │                │                                          │有期徒刑壹月。如附表四編號六至│
  │  │      │      │        │                    │                │                                          │二十三所示之物均沒收。        │
  │  │      │      │        │                    │                │                                          │                              │
  │  │      │      │        │                    │                │                                          │姜智湖共同意圖為自己不法之所有│
  │  │      │      │        │                    │                │                                          │，以詐術使人將本人之物交付，處│
  │  │      │      │        │                    │                │                                          │有期徒刑壹月。如附表四編號六至│
  │  │      │      │        │                    │                │                                          │二十三所示之物均沒收。        │
  │  │      │      │        │                    │                │                                          │                              │
  ├─┼───┼───┼────┼──────────┼────────┼─────────────────────┼───────────────┤
  │77│99年4 │傅珮熒│16,000元│在YAHOO 奇摩拍賣網站│戶名：黃美純、分│1. 證人傅珮熒於警詢中之證述（99年度偵字第 │鄧武金共同意圖為自己不法之所有│
  │  │月21日│      │        │佯稱欲拍賣LV Neverf │行：遠東商業銀行│   16242 號卷四第92至95頁）               │，以詐術使人將本人之物交付，處│
  │  │23時10│      │        │ull 包包，被害人表示│臺中公益分行、帳│                                          │有期徒刑月。如附表四編號六至│
  │  │分許  │      │        │希望以面交之方式取貨│戶：000-00000000│2. 台新銀行自動櫃員機交易明細表（99年度偵 │二十三所示之物均沒收。        │
  │  │      │      │        │，經MSN 帳號jass2695│343863          │   字第16242 號卷四第96頁）               │                              │
  │  │      │      │        │@hotmail.com持有者向│                │                                          │吳文桂共同意圖為自己不法之所有│
  │  │      │      │        │害人表示無法面交且要│                │3. 內政部警政署反詐騙案件紀錄表（99年度偵 │，以詐術使人將本人之物交付，處│
  │  │      │      │        │求被害人需先匯款至指│                │   字第16242 號卷四第97頁）               │有期徒刑月，如易科罰金，以新│
  │  │      │      │        │定帳戶內，並使用0932│                │                                          │臺幣壹仟元折算壹日。如附表四編│
  │  │      │      │        │911089、0000000000、│                │4. 黃美純之遠東商業銀行帳號000-00000000343│號六至二十三所示之物均沒收。  │
  │  │      │      │        │000000 000撥打被害人│                │   863立帳基本資料（99年度偵字第16242 號卷│                              │
  │  │      │      │        │電話要求被害人儘速匯│                │   四第69頁）                             │洪祥共同意圖為自己不法之所有│
  │  │      │      │        │款，使被害人陷於錯誤│                │                                          │，以詐術使人將本人之物交付，處│
  │  │      │      │        │，遂依其指示於99年4 │                │                                          │有期徒刑貳月。如附表四編號六至│
  │  │      │      │        │月21日晚間11時10分許│                │                                          │二十三所示之物均沒收。        │
  │  │      │      │        │至超商內設置之台新銀│                │                                          │                              │
  │  │      │      │        │行自動櫃員機前轉帳至│                │                                          │姜智湖共同意圖為自己不法之所有│
  │  │      │      │        │其指定之帳戶內。    │                │                                          │，以詐術使人將本人之物交付，處│
  │  │      │      │        │                    │                │                                          │有期徒刑貳月。如附表四編號六至│
  │  │      │      │        │                    │                │                                          │二十三所示之物均沒收。        │
  │  │      │      │        │                    │                │                                          │                              │
  ├─┼───┼───┼────┼──────────┼────────┼─────────────────────┼───────────────┤
  │78│99年4 │魏至佑│4,000元 │在露天拍賣網站佯稱欲│戶名：黃美純、分│1. 證人魏至佑於警詢中之證述（99年度偵字第 │鄧武金共同意圖為自己不法之所有│
  │  │月22日│      │        │拍賣PSP 遊戲機，被害│行：遠東商業銀行│   16242 號卷四第98至99頁）               │，以詐術使人將本人之物交付，處│
  │  │12時19│      │        │人於該拍賣商品網頁下│臺中公益分行、帳│                                          │有期徒刑貳月。如附表四編號六至│
  │  │分許  │      │        │標得標後，MSN 帳號  │戶：000-00000000│2. 郵政跨行匯款申請書（99年度偵字第16242  │二十三所示之物均沒收。        │
  │  │      │      │        │treasuring@hotmail. │343863          │   號卷四第101 頁）                       │                              │
  │  │      │      │        │com 持有者遂與被害人│                │                                          │吳文桂共同意圖為自己不法之所有│
  │  │      │      │        │聯繫買賣事宜，並留下│                │3. 高雄市政府警察局新興分局中山路派出所受 │，以詐術使人將本人之物交付，處│
  │  │      │      │        │0000000000號行動電話│                │   理刑事案件報案三聯單（99年度偵字第16242│有期徒刑貳月，如易科罰金，以新│
  │  │      │      │        │，於99年4 月22日上午│                │   號卷四第100 頁）                       │臺幣壹仟元折算壹日。如附表四編│
  │  │      │      │        │11時傳送簡訊至被害人│                │                                          │號六至二十三所示之物均沒收。  │
  │  │      │      │        │手機要求被害人需先匯│                │4. 黃美純之遠東商業銀行帳號000-00000000343│                              │
  │  │      │      │        │款至指定帳戶內，使被│                │   863立帳基本資料（99年度偵字第16242 號卷│洪祥共同意圖為自己不法之所有│
  │  │      │      │        │害人陷於錯誤，遂依其│                │   四第69頁）                             │，以詐術使人將本人之物交付，處│
  │  │      │      │        │指示於以99年4 月22日│                │                                          │有期徒刑壹月。如附表四編號六至│
  │  │      │      │        │中午12時19分許至郵局│                │                                          │二十三所示之物均沒收。        │
  │  │      │      │        │臨櫃匯款至其指定之帳│                │                                          │                              │
  │  │      │      │        │戶內。              │                │                                          │姜智湖共同意圖為自己不法之所有│
  │  │      │      │        │                    │                │                                          │，以詐術使人將本人之物交付，處│
  │  │      │      │        │                    │                │                                          │有期徒刑壹月。如附表四編號六至│
  │  │      │      │        │                    │                │                                          │二十三所示之物均沒收。        │
  │  │      │      │        │                    │                │                                          │                              │
  ├─┼───┼───┼────┼──────────┼────────┼─────────────────────┼───────────────┤
  │79│99年4 │陳致綸│4,300元 │在二手拍賣網站佯稱欲│戶名：黃美純、分│1. 證人陳致綸於警詢中之證述（99年度偵字第 │鄧武金共同意圖為自己不法之所有│
  │  │月21日│      │        │拍賣nikon 相機18-135│行：遠東商業銀行│   16242 號卷四第102 至104 頁）           │，以詐術使人將本人之物交付，處│
  │  │22時11│      │        │mm鏡頭，被害人在桃園│臺中公益分行、帳│                                          │有期徒刑貳月。如附表四編號六至│
  │  │分    │      │        │縣桃園市○○路28之3 │戶：000-00000000│2. 台北富邦銀行網路ATM 交易明細表（99年度 │二十三所示之物均沒收。        │
  │  │      │      │        │號家中上網，因欲購買│343863          │   偵字第16242 號卷四第105 頁）           │                              │
  │  │      │      │        │該相機鏡頭故與網頁上│                │                                          │吳文桂共同意圖為自己不法之所有│
  │  │      │      │        │所留之MSN 帳號uclabc│                │3. 黃美純之遠東商業銀行帳號000-00000000343│，以詐術使人將本人之物交付，處│
  │  │      │      │        │d@hotmail.com 聯繫，│                │   863立帳基本資料（99年度偵字第16242 號卷│有期徒刑貳月，如易科罰金，以新│
  │  │      │      │        │該MSN 帳號持有者遂透│                │   四第69頁）                             │臺幣壹仟元折算壹日。如附表四編│
  │  │      │      │        │過MSN 留下0000000000│                │                                          │號六至二十三所示之物均沒收。  │
  │  │      │      │        │號行動電話，被害人去│                │                                          │                              │
  │  │      │      │        │電聯絡討論買賣事宜成│                │                                          │洪祥共同意圖為自己不法之所有│
  │  │      │      │        │交後，該門號持有者遂│                │                                          │，以詐術使人將本人之物交付，處│
  │  │      │      │        │要求被害人需先匯款至│                │                                          │有期徒刑壹月。如附表四編號六至│
  │  │      │      │        │指定帳戶內，使被害人│                │                                          │二十三所示之物均沒收。        │
  │  │      │      │        │陷於錯誤，遂依其指示│                │                                          │                              │
  │  │      │      │        │於99年4 月21日晚間10│                │                                          │姜智湖共同意圖為自己不法之所有│
  │  │      │      │        │時11分35秒許以臺北富│                │                                          │，以詐術使人將本人之物交付，處│
  │  │      │      │        │邦商業銀行網路ATM 轉│                │                                          │有期徒刑壹月。如附表四編號六至│
  │  │      │      │        │                    │                │                                          │二十三所示之物均沒收。        │
  │  │      │      │        │帳至其指定之帳戶內。│                │                                          │                              │
  │  │      │      │        │                    │                │                                          │                              │
  ├─┼───┼───┼────┼──────────┼────────┼─────────────────────┼───────────────┤
  │80│99年4 │簡俊良│9,000元 │在露天拍賣網站佯稱欲│戶名：黃美純、分│1. 證人簡俊良於警詢中之證述（99年度偵字第 │鄧武金共同意圖為自己不法之所有│
  │  │月22日│      │        │拍賣手機，被害人於該│行：遠東商業銀行│   16242 號卷第106 至107 頁）             │，以詐術使人將本人之物交付，處│
  │  │13時15│      │        │拍賣商品網頁下標得標│臺中公益分行、帳│                                          │有期徒刑貳月。如附表四編號六至│
  │  │分許  │      │        │後，要求被害人需先匯│戶：000-00000000│2. 花旗銀行自動櫃員機交易明細表（99年度偵 │二十三所示之物均沒收。        │
  │  │      │      │        │款至指定帳戶內，使被│343863          │   字第16242 號卷四第108 頁）             │                              │
  │  │      │      │        │害人陷於錯誤，遂依其│                │                                          │吳文桂共同意圖為自己不法之所有│
  │  │      │      │        │指示於99年4 月22日下│                │3. 黃美純之遠東商業銀行帳號000-00000000343│，以詐術使人將本人之物交付，處│
  │  │      │      │        │午1 時15分許以兆豐銀│                │   863立帳基本資料（99年度偵字第16242 號卷│有期徒刑貳月，如易科罰金，以新│
  │  │      │      │        │行帳戶金融卡至新店市│                │   四第69頁）                             │臺幣壹仟元折算壹日。如附表四編│
  │  │      │      │        │中正路花旗銀行自動櫃│                │                                          │號六至二十三所示之物均沒收。  │
  │  │      │      │        │員機前轉帳至其指定之│                │                                          │                              │
  │  │      │      │        │帳戶內。            │                │                                          │洪祥共同意圖為自己不法之所有│
  │  │      │      │        │                    │                │                                          │，以詐術使人將本人之物交付，處│
  │  │      │      │        │                    │                │                                          │有期徒刑壹月。如附表四編號六至│
  │  │      │      │        │                    │                │                                          │二十三所示之物均沒收。        │
  │  │      │      │        │                    │                │                                          │                              │
  │  │      │      │        │                    │                │                                          │姜智湖共同意圖為自己不法之所有│
  │  │      │      │        │                    │                │                                          │，以詐術使人將本人之物交付，處│
  │  │      │      │        │                    │                │                                          │有期徒刑壹月。如附表四編號六至│
  │  │      │      │        │                    │                │                                          │二十三所示之物均沒收。        │
  │  │      │      │        │                    │                │                                          │                              │
  ├─┼───┼───┼────┼──────────┼────────┼─────────────────────┼───────────────┤
  │81│99年4 │徐百慶│8,730元 │在露天拍賣網站分別以│戶名：黃美純、分│1. 證人徐百慶於警詢中之證述（99年度偵字第 │鄧武金共同意圖為自己不法之所有│
  │  │月21日│      │        │帳號ghost66 佯稱欲拍│行：遠東商業銀行│   16242 號卷四第109 至111 頁）           │，以詐術使人將本人之物交付，處│
  │  │14時30│      │        │賣SONY T700 數位相機│臺中公益分行、帳│                                          │有期徒刑貳月。如附表四編號六至│
  │  │分許  │      │        │及帳號winniemail佯稱│戶：000-00000000│2. 徐百慶之郵局帳號000-0000 000-0000005存 │二十三所示之物均沒收。        │
  │  │      │      │        │欲拍賣SONYT900數位相│343863          │   摺封面及內頁影本（99年度偵字第16242 號 │                              │
  │  │      │      │        │機，被害人分別於該拍│                │   卷四第112 頁）                         │吳文桂共同意圖為自己不法之所有│
  │  │      │      │        │賣商品網頁下標得標後│                │                                          │，以詐術使人將本人之物交付，處│
  │  │      │      │        │，均要求被害人需先匯│                │3. 內政部警政署反詐騙諮詢專線紀錄表（99年 │有期徒刑貳月，如易科罰金，以新│
  │  │      │      │        │款至指定之同一帳戶內│                │   度偵字第16242 號卷四第113-1 14頁）     │臺幣壹仟元折算壹日。如附表四編│
  │  │      │      │        │，使被害人陷於錯誤，│                │                                          │號六至二十三所示之物均沒收。  │
  │  │      │      │        │遂依其指示於99年4 月│                │4. 黃美純之遠東商業銀行帳號000-00000000343│                              │
  │  │      │      │        │21日下午2 時30分許至│                │   863立帳基本資料（99年度偵字第16242 號卷│洪祥共同意圖為自己不法之所有│
  │  │      │      │        │臺中民權路郵局自動櫃│                │   四第69頁）                             │，以詐術使人將本人之物交付，處│
  │  │      │      │        │員機前轉帳至其指定之│                │                                          │有期徒刑壹月。如附表四編號六至│
  │  │      │      │        │帳戶內。            │                │                                          │二十三所示之物均沒收。        │
  │  │      │      │        │                    │                │                                          │                              │
  │  │      │      │        │                    │                │                                          │姜智湖共同意圖為自己不法之所有│
  │  │      │      │        │                    │                │                                          │，以詐術使人將本人之物交付，處│
  │  │      │      │        │                    │                │                                          │有期徒刑壹月。如附表四編號六至│
  │  │      │      │        │                    │                │                                          │二十三所示之物均沒收。        │
  │  │      │      │        │                    │                │                                          │                              │
  ├─┼───┼───┼────┼──────────┼────────┼─────────────────────┼───────────────┤
  │82│99年4 │黃弘綾│6,000元 │在露天拍賣網站以帳號│戶名：洪永鴻、分│1. 證人黃弘綾於警詢中之證述（99年度偵字第 │鄧武金共同意圖為自己不法之所有│
  │  │月19日│      │        │lovegirl0527佯稱欲拍│行：遠東銀行信義│   16242 號卷四第115 至116 頁）           │，以詐術使人將本人之物交付，處│
  │  │15時15│      │        │賣SHARP T923手機，被│分行、帳戶：805-│                                          │有期徒刑貳月。如附表四編號六至│
  │  │分許  │      │        │害人與拍賣網頁中所留│00000000000000  │2. 郵政跨行匯款申請書（99年度偵字第16242  │二十三所示之物均沒收。        │
  │  │      │      │        │之聯絡資料討論買賣事│                │   號卷四第117 頁）                       │                              │
  │  │      │      │        │宜成交後，即要求被害│                │                                          │吳文桂共同意圖為自己不法之所有│
  │  │      │      │        │人需先匯款至指定帳戶│                │                                          │，以詐術使人將本人之物交付，處│
  │  │      │      │        │內，使被害人陷於錯誤│                │                                          │有期徒刑貳月，如易科罰金，以新│
  │  │      │      │        │，遂依其指示於99年4 │                │                                          │臺幣壹仟元折算壹日。如附表四編│
  │  │      │      │        │月19日下午3 時15分42│                │                                          │號六至二十三所示之物均沒收。  │
  │  │      │      │        │秒至郵局臨櫃匯款至其│                │                                          │                              │
  │  │      │      │        │指定之帳戶內。      │                │                                          │洪祥共同意圖為自己不法之所有│
  │  │      │      │        │                    │                │                                          │，以詐術使人將本人之物交付，處│
  │  │      │      │        │                    │                │                                          │有期徒刑壹月。如附表四編號六至│
  │  │      │      │        │                    │                │                                          │二十三所示之物均沒收。        │
  │  │      │      │        │                    │                │                                          │                              │
  │  │      │      │        │                    │                │                                          │姜智湖共同意圖為自己不法之所有│
  │  │      │      │        │                    │                │                                          │，以詐術使人將本人之物交付，處│
  │  │      │      │        │                    │                │                                          │有期徒刑壹月。如附表四編號六至│
  │  │      │      │        │                    │                │                                          │二十三所示之物均沒收。        │
  │  │      │      │        │                    │                │                                          │                              │
  ├─┼───┼───┼────┼──────────┼────────┼─────────────────────┼───────────────┤
  │83│99年4 │朱詩媛│5,000元 │在某拍賣網站佯稱欲拍│戶名：洪永鴻、分│1. 證人朱詩媛於警詢中之證述（99年度偵字第 │鄧武金共同意圖為自己不法之所有│
  │  │月19日│      │        │賣商品，並註明有意購│行：遠東銀行信義│   16242 號卷四第118至119頁）             │，以詐術使人將本人之物交付，處│
  │  │14時14│      │        │買者需加入MSN 詳談買│分行、帳戶：805-│                                          │有期徒刑貳月。如附表四編號六至│
  │  │分許  │      │        │賣事宜，有意購買者需│00000000000000  │2. 郵政跨行匯款申請書（99年度偵字第16242  │二十三所示之物均沒收。        │
  │  │      │      │        │儘速匯款至指定帳戶內│                │   號卷四第120 頁）                       │                              │
  │  │      │      │        │，使被害人陷於錯誤，│                │                                          │吳文桂共同意圖為自己不法之所有│
  │  │      │      │        │遂依其指示於以99年4 │                │                                          │，以詐術使人將本人之物交付，處│
  │  │      │      │        │月19日下午2 時14分許│                │                                          │有期徒刑貳月，如易科罰金，以新│
  │  │      │      │        │至郵局臨櫃匯款至其指│                │                                          │臺幣壹仟元折算壹日。如附表四編│
  │  │      │      │        │定之帳戶內。        │                │                                          │號六至二十三所示之物均沒收。  │
  │  │      │      │        │                    │                │                                          │                              │
  │  │      │      │        │                    │                │                                          │洪祥共同意圖為自己不法之所有│
  │  │      │      │        │                    │                │                                          │，以詐術使人將本人之物交付，處│
  │  │      │      │        │                    │                │                                          │有期徒刑壹月。如附表四編號六至│
  │  │      │      │        │                    │                │                                          │二十三所示之物均沒收。        │
  │  │      │      │        │                    │                │                                          │                              │
  │  │      │      │        │                    │                │                                          │姜智湖共同意圖為自己不法之所有│
  │  │      │      │        │                    │                │                                          │，以詐術使人將本人之物交付，處│
  │  │      │      │        │                    │                │                                          │有期徒刑壹月。如附表四編號六至│
  │  │      │      │        │                    │                │                                          │二十三所示之物均沒收。        │
  │  │      │      │        │                    │                │                                          │                              │
  ├─┼───┼───┼────┼──────────┼────────┼─────────────────────┼───────────────┤
  │84│99年4 │蔡慶祥│5,000元 │在露天拍賣網站佯稱欲│戶名：洪永鴻、分│1.證人蔡慶祥於警詢中之證述（99年度偵字第  │鄧武金共同意圖為自己不法之所有│
  │  │月19日│      │        │拍賣KHS 腳踏車，被害│行：遠東銀行信義│  16242 號卷四第121 至123 頁）            │，以詐術使人將本人之物交付，處│
  │  │16時17│      │        │人在臺北市中山區通北│分行、帳戶：805-│                                          │有期徒刑貳月。如附表四編號六至│
  │  │分許  │      │        │街118 巷38號家中上網│00000000000000  │2. 中國信託自動櫃員機交易明細表（99年度偵 │二十三所示之物均沒收。        │
  │  │（起訴│      │        │因欲購買該腳踏車，遂│                │   字第16242 號卷四第124 頁）             │                              │
  │  │書誤載│      │        │與拍賣頁面所示之MSN │                │                                          │吳文桂共同意圖為自己不法之所有│
  │  │為99年│      │        │帳號uclabcd@hotmial.│                │                                          │，以詐術使人將本人之物交付，處│
  │  │4 月20│      │        │com 聯絡買賣事宜，該│                │                                          │有期徒刑貳月，如易科罰金，以新│
  │  │日）  │      │        │MSN帳號持有者遂留下 │                │                                          │臺幣壹仟元折算壹日。如附表四編│
  │  │      │      │        │0000000000號行動電話│                │                                          │號六至二十三所示之物均沒收。  │
  │  │      │      │        │要求被害人與之聯繫後│                │                                          │                              │
  │  │      │      │        │，並另開yoyobaby3838│                │                                          │洪祥共同意圖為自己不法之所有│
  │  │      │      │        │賣場給被害人下標，被│                │                                          │，以詐術使人將本人之物交付，處│
  │  │      │      │        │害人於該拍賣商品網頁│                │                                          │有期徒刑壹月。如附表四編號六至│
  │  │      │      │        │下標得標後，遂要求被│                │                                          │二十三所示之物均沒收。        │
  │  │      │      │        │害人需先匯款至指定帳│                │                                          │                              │
  │  │      │      │        │戶內，使被害人陷於錯│                │                                          │姜智湖共同意圖為自己不法之所有│
  │  │      │      │        │誤，遂依其指示於99年│                │                                          │，以詐術使人將本人之物交付，處│
  │  │      │      │        │4 月19日下午4 時17分│                │                                          │有期徒刑壹月。如附表四編號六至│
  │  │      │      │        │許至中國信託商業銀行│                │                                          │二十三所示之物均沒收。        │
  │  │      │      │        │自動櫃員機前轉帳至其│                │                                          │                              │
  │  │      │      │        │指定之帳戶內。      │                │                                          │                              │
  │  │      │      │        │                    │                │                                          │                              │
  ├─┼───┼───┼────┼──────────┼────────┼─────────────────────┼───────────────┤
  │85│99年4 │林楷為│13,000元│在YAHOO 奇摩拍賣網站│戶名：洪永鴻、分│1. 證人林楷為於警詢中之證述（99年度偵字第 │鄧武金共同意圖為自己不法之所有│
  │  │月19日│      │        │佯稱欲拍賣筆記型電腦│行：遠東銀行信義│   16242 號卷四第125 至127 頁）           │，以詐術使人將本人之物交付，處│
  │  │14時43│      │        │並於拍賣網頁中留下  │分行、帳戶：805-│                                          │有期徒刑月。如附表四編號六至│
  │  │分許  │      │        │0000000000號行動電話│00000000000000  │2. 中華郵政自動櫃員機交易明細表（99年度偵 │二十三所示之物均沒收。        │
  │  │      │      │        │「李曉慧小姐」作為聯│                │   字第16242 號卷四第128 頁）             │                              │
  │  │      │      │        │絡電話，被害人因欲購│                │                                          │吳文桂共同意圖為自己不法之所有│
  │  │      │      │        │買該電腦遂與該名自稱│                │                                          │，以詐術使人將本人之物交付，處│
  │  │      │      │        │「李曉慧小姐」之女子│                │                                          │有期徒刑月，如易科罰金，以新│
  │  │      │      │        │聯繫，自稱「李曉慧小│                │                                          │臺幣壹仟元折算壹日。如附表四編│
  │  │      │      │        │姐」之女子要求被害人│                │                                          │號六至二十三所示之物均沒收。  │
  │  │      │      │        │需先匯款至指定帳戶內│                │                                          │                              │
  │  │      │      │        │，使被害人陷於錯誤，│                │                                          │洪祥共同意圖為自己不法之所有│
  │  │      │      │        │遂依其指示於99年4 月│                │                                          │，以詐術使人將本人之物交付，處│
  │  │      │      │        │19 日 下午2 時43分53│                │                                          │有期徒刑貳月。如附表四編號六至│
  │  │      │      │        │秒許至臺中市大里郵局│                │                                          │二十三所示之物均沒收。        │
  │  │      │      │        │自動櫃員機前轉帳至其│                │                                          │                              │
  │  │      │      │        │指定之帳戶內。      │                │                                          │姜智湖共同意圖為自己不法之所有│
  │  │      │      │        │                    │                │                                          │，以詐術使人將本人之物交付，處│
  │  │      │      │        │                    │                │                                          │有期徒刑貳月。如附表四編號六至│
  │  │      │      │        │                    │                │                                          │二十三所示之物均沒收。        │
  │  │      │      │        │                    │                │                                          │                              │
  ├─┼───┼───┼────┼──────────┼────────┼─────────────────────┼───────────────┤
  │86│99年4 │許美華│13,500元│在YAHOO 奇摩拍賣網站│戶名：洪永鴻、分│1. 證人許美華於警詢中之證述（99年度偵字第 │鄧武金共同意圖為自己不法之所有│
  │  │月19日│      │        │以帳號onlywoods2007 │行：遠東銀行信義│   16242 號卷四第129 至131 頁）           │，以詐術使人將本人之物交付，處│
  │  │14時46│      │        │佯稱欲拍賣LV never  │分行、帳戶：805-│                                          │有期徒刑月。如附表四編號六至│
  │  │分許  │      │        │full（中）購物包，被│00000000000000  │2. 臺灣土地銀行e ATM 交易明細（99年度偵字 │二十三所示之物均沒收。        │
  │  │（起訴│      │        │害人於該拍賣商品網頁│                │   第16242 號卷四第132 頁）               │                              │
  │  │書誤載│      │        │問與答中提問有關買賣│                │                                          │吳文桂共同意圖為自己不法之所有│
  │  │為99年│      │        │事宜，答覆者即使用  │                │                                          │，以詐術使人將本人之物交付，處│
  │  │4 月14│      │        │MSN 帳號j_kimo@hotma│                │                                          │有期徒刑月，如易科罰金，以新│
  │  │日）  │      │        │il.com與被害人聯絡私│                │                                          │臺幣壹仟元折算壹日。如附表四編│
  │  │      │      │        │下交易，並要求被害人│                │                                          │號六至二十三所示之物均沒收。  │
  │  │      │      │        │需先匯款至指定帳戶內│                │                                          │                              │
  │  │      │      │        │，使被害人陷於錯誤，│                │                                          │洪祥共同意圖為自己不法之所有│
  │  │      │      │        │遂依其指示於99年4 月│                │                                          │，以詐術使人將本人之物交付，處│
  │  │      │      │        │19日下午2 時46分18秒│                │                                          │有期徒刑貳月。如附表四編號六至│
  │  │      │      │        │許以臺灣土地銀行網路│                │                                          │二十三所示之物均沒收。        │
  │  │      │      │        │ATM 轉帳至其指定之帳│                │                                          │                              │
  │  │      │      │        │戶內。              │                │                                          │姜智湖共同意圖為自己不法之所有│
  │  │      │      │        │                    │                │                                          │，以詐術使人將本人之物交付，處│
  │  │      │      │        │                    │                │                                          │有期徒刑貳月。如附表四編號六至│
  │  │      │      │        │                    │                │                                          │二十三所示之物均沒收。        │
  │  │      │      │        │                    │                │                                          │                              │
  ├─┼───┼───┼────┼──────────┼────────┼─────────────────────┼───────────────┤
  │87│99年3 │徐佩如│15,123元│被害人於苗栗縣後龍鎮│戶名：許榮均、分│1. 證人徐佩如於警詢中之證述（99年度偵字第 │鄧武金共同意圖為自己不法之所有│
  │  │月26日│      │        │城外路130 號家中接獲│行：台新銀行五甲│   11601 號卷二第203 背至204 頁）         │，以詐術使人將本人之物交付，處│
  │  │20時25│      │        │一名自稱網路警察之人│分行、帳戶：812-│                                          │有期徒刑月。如附表四編號六至│
  │  │分許  │      │        │來電，要求被害人告知│00000000000000  │2. 中華郵政自動櫃員機交易明細表（99年度偵 │二十三所示之物均沒收。        │
  │  │      │      │        │被害人先前遭詐騙紀錄│                │   字第11601 號卷二第205 頁）             │                              │
  │  │      │      │        │中匯款機構客服電話，│                │                                          │吳文桂共同意圖為自己不法之所有│
  │  │      │      │        │被害人遂告知郵局金融│                │3. 內政部警政署反詐騙案件紀錄表（99年度偵 │，以詐術使人將本人之物交付，處│
  │  │      │      │        │卡背面所示之客服電話│                │   字第11601 號卷二第202 頁）             │有期徒刑月，如易科罰金，以新│
  │  │      │      │        │為00-00000000 ，約一│                │                                          │臺幣壹仟元折算壹日。如附表四編│
  │  │      │      │        │小時後，被害人接獲來│                │4. 苗栗縣警察局竹南分局後龍分駐所陳報單、 │號六至二十三所示之物均沒收。  │
  │  │      │      │        │電顯示為先前所提供之│                │   受理各類案件紀錄表、受理刑事案件報案三 │                              │
  │  │      │      │        │號碼00-00000000 一名│                │   聯單、受理詐騙帳戶通報警示簡便格式表（ │洪祥共同意圖為自己不法之所有│
  │  │      │      │        │自稱中華郵政人員之男│                │   99年度偵字第11601 號卷二第202 背、203  │，以詐術使人將本人之物交付，處│
  │  │      │      │        │子，佯稱接獲一張傳真│                │   、204 頁背面）                         │有期徒刑貳月。如附表四編號六至│
  │  │      │      │        │資料，資料顯示被害人│                │                                          │二十三所示之物均沒收。        │
  │  │      │      │        │先前遭受詐騙紀錄，因│                │5. 許榮均之台新銀行帳號812- 00000000000000│                              │
  │  │      │      │        │需將先前被害人遭受詐│                │   立帳基本資料（99年度偵字第16242 號卷四 │姜智湖共同意圖為自己不法之所有│
  │  │      │      │        │騙之款項退還，要求被│                │   第133 頁）                             │，以詐術使人將本人之物交付，處│
  │  │      │      │        │害人需先至自動櫃員機│                │                                          │有期徒刑貳月。如附表四編號六至│
  │  │      │      │        │前操作，使被害人陷於│                │                                          │二十三所示之物均沒收。        │
  │  │      │      │        │錯誤，遂依其指示於99│                │                                          │                              │
  │  │      │      │        │年3 月26日晚間8 時25│                │                                          │                              │
  │  │      │      │        │分26秒許至郵局自動櫃│                │                                          │                              │
  │  │      │      │        │員機前轉帳至其指定之│                │                                          │                              │
  │  │      │      │        │帳戶內。            │                │                                          │                              │
  │  │      │      │        │                    │                │                                          │                              │
  ├─┼───┼───┼────┼──────────┼────────┼─────────────────────┼───────────────┤
  │88│99年3 │楊璧如│29,989元│被害人接獲一名自稱  │戶名：許榮均、分│1. 證人楊璧如於警詢中之證述（99年度偵字第 │鄧武金共同意圖為自己不法之所有│
  │  │月26日│      │        │YAHOO 客服人員（來電│行：台新銀行五甲│   11601 號卷二第197 背至198 頁）         │，以詐術使人將本人之物交付，處│
  │  │      │      │        │顯示：00-00000000） │分行、帳戶：812-│                                          │有期徒刑月。如附表四編號六至│
  │  │      │      │        │，向被害人佯稱被害人│00000000000000  │                                          │二十三所示之物均沒收。        │
  │  │      │      │        │先前報案匯入之帳戶為│                │2. 國泰世華銀行交易明細對帳單（99年度偵字 │                              │
  │  │      │      │        │問題帳戶，YAHOO 不負│                │   第11601 號卷二第200 頁背）             │吳文桂共同意圖為自己不法之所有│
  │  │      │      │        │退款責任，故之後銀行│                │                                          │，以詐術使人將本人之物交付，處│
  │  │      │      │        │將與被害人聯繫，並詢│                │3. 內政部警政署反詐騙案件紀錄表（99年度偵 │有期徒刑月，如易科罰金，以新│
  │  │      │      │        │問被害人常使用銀行帳│                │   字第11601 號卷二第196 、199 頁）       │臺幣壹仟元折算壹日。如附表四編│
  │  │      │      │        │號之客服電話，3 分鐘│                │                                          │號六至二十三所示之物均沒收。  │
  │  │      │      │        │後即接獲一名自稱國泰│                │4. 臺北市政府警察局大安分局安和路派出所陳 │                              │
  │  │      │      │        │世華商業銀行行員（來│                │   報單、受理刑事案件報案三聯單、受理各類 │洪祥共同意圖為自己不法之所有│
  │  │      │      │        │電顯示為被害人先前提│                │   案件紀錄表、受理詐騙帳戶通報警示簡便格 │，以詐術使人將本人之物交付，處│
  │  │      │      │        │供之00-00000000） ，│                │   式表（99年度偵字第11601 號卷二第197 、 │有期徒刑貳月。如附表四編號六至│
  │  │      │      │        │要求被害人至鄰近ATM │                │   198 背至199 、200 頁）                 │二十三所示之物均沒收。        │
  │  │      │      │        │做多次查詢帳戶餘額之│                │                                          │                              │
  │  │      │      │        │動作，使被害人陷於錯│                │5. 許榮均之台新銀行帳號812- 00000000000000│姜智湖共同意圖為自己不法之所有│
  │  │      │      │        │誤，遂依其指示於自動│                │   立帳基本資料（99年度偵字第16242 號卷四 │，以詐術使人將本人之物交付，處│
  │  │      │      │        │櫃員機前操作轉帳至其│                │   第133 頁）                             │有期徒刑貳月。如附表四編號六至│
  │  │      │      │        │指定之帳戶內。      │                │                                          │二十三所示之物均沒收。        │
  │  │      │      │        │                    │                │                                          │                              │
  └─┴───┴───┴────┴──────────┴────────┴─────────────────────┴───────────────┘
附表三
 ┌──┬──────────┬──────────┐
 │編號│ 偽造之公文書       │偽造之印文          │
 ├──┼──────────┼──────────┤
 │  │臺灣臺北地方法院監管│「臺灣臺北地方法院」│
 │    │科收據              │  公印文1枚         │
 │    │                    │                    │
 │    │                    │                    │
 ├──┼──────────┼──────────┤
 │  │臺灣臺北地方法院檢察│「臺灣臺北地方法院  │
 │    │署收據              │ 檢察署」公印文1枚  │
 │    │                    │                    │
 ├──┼──────────┼──────────┤
 │  │臺灣臺北地方法院檢察│「法務部行政執行署台│
 │    │署公證處文件        │北執行處凍結管制命令│
 │    │                    │印」印文1 枚、「檢察│
 │    │                    │行政處鑑」印文1 枚  │
 ├──┼──────────┼──────────┤
 │  │臺灣臺北地方法院收據│「臺灣臺北地方法院  │
 │    │                    │ 」公印文1枚        │
 │    │                    │                    │
 └──┴──────────┴──────────┘
附表四
┌─┬─────────┬─┬────────┬───────┬────────┬───────┐
│編│  扣案物品        │數│所有人/ 持有人  │扣押時間、地點│ 備註           │是否沒收      │
│號│                  │量│（99偵11601 卷）│              │                │              │
├─┼─────────┼─┼────────┼───────┼────────┼───────┤
│1 │灰色西裝外套      │1 │洪祥          │99年4月28日   │被告洪祥所有，│是            │
│  │                  │  │（卷一P15）     │新竹縣新豐鄉建│供犯罪事實一所用│              │
│  │                  │  │                │興路一段201 巷│（見偵卷AP25-26 │              │
│  │                  │  │                │117號501室    │）              │              │
├─┼─────────┼─┼────────┼───────┼────────┼───────┤
│2 │黑色帽子          │1 │洪祥          │99年4月28日   │被告洪祥所有，│是            │
│  │                  │  │（卷一P15）     │新竹縣新豐鄉建│供犯罪事實一所用│              │
│  │                  │  │                │興路一段201 巷│（A 卷P5、27)   │              │
│  │                  │  │                │117號501室    │                │              │
├─┼─────────┼─┼────────┼───────┼────────┼───────┤
│3 │黑色背包          │1 │洪祥          │99年4月28日   │被告洪祥所有，│是            │
│  │                  │  │（卷一P15）     │新竹縣新豐鄉建│供犯罪事實一之犯│              │
│  │                  │  │                │興路一段201 巷│罪所用（見偵卷  │              │
│  │                  │  │                │117號501室    │AP5 ）          │              │
├─┼─────────┼─┼────────┼───────┼────────┼───────┤
│4 │長江A328牌行動電話│1 │羅盛翔          │99年4月28日   │被告羅盛翔所有，│是            │
│  │序號：000000000000│  │（卷一P160）    │新竹縣湖口鄉興│供犯罪事實一所用│              │
│  │      737         │  │                │安街13之1 棟1 │（見偵卷A       │              │
│  │                  │  │                │樓2室         │    P189-190 ） │              │
├─┼─────────┼─┼────────┼───────┼────────┼───────┤
│5 │SONY ERISSON手機  │1 │羅英桓          │99年4月28日   │被告羅英桓所有，│是            │
│  │序號：000000000000│  │（卷一P205）    │桃園縣楊梅鎮楊│供犯罪事實一犯罪│              │
│  │      996         │  │                │湖路4 段196 巷│所用（見偵A 卷  │              │
│  │                  │  │                │200弄121號    │P209、233）     │              │
│  │                  │  │                │              │                │              │
├─┼─────────┼─┼────────┼───────┼────────┼───────┤
│6 │SIM 卡            │1 │洪祥          │99年4月28日   │被告洪祥所有，│是            │
│  │（0000000000）    │  │（卷一P15）     │新竹縣新豐鄉建│供犯罪事實一、二│              │
│  │                  │  │                │興路一段201 巷│之犯罪所用（見偵│              │
│  │                  │  │                │117號501室    │卷Ap5、卷Ep151) │              │
│  │                  │  │                │              │                │              │
├─┼─────────┼─┼────────┼───────┼────────┼───────┤
│7 │SONY ERISSON手機  │1 │洪祥          │99年4月28日   │被告洪祥所有，│是            │
│  │序號：000000000000│  │（卷一P15）     │新竹縣新豐鄉建│供犯罪事實一、二│              │
│  │      434         │  │                │興路一段201 巷│供犯罪事犯罪所用│              │
│  │（無SIM卡）       │  │                │117號501室    │（見偵卷Ap5)    │              │
│  │                  │  │                │              │                │              │
│  │                  │  │                │              │                │              │
├─┼─────────┼─┼────────┼───────┼────────┼───────┤
│8 │USTYL手機         │1 │鄧武金          │99年4月28日   │被告鄧武金所有，│是            │
│  │序號：000000000000│  │（卷一P320）    │新竹縣新豐鄉建│供犯罪事實一、二│              │
│  │      771         │  │                │興路一段157 巷│犯罪所用（見偵A │              │
│  │（含SIM 卡：      │  │                │39號          │卷P272-273 ）   │              │
│  │0000000000 ）     │  │                │              │                │              │
├─┼─────────┼─┼────────┼───────┼────────┼───────┤
│9 │吳沂臻身分證影本、│1 │洪祥          │99年4月28日   │被告洪祥所有，│是            │
│  │國泰世華銀行帳號  │  │（卷一P16）     │新竹縣新豐鄉建│供犯罪事實二所用│              │
│  │000000000000號存摺│  │                │興路一段201 巷│(見偵卷AP6)     │              │
│  │影本              │  │                │117號501室    │                │              │
│  │                  │  │                │              │                │              │
├─┼─────────┼─┼────────┼───────┼────────┼───────┤
│10│吳志偉身分證影本、│1 │洪祥          │99年4月28日   │被告洪祥所有，│是            │
│  │郵局帳號          │  │（卷一P16）     │新竹縣新豐鄉建│供犯罪事實二所用│              │
│  │00000000000000號儲│  │                │興路一段201 巷│(見偵卷AP6)     │              │
│  │金簿影本銀行      │  │                │117號501室    │                │              │
├─┼─────────┼─┼────────┼───────┼────────┼───────┤
│11│提款卡，郵局帳號  │1 │姜智湖          │99年4月28日   │被告姜智湖所有，│是            │
│  │00000000000000號  │  │（卷一P45）     │新竹縣新豐鄉鳳│供犯罪事實二所用│              │
│  │                  │  │                │坑村3 鄰坑子口│（見偵卷AP35 ） │              │
│  │                  │  │                │599之1號      │                │              │
├─┼─────────┼─┼────────┼───────┼────────┼───────┤
│12│提款卡，萬泰銀行帳│1 │姜智湖          │99年4月28日   │被告姜智湖所有，│是            │
│  │號00000000000號   │  │（卷一P45）     │新竹縣新豐鄉鳳│供犯罪事實二犯罪│              │
│  │                  │  │                │坑村3 鄰坑子口│所用（見偵卷AP35│              │
│  │                  │  │                │599之1號      │）              │              │
├─┼─────────┼─┼────────┼───────┼────────┼───────┤
│13│提款卡，玉山銀行帳│1 │姜智湖          │99年4月28日   │被告姜智湖所有，│是            │
│  │號00000000000號   │  │（卷一P45）     │新竹縣新豐鄉鳳│供犯罪事實二所用│              │
│  │                  │  │                │坑村3 鄰坑子口│（見偵卷AP35 ） │              │
│  │                  │  │                │599之1號      │                │              │
├─┼─────────┼─┼────────┼───────┼────────┼───────┤
│14│提款交易明細      │39│姜智湖          │99年4月28日   │被告姜智湖所有，│是            │
│  │                  │  │（卷一P45）     │新竹縣新豐鄉鳳│犯罪事實二所得（│              │
│  │                  │  │                │坑村3 鄰坑子口│見偵卷AP35）    │              │
│  │                  │  │                │599之1號      │                │              │
├─┼─────────┼─┼────────┼───────┼────────┼───────┤
│15│郵政跨行匯款單    │1 │姜智湖          │99年4月28日   │被告姜智湖所有，│是            │
│  │（匯給安泰銀行新莊│  │（卷一P45）     │新竹縣新豐鄉鳳│供犯罪事實二所用│              │
│  │分行之周家林，帳號│  │                │坑村3 鄰坑子口│（見偵卷AP35 ） │              │
│  │00000000000000號）│  │                │599之1號      │                │              │
├─┼─────────┼─┼────────┼───────┼────────┼───────┤
│16│台中銀行匯款單    │1 │姜智湖          │99年4月28日   │被告姜智湖所有，│是            │
│  │（匯給台新銀行南新│  │（卷一P45）     │新竹縣新豐鄉鳳│供犯罪事實二所用│              │
│  │莊分行之陳瓊，帳號│  │                │坑村3 鄰坑子口│（見偵卷AP35 ） │              │
│  │00000000000000號）│  │                │599之1號      │                │              │
├─┼─────────┼─┼────────┼───────┼────────┼───────┤
│17│匯款資料          │1 │姜智湖          │99年4月28日   │被告姜智湖所有，│是            │
│  │（載有安泰銀行新）│  │（卷一P45）     │新竹縣新豐鄉鳳│供犯罪事實二所用│              │
│  │莊分行，周家林，帳│  │                │坑村3 鄰坑子口│（見偵卷AP35 ） │              │
│  │號00000000000000號│  │                │599之1號      │                │              │
│  │）                │  │                │              │                │              │
├─┼─────────┼─┼────────┼───────┼────────┼───────┤
│18│匯款資料          │1 │姜智湖          │99年4月28日   │被告姜智湖所有，│是            │
│  │（載有中國信託岡山│  │（卷一P45）     │新竹縣新豐鄉鳳│供犯罪事實二所用│              │
│  │分行，賴信蓉，帳號│  │                │坑村3 鄰坑子口│（見偵卷AP35 ） │              │
│  │000000000000000 號│  │                │599之1號      │                │              │
│  │）                │  │                │              │                │              │
├─┼─────────┼─┼────────┼───────┼────────┼───────┤
│19│NOKIA 黑色手機    │1 │吳文桂          │99年4月28日   │被告吳文桂所有，│是            │
│  │序號：000000000000│  │（卷一P256）    │新竹縣竹北市仁│供犯罪事實二所用│              │
│  │      770         │  │                │義路16巷26號3 │（見偵A 卷P242  │              │
│  │（含SIM 卡：      │  │                │樓之5362-SA 號│）              │              │
│  │0000000000 ）     │  │                │車內          │                │              │
├─┼─────────┼─┼────────┼───────┼────────┼───────┤
│20│NOKIA銀色手機     │1 │吳文桂          │99年4月28日   │被告吳文桂所有，│是            │
│  │序號：            │  │（卷一P256）    │新竹縣竹北市仁│供犯罪事實二所用│              │
│  │000000000000000   │  │                │義路16巷26號3 │（見偵A 卷P242  │              │
│  │（含SIM 卡：      │  │                │樓之5362-SA 號│  ）            │              │
│  │0000000000 ）     │  │                │車內          │                │              │
├─┼─────────┼─┼────────┼───────┼────────┼───────┤
│21│電話SIM卡         │1 │吳文桂          │99年4月28日   │被告吳文桂所有，│是            │
│  │0000000000        │  │（卷一P256）    │新竹縣竹北市仁│供犯罪事實二所用│              │
│  │                  │  │                │義路16巷26號3 │（見偵A 卷P242  │              │
│  │                  │  │                │樓之5362-SA 號│  ）            │              │
│  │                  │  │                │車內          │                │              │
├─┼─────────┼─┼────────┼───────┼────────┼───────┤
│22│郵政金融卡，帳號  │1 │吳文桂          │99年4月28日   │被告吳文桂所有，│是            │
│  │00000000000000    │  │（卷一P256）    │新竹縣竹北市仁│供犯罪事實二所用│              │
│  │                  │  │                │義路16巷26號3 │（見偵A 卷P242  │              │
│  │                  │  │                │樓之5362-SA 號│  ）            │              │
│  │                  │  │                │車內          │                │              │
├─┼─────────┼─┼────────┼───────┼────────┼───────┤
│23│宅急便收據        │1 │吳文桂          │99年4月28日   │被告吳文桂所有，│是            │
│  │0000000000        │  │（卷一P256）    │新竹縣竹北市仁│供犯罪事實二所用│              │
│  │                  │  │                │義路16巷26號3 │（見偵A 卷P242  │              │
│  │                  │  │                │樓之5362-SA 號│  ）            │              │
│  │                  │  │                │車內          │                │              │
├─┼─────────┼─┼────────┼───────┼────────┼───────┤
│24│SIM卡             │1 │洪祥          │99年4月28日   │無證據證明與本件│否            │
│  │（0000000000）    │  │（卷一P15）     │新竹縣新豐鄉建│犯罪相關        │              │
│  │                  │  │                │興路一段201 巷│（見偵卷AP5）   │              │
│  │                  │  │                │117號501室    │                │              │
│  │                  │  │                │              │                │              │
├─┼─────────┼─┼────────┼───────┼────────┼───────┤
│25│Pantech 手機      │1 │洪祥          │99年4月28日   │無證據證明與本件│否            │
│  │序號無，（無SIM 卡│  │（卷一P15）     │新竹縣新豐鄉建│犯罪相關        │              │
│  │）                │  │                │興路一段201 巷│（見偵卷AP5）   │              │
│  │                  │  │                │117號501室    │                │              │
├─┼─────────┼─┼────────┼───────┼────────┼───────┤
│26│Utec手機          │1 │洪祥          │99年4月28日   │無證據證明與本件│否            │
│  │序號：000000000000│  │（卷一P15）     │新竹縣新豐鄉建│犯罪相關        │              │
│  │      270         │  │                │興路一段201 巷│（見偵卷AP5）   │              │
│  │（無SIM卡）       │  │                │117號501室    │                │              │
├─┼─────────┼─┼────────┼───────┼────────┼───────┤
│27│SAMSUNG手機       │1 │洪祥          │99年4月28日   │無證據證明與本件│否            │
│  │序號：000000000000│  │（卷一P15）     │新竹縣新豐鄉建│犯罪相關        │              │
│  │      154         │  │                │興路一段201 巷│（見偵卷AP5）   │              │
│  │（無SIM卡）       │  │                │117號501室    │                │              │
├─┼─────────┼─┼────────┼───────┼────────┼───────┤
│28│SONY ERISSON手機  │1 │洪祥          │99年4月28日   │無證據證明與本件│否            │
│  │序號：000000000000│  │（卷一P15）     │新竹縣新豐鄉建│犯罪相關        │              │
│  │      950         │  │                │興路一段201 巷│（見偵卷AP5）   │              │
│  │（無SIM卡）       │  │                │117號501室    │                │              │
├─┼─────────┼─┼────────┼───────┼────────┼───────┤
│29│SONY ERISSON手機  │1 │洪祥          │99年4月28日   │無證據證明與本件│否            │
│  │序號：000000000000│  │（卷一P15）     │新竹縣新豐鄉建│犯罪相關        │              │
│  │      12141       │  │                │興路一段201 巷│（見偵卷AP6）   │              │
│  │（含SIM 卡：093842│  │                │117號501室    │                │              │
│  │4994）            │  │                │              │                │              │
├─┼─────────┼─┼────────┼───────┼────────┼───────┤
│30│GPLUS手機         │1 │洪祥          │99年4月28日   │無證據證明與本件│否            │
│  │序號：00000000000 │  │（卷一P16）     │新竹縣新豐鄉建│犯罪相關        │              │
│  │（含SIM 卡：098515│  │                │興路一段201 巷│（見偵卷AP6）   │              │
│  │0295）            │  │                │117號501室    │                │              │
├─┼─────────┼─┼────────┼───────┼────────┼───────┤
│31│空氣手槍          │1 │洪祥          │99年4月28日   │無證據證明與本件│否            │
│  │                  │  │（卷一P16）     │新竹縣新豐鄉建│犯罪相關        │              │
│  │                  │  │                │興路一段201 巷│（見偵卷AP6）   │              │
│  │                  │  │                │117號501室    │                │              │
├─┼─────────┼─┼────────┼───────┼────────┼───────┤
│32│鋼珠1瓶           │1 │洪祥          │99年4月28日   │無證據證明與本件│否            │
│  │                  │  │（卷一P16）     │新竹縣新豐鄉建│犯罪相關        │              │
│  │                  │  │                │興路一段201 巷│（見偵卷AP6）   │              │
│  │                  │  │                │117號501室    │                │              │
├─┼─────────┼─┼────────┼───────┼────────┼───────┤
│33│CO2鋼瓶1瓶        │32│洪祥          │99年4月28日   │無證據證明與本件│否            │
│  │                  │  │（卷一P16）     │新竹縣新豐鄉建│犯罪相關        │              │
│  │                  │  │                │興路一段201 巷│（見偵卷AP6）   │              │
│  │                  │  │                │117號501室    │                │              │
├─┼─────────┼─┼────────┼───────┼────────┼───────┤
│34│新臺幣58,000元    │1 │姜智湖          │99年4月28日   │犯罪所得，應發還│否            │
│  │                  │  │（卷一P45）     │新竹縣新豐鄉鳳│被害人（見偵卷  │              │
│  │                  │  │                │坑村3 鄰坑子口│AP35 ）         │              │
│  │                  │  │                │599之1號      │                │              │
├─┼─────────┼─┼────────┼───────┼────────┼───────┤
│35│行動電話1支       │1 │姜智湖          │99年4月28日   │無證據證明與本件│否            │
│  │序號：            │  │（卷一P45）     │新竹縣新豐鄉鳳│犯罪相關        │              │
│  │000000000000000   │  │                │坑村3 鄰坑子口│（見偵卷AP35）  │              │
│  │                  │  │                │599之1號      │                │              │
├─┼─────────┼─┼────────┼───────┼────────┼───────┤
│36│行動電話1支       │1 │姜智湖          │99年4月28日   │無證據證明與本件│否            │
│  │序號：            │  │（卷一P45）     │新竹縣新豐鄉鳳│犯罪相關        │              │
│  │00000000000000    │  │                │坑村3 鄰坑子口│（見偵卷AP35）  │              │
│  │                  │  │                │599之1號      │                │              │
├─┼─────────┼─┼────────┼───────┼────────┼───────┤
│37│行動電話1支，     │1 │姜智湖          │99年4月28日   │無證據證明與本件│否            │
│  │無序號            │  │（卷一P45）     │新竹縣新豐鄉鳳│犯罪相關        │              │
│  │                  │  │                │坑村3 鄰坑子口│（見偵卷AP35）  │              │
│  │                  │  │                │599之1號      │                │              │
├─┼─────────┼─┼────────┼───────┼────────┼───────┤
│38│KOOOK 牌手機，    │1 │羅盛翔          │99年4月28日   │無證據證明與本件│否            │
│  │ESN：OAF9DB38     │  │（卷一P160）    │新竹縣湖口鄉興│犯罪相關（見偵卷│              │
│  │（含SIM卡：0000000│  │                │安街13之1 棟1 │AP190 ）        │              │
│  │840）             │  │                │樓2室         │                │              │
├─┼─────────┼─┼────────┼───────┼────────┼───────┤
│39│SONY行動電話      │1 │羅盛翔          │99年4月28日   │無證據證明與本件│否            │
│  │序號：            │  │（卷一P160）    │新竹縣湖口鄉興│犯罪相關（見偵卷│              │
│  │000000000000000   │  │                │安街13之1 棟1 │AP149、190 ）   │              │
│  │（含SIM 卡：      │  │                │樓2室         │                │              │
│  │0000000000 ）     │  │                │              │                │              │
├─┼─────────┼─┼────────┼───────┼────────┼───────┤
│40│遠傳門號          │1 │羅英桓          │99年4月28日   │無證據證明與本件│否            │
│  │SIM卡：0000000000 │  │（卷一P205）    │桃園縣楊梅鎮楊│犯罪相關（見偵A │              │
│  │                  │  │                │湖路4 段196 巷│卷P209、233     │              │
│  │                  │  │                │200弄121號    │ ）             │              │
├─┼─────────┼─┼────────┼───────┼────────┼───────┤
│41│土地銀行金融卡，帳│1 │吳文桂          │99年4月28日   │無證據證明與本件│否            │
│  │號000000000000號  │  │（卷一P256）    │新竹縣竹北市仁│犯罪相關（見偵A │              │
│  │                  │  │                │義路16巷26號3 │卷P241）        │              │
│  │                  │  │                │樓房間內      │                │              │
├─┼─────────┼─┼────────┼───────┼────────┼───────┤
│42│SONY MOBILE 紅色手│1 │吳文桂          │99年4月28日   │無證據證明與本件│否            │
│  │機                │  │（卷一P256）    │新竹縣竹北市仁│犯罪相關（見偵A │              │
│  │（含SIM 卡：      │  │                │義路16巷26號3 │卷P241）        │              │
│  │0000000000 ）     │  │                │樓房間內      │                │              │
├─┼─────────┼─┼────────┼───────┼────────┼───────┤
│43│聯邦銀行存款存摺，│1 │鄧武金          │99年4月28日   │無證據證明與本件│否            │
│  │帳號：000000000000│  │（卷一P320）    │新竹縣新豐鄉建│犯罪相關（見偵A │              │
│  │號                │  │                │興路一段157 巷│卷P270、326 ）  │              │
│  │                  │  │                │39號          │                │              │
├─┼─────────┼─┼────────┼───────┼────────┼───────┤
│44│聯邦銀行金融卡，帳│1 │鄧武金          │99年4月28日   │無證據證明與本件│否            │
│  │號：00000000000001│  │（卷一P320）    │新竹縣新豐鄉建│犯罪相關（見偵A │              │
│  │                  │  │                │興路一段157 巷│卷P270、326 ）  │              │
│  │                  │  │                │39號          │                │              │
├─┼─────────┼─┼────────┼───────┼────────┼───────┤
│45│玉山銀行存款存摺，│1 │鄧武金          │99年4月28日   │無證據證明與本件│否            │
│  │帳號：000000000000│  │（卷一P320）    │新竹縣新豐鄉建│犯罪相關（見偵A │              │
│  │                  │  │                │興路一段157 巷│卷P270、326 ）  │              │
│  │                  │  │                │39號          │                │              │
├─┼─────────┼─┼────────┼───────┼────────┼───────┤
│46│玉山銀行金融卡，帳│1 │鄧武金          │99年4月28日   │無證據證明與本件│否            │
│  │號：00000000000   │  │（卷一P320）    │新竹縣新豐鄉建│犯罪相關（見偵A │              │
│  │                  │  │                │興路一段157 巷│卷P270、326 ）  │              │
│  │                  │  │                │39號          │                │              │
├─┼─────────┼─┼────────┼───────┼────────┼───────┤
│47│電話簿            │3 │鄧武金          │99年4月28日   │無證據證明與本件│否            │
│  │                  │  │（卷一P320）    │新竹縣新豐鄉建│犯罪相關（見偵A │              │
│  │                  │  │                │興路一段157 巷│卷P270、326 ）  │              │
│  │                  │  │                │39號          │                │              │
├─┼─────────┼─┼────────┼───────┼────────┼───────┤
│48│手槍零件1批       │1 │鄧武金          │99年4月28日   │非被告所有，且無│否            │
│  │                  │  │（卷一P320）    │新竹縣新豐鄉建│證據證明與本件犯│              │
│  │                  │  │                │興路一段157 巷│罪相關（見偵A 卷│              │
│  │                  │  │                │39號          │P270、326）     │              │
│  │                  │  │                │              │                │              │
├─┼─────────┼─┼────────┼───────┼────────┼───────┤
│49│TOLUS手機         │1 │王育健          │99年4月28日   │無證據證明與本件│否            │
│  │序號：            │  │（卷四P43）     │桃園縣新屋鄉深│犯罪相關（見本院│              │
│  │000000000000000   │  │                │圳村1 鄰4 之2 │卷二99年11月2 日│              │
│  │                  │  │                │號            │審判筆錄P7）    │              │
├─┼─────────┼─┼────────┼───────┼────────┼───────┤
│50│TOLUS手機         │1 │王育健          │99年4月28日   │無證據證明與本件│否            │
│  │序號：000000000000│  │（卷四P43）     │桃園縣新屋鄉深│犯罪相關（見本院│              │
│  │      850         │  │                │圳村1 鄰4 之2 │卷二99年11月2 日│              │
│  │                  │  │                │號            │審判筆錄P7）    │              │
├─┼─────────┼─┼────────┼───────┼────────┼───────┤
│51│NOKIA手機         │1 │王育健          │99年4月28日   │無證據證明與本件│否            │
│  │序號：            │  │（卷四P43）     │桃園縣新屋鄉深│犯罪相關（見本院│              │
│  │000000000000000   │  │                │圳村1 鄰4 之2 │卷二99年11月2 日│              │
│  │                  │  │                │號            │審判筆錄P7）    │              │
├─┼─────────┼─┼────────┼───────┼────────┼───────┤
│52│NOKIA手機         │1 │王育健          │99年4月28日   │無證據證明與本件│否            │
│  │序號：            │  │（卷四P43）     │桃園縣新屋鄉深│犯罪相關（見本院│              │
│  │000000000000000   │  │                │圳村1 鄰4 之2 │卷二99年11月2 日│              │
│  │                  │  │                │號            │審判筆錄P7）    │              │
├─┼─────────┼─┼────────┼───────┼────────┼───────┤
│53│ANYCALL手機       │1 │王育健          │99年4月28日   │無證據證明與本件│否            │
│  │序號：            │  │（卷四P43）     │桃園縣新屋鄉深│犯罪相關（見本院│              │
│  │000000000000000   │  │                │圳村1 鄰4 之2 │卷二99年11月2 日│              │
│  │                  │  │                │號            │審判筆錄P8）    │              │
├─┼─────────┼─┼────────┼───────┼────────┼───────┤
│54│摩托羅拉手機      │1 │王育健          │99年4月28日   │無證據證明與本件│否            │
│  │序號：            │  │（卷四P43）     │桃園縣新屋鄉深│犯罪相關（見本院│              │
│  │000000000000000   │  │                │圳村1 鄰4 之2 │卷二99年11月2 日│              │
│  │                  │  │                │號            │審判筆錄P8）    │              │
├─┼─────────┼─┼────────┼───────┼────────┼───────┤
│55│皮爾卡登藍色亞太手│1 │蘇于育          │99年4月28日   │無證據證明與本件│否            │
│  │機                │  │                │新竹縣新豐鄉埔│犯罪相關（見偵D │              │
│  │ESN：058F6934     │  │                │合村2 鄰埔頂80│卷P6 ）         │              │
│  │                  │  │                │號            │                │              │
│  │                  │  │                │              │                │              │
├─┼─────────┼─┼────────┼───────┼────────┼───────┤
│56│DAEWOO白色亞太手機│1 │蘇于育          │99年4月28日   │無證據證明與本件│否            │
│  │ESN：09ADE9D2     │  │                │新竹縣新豐鄉埔│犯罪相關（見偵D │              │
│  │                  │  │                │合村2 鄰埔頂80│卷P6 ）         │              │
│  │                  │  │                │號            │                │              │
├─┼─────────┼─┼────────┼───────┼────────┼───────┤
│57│LG黑色亞太手機    │1 │蘇于育          │99年4月28日   │無證據證明與本件│否            │
│  │SIM卡：0000000000 │  │                │新竹縣新豐鄉埔│犯罪相關（見偵D │              │
│  │ESN：1155FE59     │  │                │合村2 鄰埔頂80│卷P6 ）         │              │
│  │                  │  │                │號            │                │              │
├─┼─────────┼─┼────────┼───────┼────────┼───────┤
│58│UTEC藍色手機      │1 │蘇于育          │99年4月28日   │無證據證明與本件│否            │
│  │SIM卡：0000000000 │  │                │新竹縣新豐鄉埔│犯罪相關（見偵D │              │
│  │IMEI：            │  │                │合村2 鄰埔頂80│卷P6 ）         │              │
│  │000000000000000   │  │                │號            │                │              │
├─┼─────────┼─┼────────┼───────┼────────┼───────┤
│59│3G台灣大哥大SIM卡 │1 │蘇于育          │99年4月28日   │無證據證明與本件│否            │
│  │：0000000000000   │  │                │新竹縣新豐鄉埔│犯罪相關（見偵D │              │
│  │                  │  │                │合村2 鄰埔頂80│卷P6 ）         │              │
│  │                  │  │                │號            │                │              │
└─┴─────────┴─┴────────┴───────┴────────┴───────┘

司法院資訊處製作；財團法人民間司法改革基金會備份。
